#
# tab:->	<-
# sg.1 sg.2 sg.3 du.2 du.3 pl.1 pl.2 pl.3

# λύω

act.impf.ind: ἔλῡον 	ἔλῡες 	ἔλῡε(ν) 	ἐλῡ́ετον 	ἐλῡέτην 	ἐλῡ́ομεν 	ἐλῡ́ετε 	ἔλῡον
mp.impf.ind: ἐλῡόμην 	ἐλῡ́ου 	ἐλῡ́ετο 	ἐλῡ́εσθον 	ἐλῡέσθην 	ἐλῡόμεθᾰ 	ἐλῡ́εσθε 	ἐλῡ́οντο
act.fut.ind: λῡ́σω 	λῡ́σεις 	λῡ́σει 	λῡ́σετον 	λῡ́σετον 	λῡ́σομεν 	λῡ́σετε 	λῡ́σουσῐ(ν)
act.fut.opt: λῡ́σοιμῐ 	λῡ́σοις 	λῡ́σοι 	λῡ́σοιτον 	λῡσοίτην 	λῡ́σοιμεν 	λῡ́σοιτε 	λῡ́σοιεν
mid.fut.ind: λῡ́σομαι 	λῡ́σῃ-λῡ́σει 	λῡ́σεται 	λῡ́σεσθον 	λῡ́σεσθον 	λῡσόμεθᾰ 	λῡ́σεσθε 	λῡ́σονται
mid.fut.opt: λῡσοίμην 	λῡ́σοιο 	λῡ́σοιτο 	λῡ́σοισθον 	λῡσοίσθην 	λῡσοίμεθᾰ 	λῡ́σοισθε 	λῡ́σοιντο
pas.fut.ind: λῠθήσομαι 	λῠθήσῃ 	λῠθήσεται 	λῠθήσεσθον 	λῠθήσεσθον 	λῠθησόμεθᾰ 	λῠθήσεσθε 	λῠθήσονται
pas.fut.opt: λῠθησοίμην 	λῠθήσοιο 	λῠθήσοιτο 	λῠθήσοισθον 	λῠθησοίσθην 	λῠθησοίμεθᾰ 	λῠθήσοισθε 	λῠθήσοιντο

act.aor.ind: ἔλῡσᾰ ἔλῡσᾰς ἔλῡσε-ἔλῡσεν ἐλύσᾰτον ἐλῡσάτην ἐλύσᾰμεν ἐλύσᾰτε ἔλῡσᾰν
act.aor.sub: λύσω λύσῃς λύσῃ λύσητον λύσητον λύσωμεν λύσητε λύσωσῐ-λύσωσῐν
act.aor.opt: λύσαιμῐ λύσειᾰς-λύσαις λύσειε-λύσειεν-λύσαι λύσαιτον λῡσαίτην λύσαιμεν λύσαιτε λύσειᾰν-λύσαιεν
# act.aor.imp: X λῦσον λῡσάτω λύσᾰτον λῡσάτων X λύσᾰτε λῡσάντων
mid.aor.ind: ἐλῡσάμην ἐλύσω ἐλύσᾰτο ἐλύσᾰσθον ἐλῡσάσθην ἐλῡσάμεθᾰ ἐλύσᾰσθε ἐλύσᾰντο
mid.aor.sub: λύσωμαι λύσῃ λύσηται λύσησθον λύσησθον λῡσώμεθᾰ λύσησθε λύσωνται
mid.aor.opt: λῡσαίμην λύσαιο λύσαιτο λύσαισθον λῡσαίσθην λῡσαίμεθᾰ λύσαισθε λύσαιντο
# mid.aor.imp: X λῦσαι λῡσάσθω λύσᾰσθον λῡσάσθων X λύσᾰσθε λῡσάσθων
#pass.aor.ind: ἐλύθην ἐλύθης ἐλύθη ἐλύθητον ἐλῠθήτην ἐλύθημεν ἐλύθητε ἐλύθησᾰν
#pass.aor.sub: λῠθῶ λῠθῇς λῠθῇ λῠθῆτον λῠθῆτον λῠθῶμεν λῠθῆτε λῠθῶσῐ-λῠθῶσῐν
#pass.aor.opt: λῠθείην λῠθείης λῠθείη λῠθεῖτον-λῠθείητον λῠθείτην-λῠθειήτην λῠθεῖμεν-λῠθείημεν λῠθεῖτε-λῠθείητε λῠθεῖεν-λῠθείησᾰν
#pass.aor.imp: X λύθητῐ λῠθήτω λύθητον λῠθήτων X λύθητε λῠθέντων

act.pf.ind: λέλῠκᾰ 	λέλῠκᾰς 	λέλῠκε(ν) 	λελῠ́κᾰτον 	λελῠ́κᾰτον 	λελῠ́κᾰμεν 	λελῠ́κᾰτε 	λελῠ́κᾱσῐ(ν)
act.pf.sub: λελῠ́κω 	λελῠ́κῃς 	λελῠ́κῃ 	λελῠ́κητον 	λελῠ́κητον 	λελῠ́κωμεν 	λελῠ́κητε 	λελῠ́κωσῐ(ν)
act.pf.opt: λελῠ́κοιμῐ-λελῠκοίην 	λελῠ́κοις-λελῠκοίης 	λελῠ́κοι-λελῠκοίη 	λελῠ́κοιτον 	λελῠκοίτην 	λελῠ́κοιμεν 	λελῠ́κοιτε 	λελῠ́κοιεν
act.pf.imp:   	λέλῠκε 	λελῠκέτω 	λελῠ́κετον 	λελῠκέτων 	  	λελῠ́κετε 	λελῠκόντων
mp.pf.ind: λέλῠμαι 	λέλῠσαι 	λέλῠται 	λέλῠσθον 	λέλῠσθον 	λελῠ́μεθᾰ 	λέλῠσθε 	λέλῠνται
mp.pf.sub: λελῠμένος ὦ 	λελῠμένος ᾖς 	λελῠμένος ᾖ 	λελῠμένω ἦτον 	λελῠμένω ἦτον 	λελῠμένοι ὦμεν 	λελῠμένοι ἦτε 	λελῠμένοι ὦσῐ(ν)
mp.pf.opt: λελῠμένος εἴην 	λελῠμένος εἴης 	λελῠμένος εἴη 	λελῠμένοι εἴητον/εἶτον 	λελῠμένω εἰήτην/εἴτην 	λελῠμένοι εἴημεν/εἶμεν 	λελῠμένοι εἴητε/εἶτε 	λελῠμένοι εἴησᾰν/εἶεν
mp.pf.imp:   	λέλῠσο 	λελῠ́σθω 	λέλῠσθον 	λελῠ́σθων 	  	λέλῠσθε 	λελῠ́σθων
act.ppf.ind: ἐλελῠ́κειν-ἐλελῠ́κη 	ἐλελῠ́κεις-ἐλελῠ́κης 	ἐλελῠ́κει(ν) 	ἐλελῠ́κετον 	ἐλελῠκέτην 	ἐλελῠ́κεμεν 	ἐλελῠ́κετε 	ἐλελῠ́κεσᾰν
mp.ppf.ind: ἐλελῠ́μην 	ἐλέλῠσο 	ἐλέλῠτο 	ἐλέλῠσθον 	ἐλελῠ́σθην 	ἐλελῠ́μεθᾰ 	ἐλέλῠσθε 	ἐλέλῠντο
mp.fp.ind: λελῡ́σομαι 	λελῡ́σῃ-λελῡ́σει 	λελῡ́σεται 	λελῡ́σεσθον 	λελῡ́σεσθον 	λελῡσόμεθᾰ 	λελῡ́σεσθε 	λελῡ́σονται
mp.fp.opt: λελῡσοίμην 	λελῡ́σοιο 	λελῡ́σοιτο 	λελῡ́σοισθον 	λελῡσοίσθην 	λελῡσοίμεθᾰ 	λελῡ́σοισθε 	λελῡ́σοιντο

# βουλεύω ====

act.pres.ind: βουλεύω 	βουλεύεις 	βουλεύει 	βουλεύετον 	βουλεύετον 	βουλεύομεν 	βουλεύετε 	βουλεύουσῐ(ν)
act.pres.sub: βουλεύω 	βουλεύῃς 	βουλεύῃ 	βουλεύητον 	βουλεύητον 	βουλεύωμεν 	βουλεύητε 	βουλεύωσῐ(ν)
act.pres.opt: βουλεύοιμῐ 	βουλεύοις 	βουλεύοι 	βουλεύοιτον 	βουλευοίτην 	βουλεύοιμεν 	βουλεύοιτε 	βουλεύοιεν
act.pres.imp:   	βούλευε 	βουλευέτω 	βουλεύετον 	βουλευέτων 	  	βουλεύετε 	βουλευόντων
mp.pres.ind: βουλεύομαι 	βουλεύῃ-βουλεύει 	βουλεύεται 	βουλεύεσθον 	βουλεύεσθον 	βουλευόμεθᾰ 	βουλεύεσθε 	βουλεύονται
mp.pres.sub: βουλεύωμαι 	βουλεύῃ 	βουλεύηται 	βουλεύησθον 	βουλεύησθον 	βουλευώμεθᾰ 	βουλεύησθε 	βουλεύωνται
mp.pres.sub: βουλευοίμην 	βουλεύοιο 	βουλεύοιτο 	βουλεύοισθον 	βουλευοίσθην 	βουλευοίμεθᾰ 	βουλεύοισθε 	βουλεύοιντο
mp.pres.imp:   	βουλεύου 	βουλευέσθω 	βουλεύεσθον 	βουλευέσθων 	  	βουλεύεσθε 	βουλευέσθων

act.impf.ind: ἐβούλευον 	ἐβούλευες 	ἐβούλευε(ν) 	ἐβουλεύετον 	ἐβουλευέτην 	ἐβουλεύομεν 	ἐβουλεύετε 	ἐβούλευον
mp.impf.ind: ἐβουλευόμην 	ἐβουλεύου 	ἐβουλεύετο 	ἐβουλεύεσθον 	ἐβουλευέσθην 	ἐβουλευόμεθᾰ 	ἐβουλεύεσθε 	ἐβουλεύοντο

act.fut.ind:βουλεύσω 	βουλεύσεις 	βουλεύσει 	βουλεύσετον 	βουλεύσετον 	βουλεύσομεν 	βουλεύσετε 	βουλεύσουσῐ(ν)
act.fut.opt: βουλεύσοιμῐ 	βουλεύσοις 	βουλεύσοι 	βουλεύσοιτον 	βουλευσοίτην 	βουλεύσοιμεν 	βουλεύσοιτε 	βουλεύσοιεν
mid.fut.ind: βουλεύσομαι 	βουλεύσῃ-βουλεύσει 	βουλεύσεται 	βουλεύσεσθον 	βουλεύσεσθον 	βουλευσόμεθᾰ 	βουλεύσεσθε 	βουλεύσονται
mid.fut.opt: βουλευσοίμην 	βουλεύσοιο 	βουλεύσοιτο 	βουλεύσοισθον 	βουλευσοίσθην 	βουλευσοίμεθᾰ 	βουλεύσοισθε 	βουλεύσοιντο

act.aor.ind: ἐβούλευσᾰ 	ἐβούλευσᾰς 	ἐβούλευσε(ν) 	ἐβουλεύσᾰτον 	ἐβουλευσᾰ́την 	ἐβουλεύσᾰμεν 	ἐβουλεύσᾰτε 	ἐβούλευσᾰν
act.aor.sub: βουλεύσω 	βουλεύσῃς 	βουλεύσῃ 	βουλεύσητον 	βουλεύσητον 	βουλεύσωμεν 	βουλεύσητε 	βουλεύσωσῐ(ν)
act.aor.opt: βουλεύσαιμῐ 	βουλεύσειᾰς-βουλεύσαις 	βουλεύσειε(ν)-βουλεύσαι 	βουλεύσαιτον 	βουλευσαίτην 	βουλεύσαιμεν 	βουλεύσαιτε 	βουλεύσειᾰν-βουλεύσαιεν
act.aor.imp:   	βούλευσον 	βουλευσᾰ́τω 	βουλεύσᾰτον 	βουλευσᾰ́των 	  	βουλεύσᾰτε 	βουλευσᾰ́ντων
mid.aor.ind: ἐβουλευσᾰ́μην 	ἐβουλεύσω 	ἐβουλεύσᾰτο 	ἐβουλεύσᾰσθον 	ἐβουλευσᾰ́σθην 	ἐβουλευσᾰ́μεθᾰ 	ἐβουλεύσᾰσθε 	ἐβουλεύσᾰντο
mid.aor.sub: βουλεύσωμαι 	βουλεύσῃ 	βουλεύσηται 	βουλεύσησθον 	βουλεύσησθον 	βουλευσώμεθᾰ 	βουλεύσησθε 	βουλεύσωνται
mid.aor.opt: βουλευσαίμην 	βουλεύσαιο 	βουλεύσαιτο 	βουλεύσαισθον 	βουλευσαίσθην 	βουλευσαίμεθᾰ 	βουλεύσαισθε 	βουλεύσαιντο
mid.aor.imp:   	βούλευσαι 	βουλευσᾰ́σθω 	βουλεύσᾰσθον 	βουλευσᾰ́σθων 	  	βουλεύσᾰσθε 	βουλευσᾰ́σθων

act.pf.ind: βεβούλευκᾰ 	βεβούλευκᾰς 	βεβούλευκε(ν) 	βεβουλεύκᾰτον 	βεβουλεύκᾰτον 	βεβουλεύκᾰμεν 	βεβουλεύκᾰτε 	βεβουλεύκᾱσῐ(ν)
act.pf.sub: βεβουλεύκω 	βεβουλεύκῃς 	βεβουλεύκῃ 	βεβουλεύκητον 	βεβουλεύκητον 	βεβουλεύκωμεν 	βεβουλεύκητε 	βεβουλεύκωσῐ(ν)
act.pf.opt: βεβουλεύκοιμῐ-βεβουλευκοίην 	βεβουλεύκοις-βεβουλευκοίης 	βεβουλεύκοι-βεβουλευκοίη 	βεβουλεύκοιτον 	βεβουλευκοίτην 	βεβουλεύκοιμεν 	βεβουλεύκοιτε 	βεβουλεύκοιεν
act.pf.imp:   	βεβούλευκε 	βεβουλευκέτω 	βεβουλεύκετον 	βεβουλευκέτων 	  	βεβουλεύκετε 	βεβουλευκόντων
mp.pf.ind: βεβούλευμαι 	βεβούλευσαι 	βεβούλευται 	βεβούλευσθον 	βεβούλευσθον 	βεβουλεύμεθᾰ 	βεβούλευσθε 	βεβούλευνται
mp.pf.sub: βεβουλευμένος ὦ 	βεβουλευμένος ᾖς 	βεβουλευμένος ᾖ 	βεβουλευμένω ἦτον 	βεβουλευμένω ἦτον 	βεβουλευμένοι ὦμεν 	βεβουλευμένοι ἦτε 	βεβουλευμένοι ὦσῐ(ν)
mp.pf.opt: βεβουλευμένος εἴην 	βεβουλευμένος εἴης 	βεβουλευμένος εἴη 	βεβουλευμένοι εἴητον/εἶτον 	βεβουλευμένω εἰήτην/εἴτην 	βεβουλευμένοι εἴημεν/εἶμεν 	βεβουλευμένοι εἴητε/εἶτε 	βεβουλευμένοι εἴησᾰν/εἶεν
mp.pf.imp:   	βεβούλευσο 	βεβουλεύσθω 	βεβούλευσθον 	βεβουλεύσθων 	  	βεβούλευσθε 	βεβουλεύσθων

act.ppf.ind: ἐβεβουλεύκειν-ἐβεβουλεύκη 	ἐβεβουλεύκεις-ἐβεβουλεύκης 	ἐβεβουλεύκει(ν) 	ἐβεβουλεύκετον 	ἐβεβουλευκέτην 	ἐβεβουλεύκεμεν 	ἐβεβουλεύκετε 	ἐβεβουλεύκεσᾰν
mp.ppf.ind: ἐβεβουλεύμην 	ἐβεβούλευσο 	ἐβεβούλευτο 	ἐβεβούλευσθον 	ἐβεβουλεύσθην 	ἐβεβουλεύμεθᾰ 	ἐβεβούλευσθε 	ἐβεβούλευντο



# ============== δέω
act.pres.ind: δέω 	δέεις 	δέει 	δέετον 	δέετον 	δέομεν 	δέετε 	δέουσῐ(ν)
act.pres.sub: δέω 	δέῃς 	δέῃ 	δέητον 	δέητον 	δέωμεν 	δέητε 	δέωσῐ(ν)
act.pres.opt: δέοιμῐ 	δέοις 	δέοι 	δέοιτον 	δεοίτην 	δέοιμεν 	δέοιτε 	δέοιεν
# act.pres.imp:   	δεῖ 	δεέτω 	δέετον 	δεέτων 	  	δέετε 	δεόντων
mp.pres.ind: δέομαι 	δέῃ-δέει 	δέεται 	δέεσθον 	δέεσθον 	δεόμεθᾰ 	δέεσθε 	δέονται
mp.pres.sub: δέωμαι 	δέῃ 	δέηται 	δέησθον 	δέησθον 	δεώμεθᾰ 	δέησθε 	δέωνται
mp.pres.opt: δεοίμην 	δέοιο 	δέοιτο 	δέοισθον 	δεοίσθην 	δεοίμεθᾰ 	δέοισθε 	δέοιντο
mp.pres.imp:   	δέου 	δεέσθω 	δέεσθον 	δεέσθων 	  	δέεσθε 	δεέσθων
act.pres.ind: δῶ 	δεῖς 	δεῖ 	δεῖτον 	δεῖτον 	δοῦμεν 	δεῖτε 	δοῦσῐ(ν)
act.pres.sub: δῶ 	δῇς 	δῇ 	δῆτον 	δῆτον 	δῶμεν 	δῆτε 	δῶσῐ(ν)
act.pres.opt: δοίην-δοῖμῐ 	δοίης-δοῖς 	δοίη-δοῖ 	δοῖτον-δοίητον 	δοίτην-δοιήτην 	δοῖμεν-δοίημεν 	δοῖτε-δοίητε 	δοῖεν-δοίησᾰν
# act.pres.imp:   	δεῖ 	δείτω 	δεῖτον 	δείτων 	  	δεῖτε 	δούντων
mp.pres.ind: δοῦμαι 	δεῖ-δῇ 	δεῖται 	δεῖσθον 	δεῖσθον 	δούμεθᾰ 	δεῖσθε 	δοῦνται
mp.pres.sub: δῶμαι 	δῇ 	δῆται 	δῆσθον 	δῆσθον 	δώμεθᾰ 	δῆσθε 	δῶνται
mp.pres.opt: δοίμην 	δοῖο 	δοῖτο 	δοῖσθον 	δοίσθην 	δοίμεθᾰ 	δοῖσθε 	δοῖντο
# mp.pres.imp:   	δοῦ 	δείσθω 	δεῖσθον 	δείσθων 	  	δεῖσθε 	δείσθων

act.impf.ind: ἔδεον 	ἔδεες 	ἔδεε(ν) 	ἐδέετον 	ἐδεέτην 	ἐδέομεν 	ἐδέετε 	ἔδεον
mp.impf.ind: ἐδεόμην 	ἐδέου 	ἐδέετο 	ἐδέεσθον 	ἐδεέσθην 	ἐδεόμεθᾰ 	ἐδέεσθε 	ἐδέοντο
act.impf.ind: ἔδουν 	ἔδεις 	ἔδει 	ἐδεῖτον 	ἐδείτην 	ἐδοῦμεν 	ἐδεῖτε 	ἔδουν
mp.impf.ind: ἐδούμην 	ἐδοῦ 	ἐδεῖτο 	ἐδεῖσθον 	ἐδείσθην 	ἐδούμεθᾰ 	ἐδεῖσθε 	ἐδοῦντο
mp.impf.ind: δεόμην 	δέου 	δέετο 	δέεσθον 	δεέσθην 	δεόμε(σ)θᾰ 	δέεσθε 	δέοντο
mp.impf.ind: δεύμην 	δεῖο/δέο 	δεῖτο 	δεῖσθον 	δείσθην 	δεύμε(σ)θᾰ 	δεῖσθε 	δεῦντο

act.fut.ind: δήσω 	δήσεις 	δήσει 	δήσετον 	δήσετον 	δήσομεν 	δήσετε 	δήσουσῐ(ν)
act.fut.opt: δήσοιμῐ 	δήσοις 	δήσοι 	δήσοιτον 	δησοίτην 	δήσοιμεν 	δήσοιτε 	δήσοιεν
mid.fut.ind: δήσομαι 	δήσῃ-δήσει 	δήσεται 	δήσεσθον 	δήσεσθον 	δησόμεθᾰ 	δήσεσθε 	δήσονται
mid.fut.opt: δησοίμην 	δήσοιο 	δήσοιτο 	δήσοισθον 	δησοίσθην 	δησοίμεθᾰ 	δήσοισθε 	δήσοιντο
pass.fut.ind: δεθήσομαι 	δεθήσῃ 	δεθήσεται 	δεθήσεσθον 	δεθήσεσθον 	δεθησόμεθᾰ 	δεθήσεσθε 	δεθήσονται
pass.fut.opt: δεθησοίμην 	δεθήσοιο 	δεθήσοιτο 	δεθήσοισθον 	δεθησοίσθην 	δεθησοίμεθᾰ 	δεθήσοισθε 	δεθήσοιντο
pass.fut.ind: δεδήσομαι 	δεδήσῃ 	δεδήσεται 	δεδήσεσθον 	δεδήσεσθον 	δεδησόμεθᾰ 	δεδήσεσθε 	δεδήσονται
pass.fut.opt: δεδησοίμην 	δεδήσοιο 	δεδήσοιτο 	δεδήσοισθον 	δεδησοίσθην 	δεδησοίμεθᾰ 	δεδήσοισθε 	δεδήσοιντο

act.aor.ind: ἔδησᾰ 	ἔδησᾰς 	ἔδησε(ν) 	ἐδήσᾰτον 	ἐδησᾰ́την 	ἐδήσᾰμεν 	ἐδήσᾰτε 	ἔδησᾰν
act.aor.sub: δήσω 	δήσῃς 	δήσῃ 	δήσητον 	δήσητον 	δήσωμεν 	δήσητε 	δήσωσῐ(ν)
act.aor.opt: δήσαιμῐ 	δήσειᾰς-δήσαις 	δήσειε(ν)-δήσαι 	δήσαιτον 	δησαίτην 	δήσαιμεν 	δήσαιτε 	δήσειᾰν-δήσαιεν
# act.aor.imp:  	δῆσον 	δησᾰ́τω 	δήσᾰτον 	δησᾰ́των 	  	δήσᾰτε 	δησᾰ́ντων
mid.aor.ind: ἐδησᾰ́μην 	ἐδήσω 	ἐδήσᾰτο 	ἐδήσᾰσθον 	ἐδησᾰ́σθην 	ἐδησᾰ́μεθᾰ 	ἐδήσᾰσθε 	ἐδήσᾰντο
mid.aor.sub: δήσωμαι 	δήσῃ 	δήσηται 	δήσησθον 	δήσησθον 	δησώμεθᾰ 	δήσησθε 	δήσωνται
mid.aor.opt: δησαίμην 	δήσαιο 	δήσαιτο 	δήσαισθον 	δησαίσθην 	δησαίμεθᾰ 	δήσαισθε 	δήσαιντο
#mid.aor.imp:   	δῆσαι 	δησᾰ́σθω 	δήσᾰσθον 	δησᾰ́σθων 	  	δήσᾰσθε 	δησᾰ́σθων
pass.aor.ind: ἐδέθην 	ἐδέθης 	ἐδέθη 	ἐδέθητον 	ἐδεθήτην 	ἐδέθημεν 	ἐδέθητε 	ἐδέθησᾰν
pass.aor.sub: δεθῶ 	δεθῇς 	δεθῇ 	δεθῆτον 	δεθῆτον 	δεθῶμεν 	δεθῆτε 	δεθῶσῐ(ν)
pass.aor.opt: δεθείην 	δεθείης 	δεθείη 	δεθεῖτον-δεθείητον 	δεθείτην-δεθειήτην 	δεθεῖμεν-δεθείημεν 	δεθεῖτε-δεθείητε 	δεθεῖεν-δεθείησᾰν
# pass.aor.imp:   	δέθητῐ 	δεθήτω 	δέθητον 	δεθήτων 	  	δέθητε 	δεθέντων
# epic
act.aor.ind: δῆσᾰ 	δῆσᾰς 	δῆσε(ν) 	δήσᾰτον 	δησᾰ́την 	δήσᾰμεν 	δήσᾰτε 	δῆσᾰν
act.aor.sub: δήσω(μῐ) 	δήσῃσ(θᾰ) 	δήσῃ(σῐ) 	δήσητον 	δήσητον 	δήσωμεν 	δήσητε 	δήσωσῐ(ν)
act.aor.opt: δήσαιμῐ 	δήσαισ(θᾰ)/δήσειᾰς 	δήσειε(ν)-δήσαι 	δησεῖτον 	δησείτην 	δησεῖμεν 	δησεῖτε 	δησεῖεν
act.aor.imp:   	δῆσον 	δησᾰ́τω 	δήσᾰτον 	δησᾰ́των 	  	δήσᾰτε 	δησᾰ́ντων
mid.aor.ind: δησᾰ́μην 	δήσω 	δήσᾰτο 	δήσᾰσθον 	δησᾰ́σθην 	δησᾰ́με(σ)θᾰ 	δήσᾰσθε 	δήσᾰντο
mid.aor.sub: δήσωμαι(μῐ) 	δήσηαι 	δήσηται(σῐ) 	δήσησθον 	δήσησθον 	δησώμε(σ)θᾰ 	δήσησθε 	δήσωνται
mid.aor.opt: δησαίμην 	δήσαιο 	δήσαιτο 	δήσαισθον 	δησαίσθην 	δησαίμε(σ)θᾰ 	δήσαισθε 	δησαίᾰτο
mid.aor.imp:   	δῆσαι 	δησᾰ́σθω 	δήσᾰσθον 	δησᾰ́σθων 	  	δήσᾰσθε 	δησᾰ́σθων
pass.aor.ind: δέθην 	δέθης 	δέθη 	δέθητον 	δεθήτην 	δέθημεν 	δέθητε 	δέθησᾰν/δέθεν
pass.aor.sub: δεθῶ(μῐ) 	δεθῇσ(θᾰ) 	δεθῇ(σῐ) 	δεθῆτον 	δεθῆτον 	δεθῶμεν 	δεθῆτε 	δεθῶσῐ(ν)
pass.aor.opt: δεθείην 	δεθείης 	δεθείη 	δεθεῖτον-δεθείητον 	δεθείτην-δεθειήτην 	δεθεῖμεν-δεθείημεν 	δεθεῖτε-δεθείητε 	δεθεῖεν-δεθείησᾰν
pass.aor.imp:   	δέθητῐ 	δεθήτω 	δέθητον 	δεθήτων 	  	δέθητε 	δεθέντων

act.pf.ind: δέδεκᾰ 	δέδεκᾰς 	δέδεκε(ν) 	δεδέκᾰτον 	δεδέκᾰτον 	δεδέκᾰμεν 	δεδέκᾰτε 	δεδέκᾱσῐ(ν)
act.pf.sub: δεδέκω 	δεδέκῃς 	δεδέκῃ 	δεδέκητον 	δεδέκητον 	δεδέκωμεν 	δεδέκητε 	δεδέκωσῐ(ν)
act.pf.opt: δεδέκοιμῐ-δεδεκοίην 	δεδέκοις-δεδεκοίης 	δεδέκοι-δεδεκοίη 	δεδέκοιτον 	δεδεκοίτην 	δεδέκοιμεν 	δεδέκοιτε 	δεδέκοιεν
act.pf.imp:   	δέδεκε 	δεδεκέτω 	δεδέκετον 	δεδεκέτων 	  	δεδέκετε 	δεδεκόντων
mp.pf.ind: δέδεμαι 	δέδεσαι 	δέδεται 	δέδεσθον 	δέδεσθον 	δεδέμεθᾰ 	δέδεσθε 	δέδενται
mp.pf.sub: δεδεμένος ὦ 	δεδεμένος ᾖς 	δεδεμένος ᾖ 	δεδεμένω ἦτον 	δεδεμένω ἦτον 	δεδεμένοι ὦμεν 	δεδεμένοι ἦτε 	δεδεμένοι ὦσῐ(ν)
mp.pf.opt: δεδεμένος εἴην 	δεδεμένος εἴης 	δεδεμένος εἴη 	δεδεμένοι εἴητον/εἶτον 	δεδεμένω εἰήτην/εἴτην 	δεδεμένοι εἴημεν/εἶμεν 	δεδεμένοι εἴητε/εἶτε 	δεδεμένοι εἴησᾰν/εἶεν
mp.pf.imp:   	δέδεσο 	δεδέσθω 	δέδεσθον 	δεδέσθων 	  	δέδεσθε 	δεδέσθων

act.ppf.ind: ἐδεδέκειν-ἐδεδέκη 	ἐδεδέκεις-ἐδεδέκης 	ἐδεδέκει(ν) 	ἐδεδέκετον 	ἐδεδεκέτην 	ἐδεδέκεμεν 	ἐδεδέκετε 	ἐδεδέκεσᾰν
mp.ppf.ind: ἐδεδέμην 	ἐδέδεσο 	ἐδέδετο 	ἐδέδεσθον 	ἐδεδέσθην 	ἐδεδέμεθᾰ 	ἐδέδεσθε 	ἐδέδεντο
act.ppf.ind-epic: δεδέκειν-δεδέκη 	δεδέκεις-δεδέκης 	δεδέκει(ν) 	δεδέκετον 	δεδεκέτην 	δεδέκεμεν 	δεδέκετε 	δεδέκεσᾰν
mp.ppf.ind-epic: δεδέμην 	δέδεσο 	δέδετο 	δέδεσθον 	δεδέσθην 	δεδέμεθᾰ 	δέδεσθε 	δέδεντο

# βάλλω =============== contracted

act.pres.ind: βᾰ́λλω 	βᾰ́λλεις 	βᾰ́λλει 	βᾰ́λλετον 	βᾰ́λλετον 	βᾰ́λλομεν 	βᾰ́λλετε 	βᾰ́λλουσῐ(ν)
act.pres.sub: βᾰ́λλω 	βᾰ́λλῃς 	βᾰ́λλῃ 	βᾰ́λλητον 	βᾰ́λλητον 	βᾰ́λλωμεν 	βᾰ́λλητε 	βᾰ́λλωσῐ(ν)
act.pres.opt: βᾰ́λλοιμῐ 	βᾰ́λλοις 	βᾰ́λλοι 	βᾰ́λλοιτον 	βᾰλλοίτην 	βᾰ́λλοιμεν 	βᾰ́λλοιτε 	βᾰ́λλοιεν
act.pres.imp:   	βᾰ́λλε 	βᾰλλέτω 	βᾰ́λλετον 	βᾰλλέτων 	  	βᾰ́λλετε 	βᾰλλόντων
mp.pres.ind: βᾰ́λλομαι 	βᾰ́λλῃ-βᾰ́λλει 	βᾰ́λλεται 	βᾰ́λλεσθον 	βᾰ́λλεσθον 	βᾰλλόμεθᾰ 	βᾰ́λλεσθε 	βᾰ́λλονται
mp.pres.sub: βᾰ́λλωμαι 	βᾰ́λλῃ 	βᾰ́λληται 	βᾰ́λλησθον 	βᾰ́λλησθον 	βᾰλλώμεθᾰ 	βᾰ́λλησθε 	βᾰ́λλωνται
mp.pres.opt: βᾰλλοίμην 	βᾰ́λλοιο 	βᾰ́λλοιτο 	βᾰ́λλοισθον 	βᾰλλοίσθην 	βᾰλλοίμεθᾰ 	βᾰ́λλοισθε 	βᾰ́λλοιντο
mp.pres.imp:   	βᾰ́λλου 	βᾰλλέσθω 	βᾰ́λλεσθον 	βᾰλλέσθων 	  	βᾰ́λλεσθε 	βᾰλλέσθων

act.impf.ind: ἔβᾰλλον 	ἔβᾰλλες 	ἔβᾰλλε(ν) 	ἐβᾰ́λλετον 	ἐβᾰλλέτην 	ἐβᾰ́λλομεν 	ἐβᾰ́λλετε 	ἔβᾰλλον
mp.impf.ind: ἐβᾰλλόμην 	ἐβᾰ́λλου 	ἐβᾰ́λλετο 	ἐβᾰ́λλεσθον 	ἐβᾰλλέσθην 	ἐβᾰλλόμεθᾰ 	ἐβᾰ́λλεσθε 	ἐβᾰ́λλοντο

act.fut.ind: βᾰλέω 	βᾰλέεις 	βᾰλέει 	βᾰλέετον 	βᾰλέετον 	βᾰλέομεν 	βᾰλέετε 	βᾰλέουσῐ(ν)
act.fut.opt: βᾰλέοιμῐ 	βᾰλέοις 	βᾰλέοι 	βᾰλέοιτον 	βᾰλεοίτην 	βᾰλέοιμεν 	βᾰλέοιτε 	βᾰλέοιεν
mid.fut.ind: βᾰλέομαι 	βᾰλέῃ-βᾰλέει 	βᾰλέεται 	βᾰλέεσθον 	βᾰλέεσθον 	βᾰλεόμεθᾰ 	βᾰλέεσθε 	βᾰλέονται
mid.fut.opt: βᾰλεοίμην 	βᾰλέοιο 	βᾰλέοιτο 	βᾰλέοισθον 	βᾰλεοίσθην 	βᾰλεοίμεθᾰ 	βᾰλέοισθε 	βᾰλέοιντο
pas.fut.ind: βᾰλήσομαι 	βᾰλήσῃ 	βᾰλήσεται 	βᾰλήσεσθον 	βᾰλήσεσθον 	βᾰλησόμεθᾰ 	βᾰλήσεσθε 	βᾰλήσονται
pas.fut.opt: βᾰλησοίμην 	βᾰλήσοιο 	βᾰλήσοιτο 	βᾰλήσοισθον 	βᾰλησοίσθην 	βᾰλησοίμεθᾰ 	βᾰλήσοισθε 	βᾰλήσοιντο

act.fut.ind: βᾰλῶ 	βᾰλεῖς 	βᾰλεῖ 	βᾰλεῖτον 	βᾰλεῖτον 	βᾰλοῦμεν 	βᾰλεῖτε 	βᾰλοῦσῐ(ν)
act.fut.opt: βᾰλοίην-βᾰλοῖμῐ 	βᾰλοίης-βᾰλοῖς 	βᾰλοίη-βᾰλοῖ 	βᾰλοῖτον-βᾰλοίητον 	βᾰλοίτην-βᾰλοιήτην 	βᾰλοῖμεν-βᾰλοίημεν 	βᾰλοῖτε-βᾰλοίητε 	βᾰλοῖεν-βᾰλοίησᾰν
mid.fut.ind: βᾰλοῦμαι 	βᾰλῇ 	βᾰλεῖται 	βᾰλεῖσθον 	βᾰλεῖσθον 	βᾰλούμεθᾰ 	βᾰλεῖσθε 	βᾰλοῦνται
mid.fut.opt: βᾰλοίμην 	βᾰλοῖο 	βᾰλοῖτο 	βᾰλοῖσθον 	βᾰλοίσθην 	βᾰλοίμεθᾰ 	βᾰλοῖσθε 	βᾰλοῖντο
pas.fut.ind: βᾰλήσομαι 	βᾰλήσῃ 	βᾰλήσεται 	βᾰλήσεσθον 	βᾰλήσεσθον 	βᾰλησόμεθᾰ 	βᾰλήσεσθε 	βᾰλήσονται
pas.fut.opt: βᾰλησοίμην 	βᾰλήσοιο 	βᾰλήσοιτο 	βᾰλήσοισθον 	βᾰλησοίσθην 	βᾰλησοίμεθᾰ 	βᾰλήσοισθε 	βᾰλήσοιντο

act.fut.ind-attic: βᾰλλήσω 	βᾰλλήσεις 	βᾰλλήσει 	βᾰλλήσετον 	βᾰλλήσετον 	βᾰλλήσομεν 	βᾰλλήσετε 	βᾰλλήσουσῐ(ν)
act.fut.opt-attic: βᾰλλήσοιμῐ 	βᾰλλήσοις 	βᾰλλήσοι 	βᾰλλήσοιτον 	βᾰλλησοίτην 	βᾰλλήσοιμεν 	βᾰλλήσοιτε 	βᾰλλήσοιεν

act.aor.ind: ἔβᾰλον 	ἔβᾰλες 	ἔβᾰλε(ν) 	ἐβᾰ́λετον 	ἐβᾰλέτην 	ἐβᾰ́λομεν 	ἐβᾰ́λετε 	ἔβᾰλον
act.aor.sub: βᾰ́λω 	βᾰ́λῃς 	βᾰ́λῃ 	βᾰ́λητον 	βᾰ́λητον 	βᾰ́λωμεν 	βᾰ́λητε 	βᾰ́λωσῐ(ν)
act.aor.opt: βᾰ́λοιμῐ 	βᾰ́λοις 	βᾰ́λοι 	βᾰ́λοιτον 	βᾰλοίτην 	βᾰ́λοιμεν 	βᾰ́λοιτε 	βᾰ́λοιεν
act.aor.imp:   	βᾰ́λε 	βᾰλέτω 	βᾰ́λετον 	βᾰλέτων 	  	βᾰ́λετε 	βᾰλόντων
mid.aor.ind: ἐβᾰλόμην 	ἐβᾰ́λου 	ἐβᾰ́λετο 	ἐβᾰ́λεσθον 	ἐβᾰλέσθην 	ἐβᾰλόμεθᾰ 	ἐβᾰ́λεσθε 	ἐβᾰ́λοντο
mid.aor.sub: βᾰ́λωμαι 	βᾰ́λῃ 	βᾰ́ληται 	βᾰ́λησθον 	βᾰ́λησθον 	βᾰλώμεθᾰ 	βᾰ́λησθε 	βᾰ́λωνται
mid.aor.opt: βᾰλοίμην 	βᾰ́λοιο 	βᾰ́λοιτο 	βᾰ́λοισθον 	βᾰλοίσθην 	βᾰλοίμεθᾰ 	βᾰ́λοισθε 	βᾰ́λοιντο
mid.aor.imp:   	βᾰλοῦ 	βᾰλέσθω 	βᾰ́λεσθον 	βᾰλέσθων 	  	βᾰ́λεσθε 	βᾰλέσθων
pas.aor.ind: ἐβλήθην 	ἐβλήθης 	ἐβλήθη 	ἐβλήθητον 	ἐβληθήτην 	ἐβλήθημεν 	ἐβλήθητε 	ἐβλήθησᾰν
pas.aor.sub: βληθῶ 	βληθῇς 	βληθῇ 	βληθῆτον 	βληθῆτον 	βληθῶμεν 	βληθῆτε 	βληθῶσῐ(ν)
pas.aor.opt: βληθείην 	βληθείης 	βληθείη 	βληθεῖτον-βληθείητον 	βληθείτην-βληθειήτην 	βληθεῖμεν-βληθείημεν 	βληθεῖτε-βληθείητε 	βληθεῖεν-βληθείησᾰν
pas.aor.imp:   	βλήθητῐ 	βληθήτω 	βλήθητον 	βληθήτων 	  	βλήθητε 	βληθέντων

act.aor.ind-ep: βᾰ́λον 	βᾰ́λες 	βᾰ́λε(ν) 	βᾰ́λετον 	βᾰλέτην 	βᾰ́λομεν 	βᾰ́λετε 	βᾰ́λον
mid.aor.ind-ep: βᾰλόμην 	βᾰ́λεο 	βᾰ́λετο 	βᾰ́λεσθον 	βᾰλέσθην 	βᾰλόμε(σ)θᾰ 	βᾰ́λεσθε 	βᾰ́λοντο
pas.aor.ind-ep: βλήθην 	βλήθης 	βλήθη 	βλήθητον 	βληθήτην 	βλήθημεν 	βλήθητε 	βλήθησᾰν/βλῆθεν

act.aor.ind-koine: ἔβᾰλᾰ 	ἔβᾰλᾰς 	ἔβᾰλε(ν) 	ἐβᾰ́λᾰτον 	ἐβᾰλᾰ́την 	ἐβᾰ́λᾰμεν 	ἐβᾰ́λᾰτε 	ἔβᾰλᾰν
act.aor.sub-koine: βᾰ́λω 	βᾰ́λῃς 	βᾰ́λῃ 	βᾰ́λητον 	βᾰ́λητον 	βᾰ́λωμεν 	βᾰ́λητε 	βᾰ́λωσῐ(ν)
act.aor.opt-koine: βᾰ́λαιμῐ 	βᾰ́λειᾰς-βᾰ́λαις 	βᾰ́λειε(ν)-βᾰ́λαι 	βᾰλεῖτον 	βᾰλείτην 	βᾰλεῖμεν 	βᾰλεῖτε 	βᾰλεῖεν
act.aor.imp-koine:   	βᾰ́λον 	βᾰλᾰ́τω 	βᾰ́λᾰτον 	βᾰλᾰ́των 	  	βᾰ́λᾰτε 	βᾰλᾰ́ντων
mid.aor.ind-koine: ἐβᾰλᾰ́μην 	ἐβᾰ́λω 	ἐβᾰ́λᾰτο 	ἐβᾰ́λᾰσθον 	ἐβᾰλᾰ́σθην 	ἐβᾰλᾰ́μεθᾰ 	ἐβᾰ́λᾰσθε 	ἐβᾰ́λᾰντο
mid.aor.sub-koine: βᾰ́λωμαι 	βᾰ́ληαι 	βᾰ́ληται 	βᾰ́λησθον 	βᾰ́λησθον 	βᾰλώμεθᾰ 	βᾰ́λησθε 	βᾰ́λωνται
mid.aor.opt-koine: βᾰλαίμην 	βᾰ́λαιο 	βᾰ́λαιτο 	βᾰ́λαισθον 	βᾰλαίσθην 	βᾰλαίμεθᾰ 	βᾰ́λαισθε 	βᾰ́λαιντο
mid.aor.imp-koine:   	βᾰ́λαι 	βᾰλᾰ́σθω 	βᾰ́λᾰσθον 	βᾰλᾰ́σθων 	  	βᾰ́λᾰσθε 	βᾰλᾰ́σθων

act.pf.ind: βέβληκᾰ 	βέβληκᾰς 	βέβληκε(ν) 	βεβλήκᾰτον 	βεβλήκᾰτον 	βεβλήκᾰμεν 	βεβλήκᾰτε 	βεβλήκᾱσῐ(ν)
act.pf.sub: βεβλήκω 	βεβλήκῃς 	βεβλήκῃ 	βεβλήκητον 	βεβλήκητον 	βεβλήκωμεν 	βεβλήκητε 	βεβλήκωσῐ(ν)
act.pf.opt: βεβλήκοιμῐ-βεβληκοίην 	βεβλήκοις-βεβληκοίης 	βεβλήκοι-βεβληκοίη 	βεβλήκοιτον 	βεβληκοίτην 	βεβλήκοιμεν 	βεβλήκοιτε 	βεβλήκοιεν
act.pf.imp:   	βέβληκε 	βεβληκέτω 	βεβλήκετον 	βεβληκέτων 	  	βεβλήκετε 	βεβληκόντων
mp.pf.ind: βέβλημαι 	βέβλησαι 	βέβληται 	βέβλησθον 	βέβλησθον 	βεβλήμεθᾰ 	βέβλησθε 	βέβληνται
mp.pf.sub: βεβλημένος ὦ 	βεβλημένος ᾖς 	βεβλημένος ᾖ 	βεβλημένω ἦτον 	βεβλημένω ἦτον 	βεβλημένοι ὦμεν 	βεβλημένοι ἦτε 	βεβλημένοι ὦσῐ(ν)
mp.pf.opt: βεβλημένος εἴην 	βεβλημένος εἴης 	βεβλημένος εἴη 	βεβλημένοι εἴητον/εἶτον 	βεβλημένω εἰήτην/εἴτην 	βεβλημένοι εἴημεν/εἶμεν 	βεβλημένοι εἴητε/εἶτε 	βεβλημένοι εἴησᾰν/εἶεν
mp.pf.imp:   	βέβλησο 	βεβλήσθω 	βέβλησθον 	βεβλήσθων 	  	βέβλησθε 	βεβλήσθων

act.ppf.ind: ἐβεβλήκειν-ἐβεβλήκη 	ἐβεβλήκεις-ἐβεβλήκης 	ἐβεβλήκει(ν) 	ἐβεβλήκετον 	ἐβεβληκέτην 	ἐβεβλήκεμεν 	ἐβεβλήκετε 	ἐβεβλήκεσᾰν
mp.ppf.ind: ἐβεβλήμην 	ἐβέβλησο 	ἐβέβλητο 	ἐβέβλησθον 	ἐβεβλήσθην 	ἐβεβλήμεθᾰ 	ἐβέβλησθε 	ἐβέβληντο





# τιμάω =====================================

act.pres.ind: τῑμᾰ́ω 	τῑμᾰ́εις 	τῑμᾰ́ει 	τῑμᾰ́ετον 	τῑμᾰ́ετον 	τῑμᾰ́ομεν 	τῑμᾰ́ετε 	τῑμᾰ́ουσῐ(ν)
act.pres.sub: τῑμᾰ́ω 	τῑμᾰ́ῃς 	τῑμᾰ́ῃ 	τῑμᾰ́ητον 	τῑμᾰ́ητον 	τῑμᾰ́ωμεν 	τῑμᾰ́ητε 	τῑμᾰ́ωσῐ(ν)
act.pres.opt: τῑμᾰ́οιμῐ 	τῑμᾰ́οις 	τῑμᾰ́οι 	τῑμᾰ́οιτον 	τῑμᾰοίτην 	τῑμᾰ́οιμεν 	τῑμᾰ́οιτε 	τῑμᾰ́οιεν
act.pres.imp: τῑμᾰ́οιμῐ 	τῑμᾰ́οις 	τῑμᾰ́οι 	τῑμᾰ́οιτον 	τῑμᾰοίτην 	τῑμᾰ́οιμεν 	τῑμᾰ́οιτε 	τῑμᾰ́οιεν
mp.pres.ind: τῑμᾰ́ομαι 	τῑμᾰ́ῃ-τῑμᾰ́ει 	τῑμᾰ́εται 	τῑμᾰ́εσθον 	τῑμᾰ́εσθον 	τῑμᾰόμεθᾰ 	τῑμᾰ́εσθε 	τῑμᾰ́ονται
mp.pres.sub: τῑμᾰ́ωμαι 	τῑμᾰ́ῃ 	τῑμᾰ́ηται 	τῑμᾰ́ησθον 	τῑμᾰ́ησθον 	τῑμᾰώμεθᾰ 	τῑμᾰ́ησθε 	τῑμᾰ́ωνται
mp.pres.opt: τῑμᾰοίμην 	τῑμᾰ́οιο 	τῑμᾰ́οιτο 	τῑμᾰ́οισθον 	τῑμᾰοίσθην 	τῑμᾰοίμεθᾰ 	τῑμᾰ́οισθε 	τῑμᾰ́οιντο
mp.pres.imp:   	τῑμᾰ́ου 	τῑμᾰέσθω 	τῑμᾰ́εσθον 	τῑμᾰέσθων 	  	τῑμᾰ́εσθε 	τῑμᾰέσθων

act.pres.ind: τῑμῶ 	τῑμᾷς 	τῑμᾷ 	τῑμᾶτον 	τῑμᾶτον 	τῑμῶμεν 	τῑμᾶτε 	τῑμῶσῐ(ν)
act.pres.sub: τῑμῶ 	τῑμᾷς 	τῑμᾷ 	τῑμᾶτον 	τῑμᾶτον 	τῑμῶμεν 	τῑμᾶτε 	τῑμῶσῐ(ν)
act.pres.opt: τῑμῴην-τῑμῷμῐ 	τῑμῴης-τῑμῷς 	τῑμῴη-τῑμῷ 	τῑμῷτον-τῑμῴητον 	τῑμῴτην-τῑμῳήτην 	τῑμῷμεν-τῑμῴημεν 	τῑμῷτε-τῑμῴητε 	τῑμῷεν-τῑμῴησᾰν
act.pres.imp:   	τῑ́μᾱ 	τῑμᾱ́τω 	τῑμᾶτον 	τῑμᾱ́των 	  	τῑμᾶτε 	τῑμώντων
mp.pres.ind: τῑμῶμαι 	τῑμᾷ 	τῑμᾶται 	τῑμᾶσθον 	τῑμᾶσθον 	τῑμώμεθᾰ 	τῑμᾶσθε 	τῑμῶνται
mp.pres.sub: τῑμῶμαι 	τῑμᾷ 	τῑμᾶται 	τῑμᾶσθον 	τῑμᾶσθον 	τῑμώμεθᾰ 	τῑμᾶσθε 	τῑμῶνται
mp.pres.opt: τῑμῴμην 	τῑμῷο 	τῑμῷτο 	τῑμῷσθον 	τῑμῴσθην 	τῑμῴμεθᾰ 	τῑμῷσθε 	τῑμῷντο
mp.pres.imp:   	τῑμῶ 	τῑμᾱ́σθω 	τῑμᾶσθον 	τῑμᾱ́σθων 	  	τῑμᾶσθε 	τῑμᾱ́σθων
act.impf.ind: ἐτῑ́μᾰον 	ἐτῑ́μᾰες 	ἐτῑ́μᾰε(ν) 	ἐτῑμᾰ́ετον 	ἐτῑμᾰέτην 	ἐτῑμᾰ́ομεν 	ἐτῑμᾰ́ετε 	ἐτῑ́μᾰον
mp.impf.ind: ἐτῑμᾰόμην 	ἐτῑμᾰ́ου 	ἐτῑμᾰ́ετο 	ἐτῑμᾰ́εσθον 	ἐτῑμᾰέσθην 	ἐτῑμᾰόμεθᾰ 	ἐτῑμᾰ́εσθε 	ἐτῑμᾰ́οντο
act.ampf.ind: ἐτῑ́μων 	ἐτῑ́μᾱς 	ἐτῑ́μᾱ 	ἐτῑμᾶτον 	ἐτῑμᾱ́την 	ἐτῑμῶμεν 	ἐτῑμᾶτε 	ἐτῑ́μων
mp.impf.ind: ἐτῑμώμην 	ἐτῑμῶ 	ἐτῑμᾶτο 	ἐτῑμᾶσθον 	ἐτῑμᾱ́σθην 	ἐτῑμώμεθᾰ 	ἐτῑμᾶσθε 	ἐτῑμῶντο

act.fut.ind: τῑμήσω 	τῑμήσεις 	τῑμήσει 	τῑμήσετον 	τῑμήσετον 	τῑμήσομεν 	τῑμήσετε 	τῑμήσουσῐ(ν)
act.fut.opt: τῑμήσοιμῐ 	τῑμήσοις 	τῑμήσοι 	τῑμήσοιτον 	τῑμησοίτην 	τῑμήσοιμεν 	τῑμήσοιτε 	τῑμήσοιεν
mid.fut.ind: τῑμήσομαι 	τῑμήσῃ-τῑμήσει 	τῑμήσεται 	τῑμήσεσθον 	τῑμήσεσθον 	τῑμησόμεθᾰ 	τῑμήσεσθε 	τῑμήσονται
mid.fut.opt: τῑμησοίμην 	τῑμήσοιο 	τῑμήσοιτο 	τῑμήσοισθον 	τῑμησοίσθην 	τῑμησοίμεθᾰ 	τῑμήσοισθε 	τῑμήσοιντο
pas.fut.ind: τῑμηθήσομαι 	τῑμηθήσῃ 	τῑμηθήσεται 	τῑμηθήσεσθον 	τῑμηθήσεσθον 	τῑμηθησόμεθᾰ 	τῑμηθήσεσθε 	τῑμηθήσονται
pas.fut.opt: τῑμηθησοίμην 	τῑμηθήσοιο 	τῑμηθήσοιτο 	τῑμηθήσοισθον 	τῑμηθησοίσθην 	τῑμηθησοίμεθᾰ 	τῑμηθήσοισθε 	τῑμηθήσοιντο

act.aor.ind: ἐτῑ́μησᾰ 	ἐτῑ́μησᾰς 	ἐτῑ́μησε(ν) 	ἐτῑμήσᾰτον 	ἐτῑμησᾰ́την 	ἐτῑμήσᾰμεν 	ἐτῑμήσᾰτε 	ἐτῑ́μησᾰν
act.aor.sub: τῑμήσω 	τῑμήσῃς 	τῑμήσῃ 	τῑμήσητον 	τῑμήσητον 	τῑμήσωμεν 	τῑμήσητε 	τῑμήσωσῐ(ν)
act.aor.opt: τῑμήσαιμῐ 	τῑμήσειᾰς-τῑμήσαις 	τῑμήσειε(ν)-τῑμήσαι 	τῑμήσαιτον 	τῑμησαίτην 	τῑμήσαιμεν 	τῑμήσαιτε 	τῑμήσειᾰν-τῑμήσαιεν
act.aor.imp:   	τῑ́μησον 	τῑμησᾰ́τω 	τῑμήσᾰτον 	τῑμησᾰ́των 	  	τῑμήσᾰτε 	τῑμησᾰ́ντων
mid.aor.ind: ἐτῑμησᾰ́μην 	ἐτῑμήσω 	ἐτῑμήσᾰτο 	ἐτῑμήσᾰσθον 	ἐτῑμησᾰ́σθην 	ἐτῑμησᾰ́μεθᾰ 	ἐτῑμήσᾰσθε 	ἐτῑμήσᾰντο
mid.aor.sub: τῑμήσωμαι 	τῑμήσῃ 	τῑμήσηται 	τῑμήσησθον 	τῑμήσησθον 	τῑμησώμεθᾰ 	τῑμήσησθε 	τῑμήσωνται
mid.aor.opt: τῑμησαίμην 	τῑμήσαιο 	τῑμήσαιτο 	τῑμήσαισθον 	τῑμησαίσθην 	τῑμησαίμεθᾰ 	τῑμήσαισθε 	τῑμήσαιντο
mid.aor.imp:   	τῑ́μησαι 	τῑμησᾰ́σθω 	τῑμήσᾰσθον 	τῑμησᾰ́σθων 	  	τῑμήσᾰσθε 	τῑμησᾰ́σθων
pas.aor.ind: ἐτῑμήθην 	ἐτῑμήθης 	ἐτῑμήθη 	ἐτῑμήθητον 	ἐτῑμηθήτην 	ἐτῑμήθημεν 	ἐτῑμήθητε 	ἐτῑμήθησᾰν
pas.aor.sub: τῑμηθῶ 	τῑμηθῇς 	τῑμηθῇ 	τῑμηθῆτον 	τῑμηθῆτον 	τῑμηθῶμεν 	τῑμηθῆτε 	τῑμηθῶσῐ(ν)
pas.aor.opt: τῑμηθείην 	τῑμηθείης 	τῑμηθείη 	τῑμηθεῖτον-τῑμηθείητον 	τῑμηθείτην-τῑμηθειήτην 	τῑμηθεῖμεν-τῑμηθείημεν 	τῑμηθεῖτε-τῑμηθείητε 	τῑμηθεῖεν-τῑμηθείησᾰν
pas.aor.imp:   	τῑμήθητι 	τῑμηθήτω 	τῑμήθητον 	τῑμηθήτων 	  	τῑμήθητε 	τῑμηθέντων

act.pf.ind: τετῑ́μηκᾰ 	τετῑ́μηκᾰς 	τετῑ́μηκε(ν) 	τετῑμήκᾰτον 	τετῑμήκᾰτον 	τετῑμήκᾰμεν 	τετῑμήκᾰτε 	τετῑμήκᾱσῐ(ν)
act.pf.sub: τετῑμήκω 	τετῑμήκῃς 	τετῑμήκῃ 	τετῑμήκητον 	τετῑμήκητον 	τετῑμήκωμεν 	τετῑμήκητε 	τετῑμήκωσῐ(ν)
act.pf.opt: τετῑμήκοιμῐ-τετῑμηκοίην 	τετῑμήκοις-τετῑμηκοίης 	τετῑμήκοι-τετῑμηκοίη 	τετῑμήκοιτον 	τετῑμηκοίτην 	τετῑμήκοιμεν 	τετῑμήκοιτε 	τετῑμήκοιεν
act.pf.imp:   	τετῑ́μηκε 	τετῑμηκέτω 	τετῑμήκετον 	τετῑμηκέτων 	  	τετῑμήκετε 	τετῑμηκόντων
mp.pf.ind: τετῑ́μημαι 	τετῑ́μησαι 	τετῑ́μηται 	τετῑ́μησθον 	τετῑ́μησθον 	τετῑμήμεθᾰ 	τετῑ́μησθε 	τετῑ́μηνται
mp.pf.sub: τετῑμημένος ὦ 	τετῑμημένος ᾖς 	τετῑμημένος ᾖ 	τετῑμημένω ἦτον 	τετῑμημένω ἦτον 	τετῑμημένοι ὦμεν 	τετῑμημένοι ἦτε 	τετῑμημένοι ὦσῐ(ν)
mp.pf.opt: τετῑμημένος εἴην 	τετῑμημένος εἴης 	τετῑμημένος εἴη 	τετῑμημένοι εἴητον/εἶτον 	τετῑμημένω εἰήτην/εἴτην 	τετῑμημένοι εἴημεν/εἶμεν 	τετῑμημένοι εἴητε/εἶτε 	τετῑμημένοι εἴησᾰν/εἶεν
mp.pf.imp:   	τετῑ́μησο 	τετῑμήσθω 	τετῑ́μησθον 	τετῑμήσθων 	  	τετῑ́μησθε 	τετῑμήσθων

act.ppf.ind: ἐτετῑμήκειν-ἐτετῑμήκη 	ἐτετῑμήκεις-ἐτετῑμήκης 	ἐτετῑμήκει(ν) 	ἐτετῑμήκετον 	ἐτετῑμηκέτην 	ἐτετῑμήκεμεν 	ἐτετῑμήκετε 	ἐτετῑμήκεσᾰν
mp.ppf.ind: ἐτετῑμήμην 	ἐτετῑ́μησο 	ἐτετῑ́μητο 	ἐτετῑ́μησθον 	ἐτετῑμήσθην 	ἐτετῑμήμεθᾰ 	ἐτετῑ́μησθε 	ἐτετῑ́μηντο

# ποιέω ==========================

act.pres.ind: ποιέω 	ποιέεις 	ποιέει 	ποιέετον 	ποιέετον 	ποιέομεν 	ποιέετε 	ποιέουσῐ(ν)
act.pres.sub: ποιέω 	ποιέῃς 	ποιέῃ 	ποιέητον 	ποιέητον 	ποιέωμεν 	ποιέητε 	ποιέωσῐ(ν)
act.pres.opt: ποιέοιμῐ 	ποιέοις 	ποιέοι 	ποιέοιτον 	ποιεοίτην 	ποιέοιμεν 	ποιέοιτε 	ποιέοιεν
act.pres.imp:   	ποίεε 	ποιεέτω 	ποιέετον 	ποιεέτων 	  	ποιέετε 	ποιεόντων
mp.pres.imd: ποιέομαι 	ποιέῃ-ποιέει 	ποιέεται 	ποιέεσθον 	ποιέεσθον 	ποιεόμεθᾰ 	ποιέεσθε 	ποιέονται
mp.pres.sub: ποιέωμαι 	ποιέῃ 	ποιέηται 	ποιέησθον 	ποιέησθον 	ποιεώμεθᾰ 	ποιέησθε 	ποιέωνται
mp.pres.opt: ποιεοίμην 	ποιέοιο 	ποιέοιτο 	ποιέοισθον 	ποιεοίσθην 	ποιεοίμεθᾰ 	ποιέοισθε 	ποιέοιντο
mp.pres.imp:   	ποιέου 	ποιεέσθω 	ποιέεσθον 	ποιεέσθων 	  	ποιέεσθε 	ποιεέσθων

act.pres.ind: ποιῶ 	ποιεῖς 	ποιεῖ 	ποιεῖτον 	ποιεῖτον 	ποιοῦμεν 	ποιεῖτε 	ποιοῦσῐ(ν)
act.pres.sub: ποιῶ 	ποιῇς 	ποιῇ 	ποιῆτον 	ποιῆτον 	ποιῶμεν 	ποιῆτε 	ποιῶσῐ(ν)
act.pres.opt: ποιοίην-ποιοῖμῐ 	ποιοίης-ποιοῖς 	ποιοίη-ποιοῖ 	ποιοῖτον-ποιοίητον 	ποιοίτην-ποιοιήτην 	ποιοῖμεν-ποιοίημεν 	ποιοῖτε-ποιοίητε 	ποιοῖεν-ποιοίησᾰν
act.pres.imp:   	ποίει 	ποιείτω 	ποιεῖτον 	ποιείτων 	  	ποιεῖτε 	ποιούντων
mp.pres.ind: ποιοῦμαι 	ποιεῖ-ποιῇ 	ποιεῖται 	ποιεῖσθον 	ποιεῖσθον 	ποιούμεθᾰ 	ποιεῖσθε 	ποιοῦνται
mp.pres.sub: ποιῶμαι 	ποιῇ 	ποιῆται 	ποιῆσθον 	ποιῆσθον 	ποιώμεθᾰ 	ποιῆσθε 	ποιῶνται
mp.pres.opt: ποιοίμην 	ποιοῖο 	ποιοῖτο 	ποιοῖσθον 	ποιοίσθην 	ποιοίμεθᾰ 	ποιοῖσθε 	ποιοῖντο
mp.pres.imp:   	ποιοῦ 	ποιείσθω 	ποιεῖσθον 	ποιείσθων 	  	ποιεῖσθε 	ποιείσθων

act.impf.ind: ἐποίεον 	ἐποίεες 	ἐποίεε(ν) 	ἐποιέετον 	ἐποιεέτην 	ἐποιέομεν 	ἐποιέετε 	ἐποίεον
mp.impf.ind: ἐποιεόμην 	ἐποιέου 	ἐποιέετο 	ἐποιέεσθον 	ἐποιεέσθην 	ἐποιεόμεθᾰ 	ἐποιέεσθε 	ἐποιέοντο
act.impf.ind: ἐποίουν 	ἐποίεις 	ἐποίει 	ἐποιεῖτον 	ἐποιείτην 	ἐποιοῦμεν 	ἐποιεῖτε 	ἐποίουν
act.impf.ind: ἐποιούμην 	ἐποιοῦ 	ἐποιεῖτο 	ἐποιεῖσθον 	ἐποιείσθην 	ἐποιούμεθᾰ 	ἐποιεῖσθε 	ἐποιοῦντο

act.fut.ind: ποιήσω 	ποιήσεις 	ποιήσει 	ποιήσετον 	ποιήσετον 	ποιήσομεν 	ποιήσετε 	ποιήσουσῐ(ν)
act.fut.opt: ποιήσοιμῐ 	ποιήσοις 	ποιήσοι 	ποιήσοιτον 	ποιησοίτην 	ποιήσοιμεν 	ποιήσοιτε 	ποιήσοιεν
mid.fut.ind: ποιήσομαι 	ποιήσῃ-ποιήσει 	ποιήσεται 	ποιήσεσθον 	ποιήσεσθον 	ποιησόμεθᾰ 	ποιήσεσθε 	ποιήσονται
mid.fut.opt: ποιησοίμην 	ποιήσοιο 	ποιήσοιτο 	ποιήσοισθον 	ποιησοίσθην 	ποιησοίμεθᾰ 	ποιήσοισθε 	ποιήσοιντο
pas.fut.ind: ποιηθήσομαι 	ποιηθήσῃ 	ποιηθήσεται 	ποιηθήσεσθον 	ποιηθήσεσθον 	ποιηθησόμεθᾰ 	ποιηθήσεσθε 	ποιηθήσονται
pas.fut.opt: ποιηθησοίμην 	ποιηθήσοιο 	ποιηθήσοιτο 	ποιηθήσοισθον 	ποιηθησοίσθην 	ποιηθησοίμεθᾰ 	ποιηθήσοισθε 	ποιηθήσοιντο

act.aor.ind: ἐποίησᾰ 	ἐποίησᾰς 	ἐποίησε(ν) 	ἐποιήσᾰτον 	ἐποιησᾰ́την 	ἐποιήσᾰμεν 	ἐποιήσᾰτε 	ἐποίησᾰν
act.aor.sub: ποιήσω 	ποιήσῃς 	ποιήσῃ 	ποιήσητον 	ποιήσητον 	ποιήσωμεν 	ποιήσητε 	ποιήσωσῐ(ν)
act.aor.opt: ποιήσαιμῐ 	ποιήσειᾰς-ποιήσαις 	ποιήσειε(ν)-ποιήσαι 	ποιήσαιτον 	ποιησαίτην 	ποιήσαιμεν 	ποιήσαιτε 	ποιήσειᾰν-ποιήσαιεν
act.aor.imp:   	ποίησον 	ποιησᾰ́τω 	ποιήσᾰτον 	ποιησᾰ́των 	  	ποιήσᾰτε 	ποιησᾰ́ντων
mid.aor.ind: ἐποιησᾰ́μην 	ἐποιήσω 	ἐποιήσᾰτο 	ἐποιήσᾰσθον 	ἐποιησᾰ́σθην 	ἐποιησᾰ́μεθᾰ 	ἐποιήσᾰσθε 	ἐποιήσᾰντο
mid.aor.sub: ποιήσωμαι 	ποιήσῃ 	ποιήσηται 	ποιήσησθον 	ποιήσησθον 	ποιησώμεθᾰ 	ποιήσησθε 	ποιήσωνται
mid.aor.opt: ποιησαίμην 	ποιήσαιο 	ποιήσαιτο 	ποιήσαισθον 	ποιησαίσθην 	ποιησαίμεθᾰ 	ποιήσαισθε 	ποιήσαιντο
mid.aor.imp:   	ποίησαι 	ποιησᾰ́σθω 	ποιήσᾰσθον 	ποιησᾰ́σθων 	  	ποιήσᾰσθε 	ποιησᾰ́σθων
pas.aor.ind: ἐποιήθην 	ἐποιήθης 	ἐποιήθη 	ἐποιήθητον 	ἐποιηθήτην 	ἐποιήθημεν 	ἐποιήθητε 	ἐποιήθησᾰν
pas.aor.sub: ποιηθῶ 	ποιηθῇς 	ποιηθῇ 	ποιηθῆτον 	ποιηθῆτον 	ποιηθῶμεν 	ποιηθῆτε 	ποιηθῶσῐ(ν)
pas.aor.opt: ποιηθείην 	ποιηθείης 	ποιηθείη 	ποιηθεῖτον-ποιηθείητον 	ποιηθείτην-ποιηθειήτην 	ποιηθεῖμεν-ποιηθείημεν 	ποιηθεῖτε-ποιηθείητε 	ποιηθεῖεν-ποιηθείησᾰν
pas.aor.imp:   	ποιήθητῐ 	ποιηθήτω 	ποιήθητον 	ποιηθήτων 	  	ποιήθητε 	ποιηθέντων

act.aor.ind-ep: ποίησᾰ 	ποίησᾰς 	ποίησε(ν) 	ποιήσᾰτον 	ποιησᾰ́την 	ποιήσᾰμεν 	ποιήσᾰτε 	ποίησᾰν
act.aor.sub-ep: ποιήσω(μῐ) 	ποιήσῃσ(θᾰ) 	ποιήσῃ(σῐ) 	ποιήσητον 	ποιήσητον 	ποιήσωμεν 	ποιήσητε 	ποιήσωσῐ(ν)
act.aor.opt-ep: ποιήσαιμῐ 	ποιήσαισ(θᾰ)/ποιήσειᾰς 	ποιήσειε(ν)-ποιήσαι 	ποιησεῖτον 	ποιησείτην 	ποιησεῖμεν 	ποιησεῖτε 	ποιησεῖεν
act.aor.imp-ep:   	ποίησον 	ποιησᾰ́τω 	ποιήσᾰτον 	ποιησᾰ́των 	  	ποιήσᾰτε 	ποιησᾰ́ντων
mid.aor.ind-ep: ποιησᾰ́μην 	ποιήσω 	ποιήσᾰτο 	ποιήσᾰσθον 	ποιησᾰ́σθην 	ποιησᾰ́με(σ)θᾰ 	ποιήσᾰσθε 	ποιήσᾰντο
mid.aor.sub-ep: ποιήσωμαι(μῐ) 	ποιήσηαι 	ποιήσηται(σῐ) 	ποιήσησθον 	ποιήσησθον 	ποιησώμε(σ)θᾰ 	ποιήσησθε 	ποιήσωνται
mid.aor.opt-ep: ποιησαίμην 	ποιήσαιο 	ποιήσαιτο 	ποιήσαισθον 	ποιησαίσθην 	ποιησαίμε(σ)θᾰ 	ποιήσαισθε 	ποιησαίᾰτο
mid.aor.inp-ed:   	ποίησαι 	ποιησᾰ́σθω 	ποιήσᾰσθον 	ποιησᾰ́σθων 	  	ποιήσᾰσθε 	ποιησᾰ́σθων
pas.aor.ind-ep: ποιήθην 	ποιήθης 	ποιήθη 	ποιήθητον 	ποιηθήτην 	ποιήθημεν 	ποιήθητε 	ποιήθησᾰν/ποίηθεν
pas.aor.sub-ep: ποιηθῶ(μῐ) 	ποιηθῇσ(θᾰ) 	ποιηθῇ(σῐ) 	ποιηθῆτον 	ποιηθῆτον 	ποιηθῶμεν 	ποιηθῆτε 	ποιηθῶσῐ(ν)
pas.aor.opt-ep: ποιηθείην 	ποιηθείης 	ποιηθείη 	ποιηθεῖτον-ποιηθείητον 	ποιηθείτην-ποιηθειήτην 	ποιηθεῖμεν-ποιηθείημεν 	ποιηθεῖτε-ποιηθείητε 	ποιηθεῖεν-ποιηθείησᾰν
pas.aor.imp-ep:   	ποιήθητῐ 	ποιηθήτω 	ποιήθητον 	ποιηθήτων 	  	ποιήθητε 	ποιηθέντων

act.pf.ind: πεποίηκᾰ 	πεποίηκᾰς 	πεποίηκε(ν) 	πεποιήκᾰτον 	πεποιήκᾰτον 	πεποιήκᾰμεν 	πεποιήκᾰτε 	πεποιήκᾱσῐ(ν)
act.pf.sub: πεποιήκω 	πεποιήκῃς 	πεποιήκῃ 	πεποιήκητον 	πεποιήκητον 	πεποιήκωμεν 	πεποιήκητε 	πεποιήκωσῐ(ν)
act.pf.opt: πεποιήκοιμῐ-πεποιηκοίην 	πεποιήκοις-πεποιηκοίης 	πεποιήκοι-πεποιηκοίη 	πεποιήκοιτον 	πεποιηκοίτην 	πεποιήκοιμεν 	πεποιήκοιτε 	πεποιήκοιεν
act.pf.imp:   	πεποίηκε 	πεποιηκέτω 	πεποιήκετον 	πεποιηκέτων 	  	πεποιήκετε 	πεποιηκόντων
mp.pf.ind: πεποίημαι 	πεποίησαι 	πεποίηται 	πεποίησθον 	πεποίησθον 	πεποιήμεθᾰ 	πεποίησθε 	πεποίηνται
mp.pf.sub: πεποιημένος ὦ 	πεποιημένος ᾖς 	πεποιημένος ᾖ 	πεποιημένω ἦτον 	πεποιημένω ἦτον 	πεποιημένοι ὦμεν 	πεποιημένοι ἦτε 	πεποιημένοι ὦσῐ(ν)
mp.pf.opt: πεποιημένος εἴην 	πεποιημένος εἴης 	πεποιημένος εἴη 	πεποιημένοι εἴητον/εἶτον 	πεποιημένω εἰήτην/εἴτην 	πεποιημένοι εἴημεν/εἶμεν 	πεποιημένοι εἴητε/εἶτε 	πεποιημένοι εἴησᾰν/εἶεν
mp.pf.imp:   	πεποίησο 	πεποιήσθω 	πεποίησθον 	πεποιήσθων 	  	πεποίησθε 	πεποιήσθων

# δηλόω ======================

act.pres.ind: δηλῶ 	δηλοῖς 	δηλοῖ 	δηλοῦτον 	δηλοῦτον 	δηλοῦμεν 	δηλοῦτε 	δηλοῦσῐ(ν)
act.pres.sub: δηλῶ 	δηλοῖς 	δηλοῖ 	δηλῶτον 	δηλῶτον 	δηλῶμεν 	δηλῶτε 	δηλῶσῐ(ν)
act.pres.opt: δηλοίην-δηλοῖμῐ 	δηλοίης-δηλοῖς 	δηλοίη-δηλοῖ 	δηλοῖτον-δηλοίητον 	δηλοίτην-δηλοιήτην 	δηλοῖμεν-δηλοίημεν 	δηλοῖτε-δηλοίητε 	δηλοῖεν-δηλοίησᾰν
act.pres.imp:   	δήλου 	δηλούτω 	δηλοῦτον 	δηλούτων 	  	δηλοῦτε 	δηλούντων
mp.pres.imp: δηλοῦμαι 	δηλοῖ 	δηλοῦται 	δηλοῦσθον 	δηλοῦσθον 	δηλούμεθᾰ 	δηλοῦσθε 	δηλοῦνται
mp.pres.sub: δηλῶμαι 	δηλοῖ 	δηλῶται 	δηλῶσθον 	δηλῶσθον 	δηλώμεθᾰ 	δηλῶσθε 	δηλῶνται
mp.pres.opt: δηλοίμην 	δηλοῖο 	δηλοῖτο 	δηλοῖσθον 	δηλοίσθην 	δηλοίμεθᾰ 	δηλοῖσθε 	δηλοῖντο
mp.pres.imp:   	δηλοῦ 	δηλούσθω 	δηλοῦσθον 	δηλούσθων 	  	δηλοῦσθε 	δηλούσθων

act.impf.ind: ἐδήλουν 	ἐδήλους 	ἐδήλου 	ἐδηλοῦτον 	ἐδηλούτην 	ἐδηλοῦμεν 	ἐδηλοῦτε 	ἐδήλουν
mp.impf.ind: ἐδηλούμην 	ἐδηλοῦ 	ἐδηλοῦτο 	ἐδηλοῦσθον 	ἐδηλούσθην 	ἐδηλούμεθᾰ 	ἐδηλοῦσθε 	ἐδηλοῦντο

act.aor.ind: ἐδήλωσᾰ 	ἐδήλωσᾰς 	ἐδήλωσε(ν) 	ἐδηλώσᾰτον 	ἐδηλωσᾰ́την 	ἐδηλώσᾰμεν 	ἐδηλώσᾰτε 	ἐδήλωσᾰν
act.aor.sub: δηλώσω 	δηλώσῃς 	δηλώσῃ 	δηλώσητον 	δηλώσητον 	δηλώσωμεν 	δηλώσητε 	δηλώσωσῐ(ν)
act.aor.opt: δηλώσαιμῐ 	δηλώσειᾰς-δηλώσαις 	δηλώσειε(ν)-δηλώσαι 	δηλώσαιτον 	δηλωσαίτην 	δηλώσαιμεν 	δηλώσαιτε 	δηλώσειᾰν-δηλώσαιεν
act.aor.imp:   	δήλωσον 	δηλωσᾰ́τω 	δηλώσᾰτον 	δηλωσᾰ́των 	  	δηλώσᾰτε 	δηλωσᾰ́ντων

mid.aor.ind: ἐδηλωσᾰ́μην 	ἐδηλώσω 	ἐδηλώσᾰτο 	ἐδηλώσᾰσθον 	ἐδηλωσᾰ́σθην 	ἐδηλωσᾰ́μεθᾰ 	ἐδηλώσᾰσθε 	ἐδηλώσᾰντο
mid.aor.sub: δηλώσωμαι 	δηλώσῃ 	δηλώσηται 	δηλώσησθον 	δηλώσησθον 	δηλωσώμεθᾰ 	δηλώσησθε 	δηλώσωνται
mid.aor.opt: δηλωσαίμην 	δηλώσαιο 	δηλώσαιτο 	δηλώσαισθον 	δηλωσαίσθην 	δηλωσαίμεθᾰ 	δηλώσαισθε 	δηλώσαιντο
mid.aor.imp:   	δήλωσαι 	δηλωσᾰ́σθω 	δηλώσᾰσθον 	δηλωσᾰ́σθων 	  	δηλώσᾰσθε 	δηλωσᾰ́σθων




# λείπω ============================= mute

act.pres.ind: λείπω 	λείπεις 	λείπει 	λείπετον 	λείπετον 	λείπομεν 	λείπετε 	λείπουσῐ(ν)
act.pres.sub: λείπω 	λείπῃς 	λείπῃ 	λείπητον 	λείπητον 	λείπωμεν 	λείπητε 	λείπωσῐ(ν)
act.pres.opt: λείποιμῐ 	λείποις 	λείποι 	λείποιτον 	λειποίτην 	λείποιμεν 	λείποιτε 	λείποιεν
act.pres.imp:   	λεῖπε 	λειπέτω 	λείπετον 	λειπέτων 	  	λείπετε 	λειπόντων
mp.pres.ind: λείπομαι 	λείπῃ-λείπει 	λείπεται 	λείπεσθον 	λείπεσθον 	λειπόμεθᾰ 	λείπεσθε 	λείπονται
mp.pres.sub: λείπωμαι 	λείπῃ 	λείπηται 	λείπησθον 	λείπησθον 	λειπώμεθᾰ 	λείπησθε 	λείπωνται
mp.pres.opt: λειποίμην 	λείποιο 	λείποιτο 	λείποισθον 	λειποίσθην 	λειποίμεθᾰ 	λείποισθε 	λείποιντο
mp.pres.imp:   	λείπου 	λειπέσθω 	λείπεσθον 	λειπέσθων 	  	λείπεσθε

act.impf.ind: ἔλειπον 	ἔλειπες 	ἔλειπε(ν) 	ἐλείπετον 	ἐλειπέτην 	ἐλείπομεν 	ἐλείπετε 	ἔλειπον
mp.impf.ind: ἐλειπόμην 	ἐλείπου 	ἐλείπετο 	ἐλείπεσθον 	ἐλειπέσθην 	ἐλειπόμεθᾰ 	ἐλείπεσθε 	ἐλείποντο
act.fut.ind: λείψω 	λείψεις 	λείψει 	λείψετον 	λείψετον 	λείψομεν 	λείψετε 	λείψουσῐ(ν)
act.fut.opt: λείψοιμῐ 	λείψοις 	λείψοι 	λείψοιτον 	λειψοίτην 	λείψοιμεν 	λείψοιτε 	λείψοιεν
mid.fut.ind: λείψομαι 	λείψῃ-λείψει 	λείψεται 	λείψεσθον 	λείψεσθον 	λειψόμεθᾰ 	λείψεσθε 	λείψονται
mid.fut.opt: λειψοίμην 	λείψοιο 	λείψοιτο 	λείψοισθον 	λειψοίσθην 	λειψοίμεθᾰ 	λείψοισθε 	λείψοιντο
pas.fut.ind: λειφθήσομαι 	λειφθήσῃ 	λειφθήσεται 	λειφθήσεσθον 	λειφθήσεσθον 	λειφθησόμεθᾰ 	λειφθήσεσθε 	λειφθήσονται
pas.fut.opt: λειφθησοίμην 	λειφθήσοιο 	λειφθήσοιτο 	λειφθήσοισθον 	λειφθησοίσθην 	λειφθησοίμεθᾰ 	λειφθήσοισθε 	λειφθήσοιντο

act.aor.ind: ἔλῐπον 	ἔλῐπες 	ἔλῐπε(ν) 	ἐλῐ́πετον 	ἐλῐπέτην 	ἐλῐ́πομεν 	ἐλῐ́πετε 	ἔλῐπον
act.aor.sub: λῐ́πω 	λῐ́πῃς 	λῐ́πῃ 	λῐ́πητον 	λῐ́πητον 	λῐ́πωμεν 	λῐ́πητε 	λῐ́πωσῐ(ν)
act.aor.opt: λῐ́ποιμῐ 	λῐ́ποις 	λῐ́ποι 	λῐ́ποιτον 	λῐποίτην 	λῐ́ποιμεν 	λῐ́ποιτε 	λῐ́ποιεν
act.aor.imp:   	λῐ́πε 	λῐπέτω 	λῐ́πετον 	λῐπέτων 	  	λῐ́πετε 	λῐπόντων
mid.aor.ind: ἐλῐπόμην 	ἐλῐ́που 	ἐλῐ́πετο 	ἐλῐ́πεσθον 	ἐλῐπέσθην 	ἐλῐπόμεθᾰ 	ἐλῐ́πεσθε 	ἐλῐ́ποντο
mid.aor.sub: λῐ́πωμαι 	λῐ́πῃ 	λῐ́πηται 	λῐ́πησθον 	λῐ́πησθον 	λῐπώμεθᾰ 	λῐ́πησθε 	λῐ́πωνται
mid.aor.opt: λῐποίμην 	λῐ́ποιο 	λῐ́ποιτο 	λῐ́ποισθον 	λῐποίσθην 	λῐποίμεθᾰ 	λῐ́ποισθε 	λῐ́ποιντο
mid.aor.imp:   	λῐποῦ 	λῐπέσθω 	λῐ́πεσθον 	λῐπέσθων 	  	λῐ́πεσθε 	λῐπέσθων
pas.aor.ind: ἐλείφθην 	ἐλείφθης 	ἐλείφθη 	ἐλείφθητον 	ἐλειφθήτην 	ἐλείφθημεν 	ἐλείφθητε 	ἐλείφθησᾰν
pas.aor.sub: λειφθῶ 	λειφθῇς 	λειφθῇ 	λειφθῆτον 	λειφθῆτον 	λειφθῶμεν 	λειφθῆτε 	λειφθῶσῐ(ν)
pas.aor.opt: λειφθείην 	λειφθείης 	λειφθείη 	λειφθεῖτον-λειφθείητον 	λειφθείτην-λειφθειήτην 	λειφθεῖμεν-λειφθείημεν 	λειφθεῖτε-λειφθείητε 	λειφθεῖεν-λειφθείησᾰν
pas.aor.imp:   	λείφθητῐ 	λειφθήτω 	λείφθητον 	λειφθήτων 	  	λείφθητε 	λειφθέντων

act.aor-ind-koine: ἔλειψᾰ 	ἔλειψᾰς 	ἔλειψε(ν) 	ἐλείψᾰτον 	ἐλειψᾰ́την 	ἐλείψᾰμεν 	ἐλείψᾰτε 	ἔλειψᾰν
act.aor.sub-koine: λείψω 	λείψῃς 	λείψῃ 	λείψητον 	λείψητον 	λείψωμεν 	λείψητε 	λείψωσῐ(ν)
act.aor.opt-koine: λείψαιμῐ 	λείψειᾰς-λείψαις 	λείψειε(ν)-λείψαι 	λειψεῖτον 	λειψείτην 	λειψεῖμεν 	λειψεῖτε 	λειψεῖεν
act.aor.imp-koine:   	λεῖψον 	λειψᾰ́τω 	λείψᾰτον 	λειψᾰ́των 	  	λείψᾰτε 	λειψᾰ́ντων
mid.aor.ind-koine: ἐλειψᾰ́μην 	ἐλείψω 	ἐλείψᾰτο 	ἐλείψᾰσθον 	ἐλειψᾰ́σθην 	ἐλειψᾰ́μεθᾰ 	ἐλείψᾰσθε 	ἐλείψᾰντο
mid.aor.sub-koine: λείψωμαι 	λείψηαι 	λείψηται 	λείψησθον 	λείψησθον 	λειψώμεθᾰ 	λείψησθε 	λείψωνται
mid.aor.opt-koine: λειψαίμην 	λείψαιο 	λείψαιτο 	λείψαισθον 	λειψαίσθην 	λειψαίμεθᾰ 	λείψαισθε 	λείψαιντο
mid.aor.imp-koine:   	λεῖψαι 	λειψᾰ́σθω 	λείψᾰσθον 	λειψᾰ́σθων 	  	λείψᾰσθε 	λειψᾰ́σθων

act.pf.ind: λέλοιπᾰ 	λέλοιπᾰς 	λέλοιπε(ν) 	λελοίπᾰτον 	λελοίπᾰτον 	λελοίπᾰμεν 	λελοίπᾰτε 	λελοίπᾱσῐ(ν)
act.pf.sub: λελοίπω 	λελοίπῃς 	λελοίπῃ 	λελοίπητον 	λελοίπητον 	λελοίπωμεν 	λελοίπητε 	λελοίπωσῐ(ν)
act.pf.opt: λελοίποιμῐ-λελοιποίην 	λελοίποις-λελοιποίης 	λελοίποι-λελοιποίη 	λελοίποιτον 	λελοιποίτην 	λελοίποιμεν 	λελοίποιτε 	λελοίποιεν
act.pf.imp:   	λέλοιπε 	λελοιπέτω 	λελοίπετον 	λελοιπέτων 	  	λελοίπετε 	λελοιπόντων
mp.pf.ind: λέλειμμαι 	λέλειψαι 	λέλειπται 	λέλειφθον 	λέλειφθον 	λελείμμεθᾰ 	λέλειφθε 	λελείπᾰται
mp.pf.sub: λελειμμένος ὦ 	λελειμμένος ᾖς 	λελειμμένος ᾖ 	λελειμμένω ἦτον 	λελειμμένω ἦτον 	λελειμμένοι ὦμεν 	λελειμμένοι ἦτε 	λελειμμένοι ὦσῐ(ν)
mp.pf.opt: λελειμμένος εἴην 	λελειμμένος εἴης 	λελειμμένος εἴη 	λελειμμένοι εἴητον/εἶτον 	λελειμμένω εἰήτην/εἴτην 	λελειμμένοι εἴημεν/εἶμεν 	λελειμμένοι εἴητε/εἶτε 	λελειμμένοι εἴησᾰν/εἶεν
mp.pf.imp:   	λέλειψο 	λελείφθω 	λέλειφθον 	λελείφθων 	  	λέλειφθε 	λελείφθων

act.ppf.ind: ἐλελοίπειν-ἐλελοίπη 	ἐλελοίπεις-ἐλελοίπης 	ἐλελοίπει(ν) 	ἐλελοίπετον 	ἐλελοιπέτην 	ἐλελοίπεμεν 	ἐλελοίπετε 	ἐλελοίπεσᾰν
mp.ppf.ind: λελείμμην 	λέλειψο 	λέλειπτο 	λέλειφθον 	λελείφθην 	λελείμμεθᾰ 	λέλειφθε 	λελείπᾰτο

mp.fp.ind: λελείψομαι 	λελείψῃ-λελείψει 	λελείψεται 	λελείψεσθον 	λελείψεσθον 	λελειψόμεθᾰ 	λελείψεσθε 	λελείψονται
mp.fp.opt: λελειψοίμην 	λελείψοιο 	λελείψοιτο 	λελείψοισθον 	λελειψοίσθην 	λελειψοίμεθᾰ 	λελείψοισθε 	λελείψοιντο

# πείθω =================== mute

act.pres.ind: πείθω 	πείθεις 	πείθει 	πείθετον 	πείθετον 	πείθομεν 	πείθετε 	πείθουσῐ(ν)
act.pres.sub: πείθω 	πείθῃς 	πείθῃ 	πείθητον 	πείθητον 	πείθωμεν 	πείθητε 	πείθωσῐ(ν)
act.pres.opt: πείθοιμῐ 	πείθοις 	πείθοι 	πείθοιτον 	πειθοίτην 	πείθοιμεν 	πείθοιτε 	πείθοιεν
act.pres.imp:   	πεῖθε 	πειθέτω 	πείθετον 	πειθέτων 	  	πείθετε 	πειθόντων
mp.pres.ind: πείθομαι 	πείθῃ-πείθει 	πείθεται 	πείθεσθον 	πείθεσθον 	πειθόμεθᾰ 	πείθεσθε 	πείθονται
mp.pres.sub: πείθωμαι 	πείθῃ 	πείθηται 	πείθησθον 	πείθησθον 	πειθώμεθᾰ 	πείθησθε 	πείθωνται
mp.pres.opt: πειθοίμην 	πείθοιο 	πείθοιτο 	πείθοισθον 	πειθοίσθην 	πειθοίμεθᾰ 	πείθοισθε 	πείθοιντο
mp.pres.imp:   	πείθου 	πειθέσθω 	πείθεσθον 	πειθέσθων 	  	πείθεσθε 	πειθέσθων

act.impf.ind: ἔπειθον 	ἔπειθες 	ἔπειθε(ν) 	ἐπείθετον 	ἐπειθέτην 	ἐπείθομεν 	ἐπείθετε 	ἔπειθον
mp.impf.ind: ἐπειθόμην 	ἐπείθου 	ἐπείθετο 	ἐπείθεσθον 	ἐπειθέσθην 	ἐπειθόμεθᾰ 	ἐπείθεσθε 	ἐπείθοντο
mp.impf.ind-ep: πεῖθον 	πεῖθες 	πεῖθε(ν) 	πείθετον 	πειθέτην 	πείθομεν 	πείθετε 	πεῖθον
mp.impf.ind-ep: πειθόμην 	πείθου 	πείθετο 	πείθεσθον 	πειθέσθην 	πειθόμεθᾰ 	πείθεσθε 	πείθοντο

act.fut.ind: πείσω 	πείσεις 	πείσει 	πείσετον 	πείσετον 	πείσομεν 	πείσετε 	πείσουσῐ(ν)
act.fut.opt: πείσοιμῐ 	πείσοις 	πείσοι 	πείσοιτον 	πεισοίτην 	πείσοιμεν 	πείσοιτε 	πείσοιεν
mid.fut.ind: πείσομαι 	πείσῃ-πείσει 	πείσεται 	πείσεσθον 	πείσεσθον 	πεισόμεθᾰ 	πείσεσθε 	πείσονται
mid.fut.opt: πεισοίμην 	πείσοιο 	πείσοιτο 	πείσοισθον 	πεισοίσθην 	πεισοίμεθᾰ 	πείσοισθε 	πείσοιντο
pas.fut.ind: πεισθήσομαι 	πεισθήσῃ 	πεισθήσεται 	πεισθήσεσθον 	πεισθήσεσθον 	πεισθησόμεθᾰ 	πεισθήσεσθε 	πεισθήσονται
pas.fut.opt: πεισθησοίμην 	πεισθήσοιο 	πεισθήσοιτο 	πεισθήσοισθον 	πεισθησοίσθην 	πεισθησοίμεθᾰ 	πεισθήσοισθε 	πεισθήσοιντο

# homeric - passive sense
act.fut.ind-hom: πῐθήσω 	πῐθήσεις 	πῐθήσει 	πῐθήσετον 	πῐθήσετον 	πῐθήσομεν 	πῐθήσετε 	πῐθήσουσῐ(ν)
act.fut.opt-hom: πῐθήσοιμῐ 	πῐθήσοις 	πῐθήσοι 	πῐθήσοιτον 	πῐθησοίτην 	πῐθήσοιμεν 	πῐθήσοιτε 	πῐθήσοιεν

act.aor.ind: ἔπεισᾰ 	ἔπεισᾰς 	ἔπεισε(ν) 	ἐπείσᾰτον 	ἐπεισᾰ́την 	ἐπείσᾰμεν 	ἐπείσᾰτε 	ἔπεισᾰν
act.aor.sub: πείσω 	πείσῃς 	πείσῃ 	πείσητον 	πείσητον 	πείσωμεν 	πείσητε 	πείσωσῐ(ν)
act.aor.opt: πείσαιμῐ 	πείσειᾰς-πείσαις 	πείσειε(ν)-πείσαι 	πείσαιτον 	πεισαίτην 	πείσαιμεν 	πείσαιτε 	πείσειᾰν-πείσαιεν
act.aor.imp:   	πεῖσον 	πεισᾰ́τω 	πείσᾰτον 	πεισᾰ́των 	  	πείσᾰτε 	πεισᾰ́ντων
mid.aor.ind: ἐπεισᾰ́μην 	ἐπείσω 	ἐπείσᾰτο 	ἐπείσᾰσθον 	ἐπεισᾰ́σθην 	ἐπεισᾰ́μεθᾰ 	ἐπείσᾰσθε 	ἐπείσᾰντο
mid.aor.sub: πείσωμαι 	πείσῃ 	πείσηται 	πείσησθον 	πείσησθον 	πεισώμεθᾰ 	πείσησθε 	πείσωνται
mid.aor.opt: πεισαίμην 	πείσαιο 	πείσαιτο 	πείσαισθον 	πεισαίσθην 	πεισαίμεθᾰ 	πείσαισθε 	πείσαιντο
mid.aor.imp:   	πεῖσαι 	πεισᾰ́σθω 	πείσᾰσθον 	πεισᾰ́σθων 	  	πείσᾰσθε 	πεισᾰ́σθων
pas.aor.ind: ἐπείσθην 	ἐπείσθης 	ἐπείσθη 	ἐπείσθητον 	ἐπεισθήτην 	ἐπείσθημεν 	ἐπείσθητε 	ἐπείσθησᾰν
pas.aor.sub: πεισθῶ 	πεισθῇς 	πεισθῇ 	πεισθῆτον 	πεισθῆτον 	πεισθῶμεν 	πεισθῆτε 	πεισθῶσῐ(ν)
pas.aor.opt: πεισθείην 	πεισθείης 	πεισθείη 	πεισθεῖτον-πεισθείητον 	πεισθείτην-πεισθειήτην 	πεισθεῖμεν-πεισθείημεν 	πεισθεῖτε-πεισθείητε 	πεισθεῖεν-πεισθείησᾰν
pas.aor.imp:   	πείσθητῐ 	πεισθήτω 	πείσθητον 	πεισθήτων 	  	πείσθητε 	πεισθέντων

act.aor.ind: ἔπῐθον 	ἔπῐθες 	ἔπῐθε(ν) 	ἐπῐ́θετον 	ἐπῐθέτην 	ἐπῐ́θομεν 	ἐπῐ́θετε 	ἔπῐθον
act.aor.sub: πῐ́θω 	πῐ́θῃς 	πῐ́θῃ 	πῐ́θητον 	πῐ́θητον 	πῐ́θωμεν 	πῐ́θητε 	πῐ́θωσῐ(ν)
act.aor.opt: πῐ́θοιμῐ 	πῐ́θοις 	πῐ́θοι 	πῐ́θοιτον 	πῐθοίτην 	πῐ́θοιμεν 	πῐ́θοιτε 	πῐ́θοιεν
act.aor.imp:   	πῐ́θε 	πῐθέτω 	πῐ́θετον 	πῐθέτων 	  	πῐ́θετε 	πῐθόντων
mid.aor.ind: ἐπῐθόμην 	ἐπῐ́θου 	ἐπῐ́θετο 	ἐπῐ́θεσθον 	ἐπῐθέσθην 	ἐπῐθόμεθᾰ 	ἐπῐ́θεσθε 	ἐπῐ́θοντο
mid.aor.sub: πῐ́θωμαι 	πῐ́θῃ 	πῐ́θηται 	πῐ́θησθον 	πῐ́θησθον 	πῐθώμεθᾰ 	πῐ́θησθε 	πῐ́θωνται
mid.aor.opt: πῐθοίμην 	πῐ́θοιο 	πῐ́θοιτο 	πῐ́θοισθον 	πῐθοίσθην 	πῐθοίμεθᾰ 	πῐ́θοισθε 	πῐ́θοιντο
mid.aor.imp:   	πῐθοῦ 	πῐθέσθω 	πῐ́θεσθον 	πῐθέσθων 	  	πῐ́θεσθε 	πῐθέσθων

act.aor.ind-poet: πῐ́θον 	πῐ́θες 	πῐ́θε(ν) 	πῐ́θετον 	πῐθέτην 	πῐ́θομεν 	πῐ́θετε 	πῐ́θον
act.aor.sub-poet: πῐ́θω 	πῐ́θῃς 	πῐ́θῃ 	πῐ́θητον 	πῐ́θητον 	πῐ́θωμεν 	πῐ́θητε 	πῐ́θωσῐ(ν)
act.aor.opt-poet: πῐ́θοιμῐ 	πῐ́θοις 	πῐ́θοι 	πῐ́θοιτον 	πῐθοίτην 	πῐ́θοιμεν 	πῐ́θοιτε 	πῐ́θοιεν
act.aor.imp-poet:   	πῐ́θε 	πῐθέτω 	πῐ́θετον 	πῐθέτων 	  	πῐ́θετε 	πῐθόντων
mid.aor.ind-poet: πῐθόμην 	πῐ́θου 	πῐ́θετο 	πῐ́θεσθον 	πῐθέσθην 	πῐθόμεθᾰ 	πῐ́θεσθε 	πῐ́θοντο
mid.aor.sub-poet: πῐ́θωμαι 	πῐ́θῃ 	πῐ́θηται 	πῐ́θησθον 	πῐ́θησθον 	πῐθώμεθᾰ 	πῐ́θησθε 	πῐ́θωνται
mid.aor.opt-poet: πῐθοίμην 	πῐ́θοιο 	πῐ́θοιτο 	πῐ́θοισθον 	πῐθοίσθην 	πῐθοίμεθᾰ 	πῐ́θοισθε 	πῐ́θοιντο
mid.aor.imp-poet:   	πῐθοῦ 	πῐθέσθω 	πῐ́θεσθον 	πῐθέσθων 	  	πῐ́θεσθε 	πῐθέσθων

act.aor.ind-ep: πέπῐθον 	πέπῐθες 	πέπῐθε(ν) 	πεπῐ́θετον 	πεπῐθέτην 	πεπῐ́θομεν 	πεπῐ́θετε 	πέπῐθον
act.aor.sub-ep: πεπῐ́θω 	πεπῐ́θῃς 	πεπῐ́θῃ 	πεπῐ́θητον 	πεπῐ́θητον 	πεπῐ́θωμεν 	πεπῐ́θητε 	πεπῐ́θωσῐ(ν)
act.aor.opt-ep: πεπῐ́θοιμῐ 	πεπῐ́θοις 	πεπῐ́θοι 	πεπῐ́θοιτον 	πεπῐθοίτην 	πεπῐ́θοιμεν 	πεπῐ́θοιτε 	πεπῐ́θοιεν
act.aor.imp-ep:   	πέπῐθε 	πεπῐθέτω 	πεπῐ́θετον 	πεπῐθέτων 	  	πεπῐ́θετε 	πεπῐθόντων

act.aor.ind-hom: ἐπῐ́θησᾰ 	ἐπῐ́θησᾰς 	ἐπῐ́θησε(ν) 	ἐπῐθήσᾰτον 	ἐπῐθησᾰ́την 	ἐπῐθήσᾰμεν 	ἐπῐθήσᾰτε 	ἐπῐ́θησᾰν
act.aor.sub-hom: πῐθήσω 	πῐθήσῃς 	πῐθήσῃ 	πῐθήσητον 	πῐθήσητον 	πῐθήσωμεν 	πῐθήσητε 	πῐθήσωσῐ(ν)
act.aor.opt-hom: πῐθήσαιμῐ 	πῐθήσειᾰς-πῐθήσαις 	πῐθήσειε(ν)-πῐθήσαι 	πῐθήσαιτον 	πῐθησαίτην 	πῐθήσαιμεν 	πῐθήσαιτε 	πῐθήσειᾰν-πῐθήσαιεν
act.aor.imp-hom:   	πῐ́θησον 	πῐθησᾰ́τω 	πῐθήσᾰτον 	πῐθησᾰ́των 	  	πῐθήσᾰτε 	πῐθησᾰ́ντων

act.pf.ind: πέπεικᾰ 	πέπεικᾰς 	πέπεικε(ν) 	πεπείκᾰτον 	πεπείκᾰτον 	πεπείκᾰμεν 	πεπείκᾰτε 	πεπείκᾱσῐ(ν)
act.pf.sub: πεπείκω 	πεπείκῃς 	πεπείκῃ 	πεπείκητον 	πεπείκητον 	πεπείκωμεν 	πεπείκητε 	πεπείκωσῐ(ν)
act.pf.opt: πεπείκοιμῐ-πεπεικοίην 	πεπείκοις-πεπεικοίης 	πεπείκοι-πεπεικοίη 	πεπείκοιτον 	πεπεικοίτην 	πεπείκοιμεν 	πεπείκοιτε 	πεπείκοιεν
act.pf.imp:   	πέπεικε 	πεπεικέτω 	πεπείκετον 	πεπεικέτων 	  	πεπείκετε 	πεπεικόντων
mp.pf.ind: πέπεισμαι 	πέπεισαι 	πέπεισται 	πέπεισθον 	πέπεισθον 	πεπείσμεθᾰ 	πέπεισθε 	πεπείσᾰται
mp.pf.sub: πεπεισμένος ὦ 	πεπεισμένος ᾖς 	πεπεισμένος ᾖ 	πεπεισμένω ἦτον 	πεπεισμένω ἦτον 	πεπεισμένοι ὦμεν 	πεπεισμένοι ἦτε 	πεπεισμένοι ὦσῐ(ν)
mp.pf.opt: πεπεισμένος εἴην 	πεπεισμένος εἴης 	πεπεισμένος εἴη 	πεπεισμένοι εἴητον/εἶτον 	πεπεισμένω εἰήτην/εἴτην 	πεπεισμένοι εἴημεν/εἶμεν 	πεπεισμένοι εἴητε/εἶτε 	πεπεισμένοι εἴησᾰν/εἶεν
mp.pf.imp:   	πέπεισο 	πεπείσθω 	πέπεισθον 	πεπείσθων 	  	πέπεισθε 	πεπείσθων

# pass sense:
act.pf.ind-pass: πέποιθᾰ 	πέποιθᾰς 	πέποιθε(ν) 	πεποίθᾰτον 	πεποίθᾰτον 	πεποίθᾰμεν 	πεποίθᾰτε 	πεποίθᾱσῐ(ν)
act.pf.sub-pass: πεποίθω 	πεποίθῃς 	πεποίθῃ 	πεποίθητον 	πεποίθητον 	πεποίθωμεν 	πεποίθητε 	πεποίθωσῐ(ν)
act.pf.opt-pass: πεποίθοιμῐ-πεποιθοίην 	πεποίθοις-πεποιθοίης 	πεποίθοι-πεποιθοίη 	πεποίθοιτον 	πεποιθοίτην 	πεποίθοιμεν 	πεποίθοιτε 	πεποίθοιεν
act.pf.imp-pass:   	πέποιθε 	πεποιθέτω 	πεποίθετον 	πεποιθέτων 	  	πεποίθετε 	πεποιθόντων

# pass sense:
act.ppf.ind-pass: ἐπεποίθειν-ἐπεποίθη 	ἐπεποίθεις-ἐπεποίθης 	ἐπεποίθει(ν) 	ἐπεποίθετον 	ἐπεποιθέτην 	ἐπεποίθεμεν 	ἐπεποίθετε 	ἐπεποίθεσᾰν

# γράφω ===============
act.pres.ind: γρᾰ́φω 	γρᾰ́φεις 	γρᾰ́φει 	γρᾰ́φετον 	γρᾰ́φετον 	γρᾰ́φομεν 	γρᾰ́φετε 	γρᾰ́φουσῐ(ν)
act.pres.sub: γρᾰ́φω 	γρᾰ́φῃς 	γρᾰ́φῃ 	γρᾰ́φητον 	γρᾰ́φητον 	γρᾰ́φωμεν 	γρᾰ́φητε 	γρᾰ́φωσῐ(ν)
act.pres.opt: γρᾰ́φοιμῐ 	γρᾰ́φοις 	γρᾰ́φοι 	γρᾰ́φοιτον 	γρᾰφοίτην 	γρᾰ́φοιμεν 	γρᾰ́φοιτε 	γρᾰ́φοιεν
act.pres.imp:   	γρᾰ́φε 	γρᾰφέτω 	γρᾰ́φετον 	γρᾰφέτων 	  	γρᾰ́φετε 	γρᾰφόντων
mp.pres.ind: γρᾰ́φομαι 	γρᾰ́φῃ-γρᾰ́φει 	γρᾰ́φεται 	γρᾰ́φεσθον 	γρᾰ́φεσθον 	γρᾰφόμεθᾰ 	γρᾰ́φεσθε 	γρᾰ́φονται
mp.pres.sub: γρᾰ́φωμαι 	γρᾰ́φῃ 	γρᾰ́φηται 	γρᾰ́φησθον 	γρᾰ́φησθον 	γρᾰφώμεθᾰ 	γρᾰ́φησθε 	γρᾰ́φωνται
mp.pres.opt: γρᾰφοίμην 	γρᾰ́φοιο 	γρᾰ́φοιτο 	γρᾰ́φοισθον 	γρᾰφοίσθην 	γρᾰφοίμεθᾰ 	γρᾰ́φοισθε 	γρᾰ́φοιντο
mp.pres.imp:   	γρᾰ́φου 	γρᾰφέσθω 	γρᾰ́φεσθον 	γρᾰφέσθων 	  	γρᾰ́φεσθε 	γρᾰφέσθων

act.impf.ind: ἔγρᾰφον 	ἔγρᾰφες 	ἔγρᾰφε(ν) 	ἐγρᾰ́φετον 	ἐγρᾰφέτην 	ἐγρᾰ́φομεν 	ἐγρᾰ́φετε 	ἔγρᾰφον
mp.impf.ind: ἐγρᾰφόμην 	ἐγρᾰ́φου 	ἐγρᾰ́φετο 	ἐγρᾰ́φεσθον 	ἐγρᾰφέσθην 	ἐγρᾰφόμεθᾰ 	ἐγρᾰ́φεσθε 	ἐγρᾰ́φοντο
act.fut.ind: γρᾰ́ψω 	γρᾰ́ψεις 	γρᾰ́ψει 	γρᾰ́ψετον 	γρᾰ́ψετον 	γρᾰ́ψομεν 	γρᾰ́ψετε 	γρᾰ́ψουσῐ(ν)
act.fut.opt: γρᾰ́ψοιμῐ 	γρᾰ́ψοις 	γρᾰ́ψοι 	γρᾰ́ψοιτον 	γρᾰψοίτην 	γρᾰ́ψοιμεν 	γρᾰ́ψοιτε 	γρᾰ́ψοιεν
mid.fut.ind: γρᾰ́ψομαι 	γρᾰ́ψῃ-γρᾰ́ψει 	γρᾰ́ψεται 	γρᾰ́ψεσθον 	γρᾰ́ψεσθον 	γρᾰψόμεθᾰ 	γρᾰ́ψεσθε 	γρᾰ́ψονται
mid.fut.opt: γρᾰψοίμην 	γρᾰ́ψοιο 	γρᾰ́ψοιτο 	γρᾰ́ψοισθον 	γρᾰψοίσθην 	γρᾰψοίμεθᾰ 	γρᾰ́ψοισθε 	γρᾰ́ψοιντο
pas.fut.ind: γρᾰφήσομαι 	γρᾰφήσῃ 	γρᾰφήσεται 	γρᾰφήσεσθον 	γρᾰφήσεσθον 	γρᾰφησόμεθᾰ 	γρᾰφήσεσθε 	γρᾰφήσονται
pas.fut.opt: γρᾰφησοίμην 	γρᾰφήσοιο 	γρᾰφήσοιτο 	γρᾰφήσοισθον 	γρᾰφησοίσθην 	γρᾰφησοίμεθᾰ 	γρᾰφήσοισθε 	γρᾰφήσοιντο

act.pf.ind: γέγρᾰφᾰ 	γέγρᾰφᾰς 	γέγρᾰφε(ν) 	γεγρᾰ́φᾰτον 	γεγρᾰ́φᾰτον 	γεγρᾰ́φᾰμεν 	γεγρᾰ́φᾰτε 	γεγρᾰ́φᾱσῐ(ν)
act.pf.sub: γεγρᾰ́φω 	γεγρᾰ́φῃς 	γεγρᾰ́φῃ 	γεγρᾰ́φητον 	γεγρᾰ́φητον 	γεγρᾰ́φωμεν 	γεγρᾰ́φητε 	γεγρᾰ́φωσῐ(ν)
act.pf.opt: γεγρᾰ́φοιμῐ-γεγρᾰφοίην 	γεγρᾰ́φοις-γεγρᾰφοίης 	γεγρᾰ́φοι-γεγρᾰφοίη 	γεγρᾰ́φοιτον 	γεγρᾰφοίτην 	γεγρᾰ́φοιμεν 	γεγρᾰ́φοιτε 	γεγρᾰ́φοιεν
act.pf.imp:   	γέγρᾰφε 	γεγρᾰφέτω 	γεγρᾰ́φετον 	γεγρᾰφέτων 	  	γεγρᾰ́φετε 	γεγρᾰφόντων
mp.pf.ind: γέγρᾰμμαι 	γέγρᾰψαι 	γέγρᾰπται 	γέγρᾰφθον 	γέγρᾰφθον 	γεγρᾰ́μμεθᾰ 	γέγρᾰφθε 	γεγρᾰ́φᾰται
mp.pf.sub: γεγρᾰμμένος ὦ 	γεγρᾰμμένος ᾖς 	γεγρᾰμμένος ᾖ 	γεγρᾰμμένω ἦτον 	γεγρᾰμμένω ἦτον 	γεγρᾰμμένοι ὦμεν 	γεγρᾰμμένοι ἦτε 	γεγρᾰμμένοι ὦσῐ(ν)
mp.pf.opt: γεγρᾰμμένος εἴην 	γεγρᾰμμένος εἴης 	γεγρᾰμμένος εἴη 	γεγρᾰμμένοι εἴητον/εἶτον 	γεγρᾰμμένω εἰήτην/εἴτην 	γεγρᾰμμένοι εἴημεν/εἶμεν 	γεγρᾰμμένοι εἴητε/εἶτε 	γεγρᾰμμένοι εἴησᾰν/εἶεν
mp.pf.imp:   	γέγρᾰψο 	γεγρᾰ́φθω 	γέγρᾰφθον 	γεγρᾰ́φθων 	  	γέγρᾰφθε 	γεγρᾰ́φθων

act.ppf.ind: ἐγεγρᾰ́φειν-ἐγεγρᾰ́φη 	ἐγεγρᾰ́φεις-ἐγεγρᾰ́φης 	ἐγεγρᾰ́φει(ν) 	ἐγεγρᾰ́φετον 	ἐγεγρᾰφέτην 	ἐγεγρᾰ́φεμεν 	ἐγεγρᾰ́φετε 	ἐγεγρᾰ́φεσᾰν
mp.ppf.ind: ἐγεγρᾰ́μμην 	ἐγέγρᾰψο 	ἐγέγρᾰπτο 	ἐγέγρᾰφθον 	ἐγεγρᾰ́φθην 	ἐγεγρᾰ́μμεθᾰ 	ἐγέγρᾰφθε 	ἐγεγρᾰ́φᾰτο

# πράσσω =================

act.pres.ind: πρᾱ́σσω 	πρᾱ́σσεις 	πρᾱ́σσει 	πρᾱ́σσετον 	πρᾱ́σσετον 	πρᾱ́σσομεν 	πρᾱ́σσετε 	πρᾱ́σσουσῐ(ν)
act.pres.sub: πρᾱ́σσω 	πρᾱ́σσῃς 	πρᾱ́σσῃ 	πρᾱ́σσητον 	πρᾱ́σσητον 	πρᾱ́σσωμεν 	πρᾱ́σσητε 	πρᾱ́σσωσῐ(ν)
act.pres.opt: πρᾱ́σσοιμῐ 	πρᾱ́σσοις 	πρᾱ́σσοι 	πρᾱ́σσοιτον 	πρᾱσσοίτην 	πρᾱ́σσοιμεν 	πρᾱ́σσοιτε 	πρᾱ́σσοιεν
act.pres.imp:   	πρᾶσσε 	πρᾱσσέτω 	πρᾱ́σσετον 	πρᾱσσέτων 	  	πρᾱ́σσετε 	πρᾱσσόντων
mp.pres.ind: πρᾱ́σσομαι 	πρᾱ́σσῃ-πρᾱ́σσει 	πρᾱ́σσεται 	πρᾱ́σσεσθον 	πρᾱ́σσεσθον 	πρᾱσσόμεθᾰ 	πρᾱ́σσεσθε 	πρᾱ́σσονται
mp.pres.sub: πρᾱ́σσωμαι 	πρᾱ́σσῃ 	πρᾱ́σσηται 	πρᾱ́σσησθον 	πρᾱ́σσησθον 	πρᾱσσώμεθᾰ 	πρᾱ́σσησθε 	πρᾱ́σσωνται
mp.pres.opt: πρᾱσσοίμην 	πρᾱ́σσοιο 	πρᾱ́σσοιτο 	πρᾱ́σσοισθον 	πρᾱσσοίσθην 	πρᾱσσοίμεθᾰ 	πρᾱ́σσοισθε 	πρᾱ́σσοιντο
mp.pres.imp:   	πρᾱ́σσου 	πρᾱσσέσθω 	πρᾱ́σσεσθον 	πρᾱσσέσθων 	  	πρᾱ́σσεσθε 	πρᾱσσέσθων

# attic
act.pres.ind-at: πρᾱ́ττω 	πρᾱ́ττεις 	πρᾱ́ττει 	πρᾱ́ττετον 	πρᾱ́ττετον 	πρᾱ́ττομεν 	πρᾱ́ττετε 	πρᾱ́ττουσῐ(ν)
act.pres.sub-at: πρᾱ́ττω 	πρᾱ́ττῃς 	πρᾱ́ττῃ 	πρᾱ́ττητον 	πρᾱ́ττητον 	πρᾱ́ττωμεν 	πρᾱ́ττητε 	πρᾱ́ττωσῐ(ν)
act.pres.opt-at: πρᾱ́ττοιμῐ 	πρᾱ́ττοις 	πρᾱ́ττοι 	πρᾱ́ττοιτον 	πρᾱττοίτην 	πρᾱ́ττοιμεν 	πρᾱ́ττοιτε 	πρᾱ́ττοιεν
act.pres.imp-at:   	πρᾶττε 	πρᾱττέτω 	πρᾱ́ττετον 	πρᾱττέτων 	  	πρᾱ́ττετε 	πρᾱττόντων
mp.pres.ind-at: πρᾱ́ττομαι 	πρᾱ́ττῃ-πρᾱ́ττει 	πρᾱ́ττεται 	πρᾱ́ττεσθον 	πρᾱ́ττεσθον 	πρᾱττόμεθᾰ 	πρᾱ́ττεσθε 	πρᾱ́ττονται
mp.pres.sub-at: πρᾱ́ττωμαι 	πρᾱ́ττῃ 	πρᾱ́ττηται 	πρᾱ́ττησθον 	πρᾱ́ττησθον 	πρᾱττώμεθᾰ 	πρᾱ́ττησθε 	πρᾱ́ττωνται
mp.pres.opt-at: πρᾱττοίμην 	πρᾱ́ττοιο 	πρᾱ́ττοιτο 	πρᾱ́ττοισθον 	πρᾱττοίσθην 	πρᾱττοίμεθᾰ 	πρᾱ́ττοισθε 	πρᾱ́ττοιντο
mp.pres.imp-at:   	πρᾱ́ττου 	πρᾱττέσθω 	πρᾱ́ττεσθον 	πρᾱττέσθων 	  	πρᾱ́ττεσθε 	πρᾱττέσθων

# epic
act.pres.ind-ep: πρήσσω 	πρήσσεις 	πρήσσει 	πρήσσετον 	πρήσσετον 	πρήσσομεν 	πρήσσετε 	πρήσσουσῐ(ν)
act.pres.sub-ep: πρήσσω 	πρήσσῃς 	πρήσσῃ 	πρήσσητον 	πρήσσητον 	πρήσσωμεν 	πρήσσητε 	πρήσσωσῐ(ν)
act.pres.opt-ep: πρήσσοιμῐ 	πρήσσοις 	πρήσσοι 	πρήσσοιτον 	πρησσοίτην 	πρήσσοιμεν 	πρήσσοιτε 	πρήσσοιεν
act.pres.imp-ep:   	πρῆσσε 	πρησσέτω 	πρήσσετον 	πρησσέτων 	  	πρήσσετε 	πρησσόντων
mp.pres.ind-ep: πρήσσομαι 	πρήσσῃ-πρήσσει 	πρήσσεται 	πρήσσεσθον 	πρήσσεσθον 	πρησσόμεθᾰ 	πρήσσεσθε 	πρήσσονται
mp.pres.sub-ep: πρήσσωμαι 	πρήσσῃ 	πρήσσηται 	πρήσσησθον 	πρήσσησθον 	πρησσώμεθᾰ 	πρήσσησθε 	πρήσσωνται
mp.pres.opt-ep: πρησσοίμην 	πρήσσοιο 	πρήσσοιτο 	πρήσσοισθον 	πρησσοίσθην 	πρησσοίμεθᾰ 	πρήσσοισθε 	πρήσσοιντο
mp.pres.imp-ep:   	πρήσσου 	πρησσέσθω 	πρήσσεσθον 	πρησσέσθων 	  	πρήσσεσθε 	πρησσέσθων

act.impf.ind: ἔπρᾱσσον 	ἔπρᾱσσες 	ἔπρᾱσσε(ν) 	ἐπρᾱ́σσετον 	ἐπρᾱσσέτην 	ἐπρᾱ́σσομεν 	ἐπρᾱ́σσετε 	ἔπρᾱσσον
mp.impf.ind: ἐπρᾱσσόμην 	ἐπρᾱ́σσου 	ἐπρᾱ́σσετο 	ἐπρᾱ́σσεσθον 	ἐπρᾱσσέσθην 	ἐπρᾱσσόμεθᾰ 	ἐπρᾱ́σσεσθε 	ἐπρᾱ́σσοντο
# attic
act.impf.ind-at: ἔπρᾱττον 	ἔπρᾱττες 	ἔπρᾱττε(ν) 	ἐπρᾱ́ττετον 	ἐπρᾱττέτην 	ἐπρᾱ́ττομεν 	ἐπρᾱ́ττετε 	ἔπρᾱττον
mp.impf.ind-at: ἐπρᾱττόμην 	ἐπρᾱ́ττου 	ἐπρᾱ́ττετο 	ἐπρᾱ́ττεσθον 	ἐπρᾱττέσθην 	ἐπρᾱττόμεθᾰ 	ἐπρᾱ́ττεσθε 	ἐπρᾱ́ττοντο
# epic
act.impf.ind-ep: πρῆσσον 	πρῆσσες 	πρῆσσε(ν) 	πρήσσετον 	πρησσέτην 	πρήσσομεν 	πρήσσετε 	πρῆσσον
mp.impf.ind-ep: πρησσόμην 	πρήσσου 	πρήσσετο 	πρήσσεσθον 	πρησσέσθην 	πρησσόμε(σ)θᾰ 	πρήσσεσθε 	πρήσσοντο
# ionic
act.impf.ind-ionic: πρῆσκον 	πρῆσκες 	πρῆσκε(ν) 	πρήσκετον 	πρησκέτην 	πρήσκομεν 	πρήσκετε 	πρῆσκον
mp.impf.ind-ionic: πρησκόμην 	πρήσκου 	πρήσκετο 	πρήσκεσθον 	πρησκέσθην 	πρησκόμεθᾰ 	πρήσκεσθε 	πρήσκοντο

act.fut.ind: πρᾱ́ξω 	πρᾱ́ξεις 	πρᾱ́ξει 	πρᾱ́ξετον 	πρᾱ́ξετον 	πρᾱ́ξομεν 	πρᾱ́ξετε 	πρᾱ́ξουσῐ(ν)
act.fut.opt: πρᾱ́ξοιμῐ 	πρᾱ́ξοις 	πρᾱ́ξοι 	πρᾱ́ξοιτον 	πρᾱξοίτην 	πρᾱ́ξοιμεν 	πρᾱ́ξοιτε 	πρᾱ́ξοιεν
mid.fut.ind: πρᾱ́ξομαι 	πρᾱ́ξῃ-πρᾱ́ξει 	πρᾱ́ξεται 	πρᾱ́ξεσθον 	πρᾱ́ξεσθον 	πρᾱξόμεθᾰ 	πρᾱ́ξεσθε 	πρᾱ́ξονται
mid.fut.opt: πρᾱξοίμην 	πρᾱ́ξοιο 	πρᾱ́ξοιτο 	πρᾱ́ξοισθον 	πρᾱξοίσθην 	πρᾱξοίμεθᾰ 	πρᾱ́ξοισθε 	πρᾱ́ξοιντο
pas.fut.ind: πρᾱχθήσομαι 	πρᾱχθήσῃ 	πρᾱχθήσεται 	πρᾱχθήσεσθον 	πρᾱχθήσεσθον 	πρᾱχθησόμεθᾰ 	πρᾱχθήσεσθε 	πρᾱχθήσονται
pas.fut.opt: πρᾱχθησοίμην 	πρᾱχθήσοιο 	πρᾱχθήσοιτο 	πρᾱχθήσοισθον 	πρᾱχθησοίσθην 	πρᾱχθησοίμεθᾰ 	πρᾱχθήσοισθε 	πρᾱχθήσοιντο

# epic
act.fut.ind-ep: πρήξω 	πρήξεις 	πρήξει 	πρήξετον 	πρήξετον 	πρήξομεν 	πρήξετε 	πρήξουσῐ(ν)
act.fut.opt-ep: πρήξοιμῐ 	πρήξοις 	πρήξοι 	πρήξοιτον 	πρηξοίτην 	πρήξοιμεν 	πρήξοιτε 	πρήξοιεν
mid.fut.ind-ep: πρήξομαι 	πρήξῃ-πρήξει 	πρήξεται 	πρήξεσθον 	πρήξεσθον 	πρηξόμεθᾰ 	πρήξεσθε 	πρήξονται
mid.fut.opt-ep: πρηξοίμην 	πρήξοιο 	πρήξοιτο 	πρήξοισθον 	πρηξοίσθην 	πρηξοίμεθᾰ 	πρήξοισθε 	πρήξοιντο
pas.fut.ind-ep: πρηχθήσομαι 	πρηχθήσῃ 	πρηχθήσεται 	πρηχθήσεσθον 	πρηχθήσεσθον 	πρηχθησόμεθᾰ 	πρηχθήσεσθε 	πρηχθήσονται
pas.fut.opt-ep: πρηχθησοίμην 	πρηχθήσοιο 	πρηχθήσοιτο 	πρηχθήσοισθον 	πρηχθησοίσθην 	πρηχθησοίμεθᾰ 	πρηχθήσοισθε 	πρηχθήσοιντο

act.aor.ind: ἔπρᾱξᾰ 	ἔπρᾱξᾰς 	ἔπρᾱξε(ν) 	ἐπρᾱ́ξᾰτον 	ἐπρᾱξᾰ́την 	ἐπρᾱ́ξᾰμεν 	ἐπρᾱ́ξᾰτε 	ἔπρᾱξᾰν
act.aor.sub: πρᾱ́ξω 	πρᾱ́ξῃς 	πρᾱ́ξῃ 	πρᾱ́ξητον 	πρᾱ́ξητον 	πρᾱ́ξωμεν 	πρᾱ́ξητε 	πρᾱ́ξωσῐ(ν)
act.aor.opt: πρᾱ́ξαιμῐ 	πρᾱ́ξειᾰς-πρᾱ́ξαις 	πρᾱ́ξειε(ν)-πρᾱ́ξαι 	πρᾱ́ξαιτον 	πρᾱξαίτην 	πρᾱ́ξαιμεν 	πρᾱ́ξαιτε 	πρᾱ́ξειᾰν-πρᾱ́ξαιεν
act.aor.imp:   	πρᾶξον 	πρᾱξᾰ́τω 	πρᾱ́ξᾰτον 	πρᾱξᾰ́των 	  	πρᾱ́ξᾰτε 	πρᾱξᾰ́ντων
mid.aor.ind: ἐπρᾱξᾰ́μην 	ἐπρᾱ́ξω 	ἐπρᾱ́ξᾰτο 	ἐπρᾱ́ξᾰσθον 	ἐπρᾱξᾰ́σθην 	ἐπρᾱξᾰ́μεθᾰ 	ἐπρᾱ́ξᾰσθε 	ἐπρᾱ́ξᾰντο
mid.aor.sub: πρᾱ́ξωμαι 	πρᾱ́ξῃ 	πρᾱ́ξηται 	πρᾱ́ξησθον 	πρᾱ́ξησθον 	πρᾱξώμεθᾰ 	πρᾱ́ξησθε 	πρᾱ́ξωνται
mid.aor.opt: πρᾱξαίμην 	πρᾱ́ξαιο 	πρᾱ́ξαιτο 	πρᾱ́ξαισθον 	πρᾱξαίσθην 	πρᾱξαίμεθᾰ 	πρᾱ́ξαισθε 	πρᾱ́ξαιντο
mid.aor.imp:   	πρᾶξαι 	πρᾱξᾰ́σθω 	πρᾱ́ξᾰσθον 	πρᾱξᾰ́σθων 	  	πρᾱ́ξᾰσθε 	πρᾱξᾰ́σθων
pas.aor.ind: ἐπρᾱ́χθην 	ἐπρᾱ́χθης 	ἐπρᾱ́χθη 	ἐπρᾱ́χθητον 	ἐπρᾱχθήτην 	ἐπρᾱ́χθημεν 	ἐπρᾱ́χθητε 	ἐπρᾱ́χθησᾰν
pas.aor.sub: πρᾱχθῶ 	πρᾱχθῇς 	πρᾱχθῇ 	πρᾱχθῆτον 	πρᾱχθῆτον 	πρᾱχθῶμεν 	πρᾱχθῆτε 	πρᾱχθῶσῐ(ν)
pas.aor.opt: πρᾱχθείην 	πρᾱχθείης 	πρᾱχθείη 	πρᾱχθεῖτον-πρᾱχθείητον 	πρᾱχθείτην-πρᾱχθειήτην 	πρᾱχθεῖμεν-πρᾱχθείημεν 	πρᾱχθεῖτε-πρᾱχθείητε 	πρᾱχθεῖεν-πρᾱχθείησᾰν
pas.aor.imp:   	πρᾱ́χθητῐ 	πρᾱχθήτω 	πρᾱ́χθητον 	πρᾱχθήτων 	  	πρᾱ́χθητε 	πρᾱχθέντων

# ionic
act.aor.ind-io: ἔπρηξᾰ 	ἔπρηξᾰς 	ἔπρηξε(ν) 	ἐπρήξᾰτον 	ἐπρηξᾰ́την 	ἐπρήξᾰμεν 	ἐπρήξᾰτε 	ἔπρηξᾰν
act.aor.sub-io: πρήξω 	πρήξῃς 	πρήξῃ 	πρήξητον 	πρήξητον 	πρήξωμεν 	πρήξητε 	πρήξωσῐ(ν)
act.aor.opt-io: πρήξαιμῐ 	πρήξειᾰς-πρήξαις 	πρήξειε(ν)-πρήξαι 	πρηξεῖτον 	πρηξείτην 	πρηξεῖμεν 	πρηξεῖτε 	πρηξεῖεν
act.aor.imp-io:   	πρῆξον 	πρηξᾰ́τω 	πρήξᾰτον 	πρηξᾰ́των 	  	πρήξᾰτε 	πρηξᾰ́ντων
mid.aor.ind-io: ἐπρηξᾰ́μην 	ἐπρήξω 	ἐπρήξᾰτο 	ἐπρήξᾰσθον 	ἐπρηξᾰ́σθην 	ἐπρηξᾰ́μεθᾰ 	ἐπρήξᾰσθε 	ἐπρήξᾰντο
mid.aor.sub-io: πρήξωμαι 	πρήξηαι 	πρήξηται 	πρήξησθον 	πρήξησθον 	πρηξώμεθᾰ 	πρήξησθε 	πρήξωνται
mid.aor.opt-io: πρηξαίμην 	πρήξαιο 	πρήξαιτο 	πρήξαισθον 	πρηξαίσθην 	πρηξαίμεθᾰ 	πρήξαισθε 	πρηξαίᾰτο
mid.aor.imp-io:   	πρῆξαι 	πρηξᾰ́σθω 	πρήξᾰσθον 	πρηξᾰ́σθων 	  	πρήξᾰσθε 	πρηξᾰ́σθων
pas.aor.ind-io: ἐπρήχθην 	ἐπρήχθης 	ἐπρήχθη 	ἐπρήχθητον 	ἐπρηχθήτην 	ἐπρήχθημεν 	ἐπρήχθητε 	ἐπρήχθησᾰν
pas.aor.sub-io: πρηχθῶ 	πρηχθῇς 	πρηχθῇ 	πρηχθῆτον 	πρηχθῆτον 	πρηχθῶμεν 	πρηχθῆτε 	πρηχθῶσῐ(ν)
pas.aor.opt-io: πρηχθείην 	πρηχθείης 	πρηχθείη 	πρηχθεῖτον-πρηχθείητον 	πρηχθείτην-πρηχθειήτην 	πρηχθεῖμεν-πρηχθείημεν 	πρηχθεῖτε-πρηχθείητε 	πρηχθεῖεν-πρηχθείησᾰν
pas.aor.imp-io:   	πρήχθητῐ 	πρηχθήτω 	πρήχθητον 	πρηχθήτων 	  	πρήχθητε 	πρηχθέντων

# ionic
act.aor.ind-io: πρῆξᾰ 	πρῆξᾰς 	πρῆξε(ν) 	πρήξᾰτον 	πρηξᾰ́την 	πρήξᾰμεν 	πρήξᾰτε 	πρῆξᾰν
act.aor.sub-io: πρήξω 	πρήξῃς 	πρήξῃ 	πρήξητον 	πρήξητον 	πρήξωμεν 	πρήξητε 	πρήξωσῐ(ν)
act.aor.opt-io: πρήξαιμῐ 	πρήξειᾰς-πρήξαις 	πρήξειε(ν)-πρήξαι 	πρηξεῖτον 	πρηξείτην 	πρηξεῖμεν 	πρηξεῖτε 	πρηξεῖεν
act.aor.imp-io:   	πρῆξον 	πρηξᾰ́τω 	πρήξᾰτον 	πρηξᾰ́των 	  	πρήξᾰτε 	πρηξᾰ́ντων
mid.aor.ind-io: πρηξᾰ́μην 	πρήξω 	πρήξᾰτο 	πρήξᾰσθον 	πρηξᾰ́σθην 	πρηξᾰ́μεθᾰ 	πρήξᾰσθε 	πρήξᾰντο
mid.aor.sub-io: πρήξωμαι 	πρήξηαι 	πρήξηται 	πρήξησθον 	πρήξησθον 	πρηξώμεθᾰ 	πρήξησθε 	πρήξωνται
mid.aor.opt-io: πρηξαίμην 	πρήξαιο 	πρήξαιτο 	πρήξαισθον 	πρηξαίσθην 	πρηξαίμεθᾰ 	πρήξαισθε 	πρηξαίᾰτο
mid.aor.imp-io:   	πρῆξαι 	πρηξᾰ́σθω 	πρήξᾰσθον 	πρηξᾰ́σθων 	  	πρήξᾰσθε 	πρηξᾰ́σθων
pas.aor.ind-io: πρήχθην 	πρήχθης 	πρήχθη 	πρήχθητον 	πρηχθήτην 	πρήχθημεν 	πρήχθητε 	πρήχθησᾰν
pas.aor.sub-io: πρηχθῶ 	πρηχθῇς 	πρηχθῇ 	πρηχθῆτον 	πρηχθῆτον 	πρηχθῶμεν 	πρηχθῆτε 	πρηχθῶσῐ(ν)
pas.aor.opt-io: πρηχθείην 	πρηχθείης 	πρηχθείη 	πρηχθεῖτον-πρηχθείητον 	πρηχθείτην-πρηχθειήτην 	πρηχθεῖμεν-πρηχθείημεν 	πρηχθεῖτε-πρηχθείητε 	πρηχθεῖεν-πρηχθείησᾰν
pas.aor.imp-io:   	πρήχθητῐ 	πρηχθήτω 	πρήχθητον 	πρηχθήτων 	  	πρήχθητε 	πρηχθέντων

act.pf.ind: πέπρᾱχᾰ 	πέπρᾱχᾰς 	πέπρᾱχε(ν) 	πεπρᾱ́χᾰτον 	πεπρᾱ́χᾰτον 	πεπρᾱ́χᾰμεν 	πεπρᾱ́χᾰτε 	πεπρᾱ́χᾱσῐ(ν)
act.pf.sub: πεπρᾱ́χω 	πεπρᾱ́χῃς 	πεπρᾱ́χῃ 	πεπρᾱ́χητον 	πεπρᾱ́χητον 	πεπρᾱ́χωμεν 	πεπρᾱ́χητε 	πεπρᾱ́χωσῐ(ν)
act.pf.opt: πεπρᾱ́χοιμῐ-πεπρᾱχοίην 	πεπρᾱ́χοις-πεπρᾱχοίης 	πεπρᾱ́χοι-πεπρᾱχοίη 	πεπρᾱ́χοιτον 	πεπρᾱχοίτην 	πεπρᾱ́χοιμεν 	πεπρᾱ́χοιτε 	πεπρᾱ́χοιεν
act.pf.imp:  	πέπρᾱχε 	πεπρᾱχέτω 	πεπρᾱ́χετον 	πεπρᾱχέτων 	  	πεπρᾱ́χετε 	πεπρᾱχόντων
mp.pf.ind: πέπρᾱγμαι 	πέπρᾱξαι 	πέπρᾱκται 	πέπρᾱχθον 	πέπρᾱχθον 	πεπρᾱ́γμεθᾰ 	πέπρᾱχθε 	πεπρᾱ́χᾰται
mp.pf.sub: πεπρᾱγμένος ὦ 	πεπρᾱγμένος ᾖς 	πεπρᾱγμένος ᾖ 	πεπρᾱγμένω ἦτον 	πεπρᾱγμένω ἦτον 	πεπρᾱγμένοι ὦμεν 	πεπρᾱγμένοι ἦτε 	πεπρᾱγμένοι ὦσῐ(ν)
mp.pf.opt: πεπρᾱγμένος εἴην 	πεπρᾱγμένος εἴης 	πεπρᾱγμένος εἴη 	πεπρᾱγμένοι εἴητον/εἶτον 	πεπρᾱγμένω εἰήτην/εἴτην 	πεπρᾱγμένοι εἴημεν/εἶμεν 	πεπρᾱγμένοι εἴητε/εἶτε 	πεπρᾱγμένοι εἴησᾰν/εἶεν
mp.pf.imp:   	πέπρᾱξο 	πεπρᾱ́χθω 	πέπρᾱχθον 	πεπρᾱ́χθων 	  	πέπρᾱχθε 	πεπρᾱ́χθων

# epic
act.pf.ind-ep: πέπρηγᾰ 	πέπρηγᾰς 	πέπρηγε(ν) 	πεπρήγᾰτον 	πεπρήγᾰτον 	πεπρήγᾰμεν 	πεπρήγᾰτε 	πεπρήγᾱσῐ(ν)
act.pf.sub-ep: πεπρήγω 	πεπρήγῃς 	πεπρήγῃ 	πεπρήγητον 	πεπρήγητον 	πεπρήγωμεν 	πεπρήγητε 	πεπρήγωσῐ(ν)
act.pf.opt-ep: πεπρήγοιμῐ-πεπρηγοίην 	πεπρήγοις-πεπρηγοίης 	πεπρήγοι-πεπρηγοίη 	πεπρήγοιτον 	πεπρηγοίτην 	πεπρήγοιμεν 	πεπρήγοιτε 	πεπρήγοιεν
act.pf.imp-ep:   	πέπρηγε 	πεπρηγέτω 	πεπρήγετον 	πεπρηγέτων 	  	πεπρήγετε 	πεπρηγόντων
mp.pf.ind-ep: πέπρηγμαι 	πέπρηξαι 	πέπρηκται 	πέπρηχθον 	πέπρηχθον 	πεπρήγμεθᾰ 	πέπρηχθε 	πεπρήγᾰται
mp.pf.sub-ep: πεπρηγμένος ὦ 	πεπρηγμένος ᾖς 	πεπρηγμένος ᾖ 	πεπρηγμένω ἦτον 	πεπρηγμένω ἦτον 	πεπρηγμένοι ὦμεν 	πεπρηγμένοι ἦτε 	πεπρηγμένοι ὦσῐ(ν)
mp.pf.opt-ep: πεπρηγμένος εἴην 	πεπρηγμένος εἴης 	πεπρηγμένος εἴη 	πεπρηγμένοι εἴητον/εἶτον 	πεπρηγμένω εἰήτην/εἴτην 	πεπρηγμένοι εἴημεν/εἶμεν 	πεπρηγμένοι εἴητε/εἶτε 	πεπρηγμένοι εἴησᾰν/εἶεν
mp.pf.imp-ep:   	πέπρηξο 	πεπρήχθω 	πέπρηχθον 	πεπρήχθων 	  	πέπρηχθε 	πεπρήχθων

# epic
act.pf.ind-ep: πέπρηχᾰ 	πέπρηχᾰς 	πέπρηχε(ν) 	πεπρήχᾰτον 	πεπρήχᾰτον 	πεπρήχᾰμεν 	πεπρήχᾰτε 	πεπρήχᾱσῐ(ν)
act.pf.sub-ep: πεπρήχω 	πεπρήχῃς 	πεπρήχῃ 	πεπρήχητον 	πεπρήχητον 	πεπρήχωμεν 	πεπρήχητε 	πεπρήχωσῐ(ν)
act.pf.opt-ep: πεπρήχοιμῐ-πεπρηχοίην 	πεπρήχοις-πεπρηχοίης 	πεπρήχοι-πεπρηχοίη 	πεπρήχοιτον 	πεπρηχοίτην 	πεπρήχοιμεν 	πεπρήχοιτε 	πεπρήχοιεν
act.pf.imp-ep:   	πέπρηχε 	πεπρηχέτω 	πεπρήχετον 	πεπρηχέτων 	  	πεπρήχετε 	πεπρηχόντων
mp.pf.ind-ep: πέπρηγμαι 	πέπρηξαι 	πέπρηκται 	πέπρηχθον 	πέπρηχθον 	πεπρήγμεθᾰ 	πέπρηχθε 	πεπρήχᾰται
mp.pf.sub-ep: πεπρηγμένος ὦ 	πεπρηγμένος ᾖς 	πεπρηγμένος ᾖ 	πεπρηγμένω ἦτον 	πεπρηγμένω ἦτον 	πεπρηγμένοι ὦμεν 	πεπρηγμένοι ἦτε 	πεπρηγμένοι ὦσῐ(ν)
mp.pf.opt-ep: πεπρηγμένος εἴην 	πεπρηγμένος εἴης 	πεπρηγμένος εἴη 	πεπρηγμένοι εἴητον/εἶτον 	πεπρηγμένω εἰήτην/εἴτην 	πεπρηγμένοι εἴημεν/εἶμεν 	πεπρηγμένοι εἴητε/εἶτε 	πεπρηγμένοι εἴησᾰν/εἶεν
mp.pf.imp-ep:   	πέπρηξο 	πεπρήχθω 	πέπρηχθον 	πεπρήχθων 	  	πέπρηχθε 	πεπρήχθων


# ἀγγέλλω ==== aggello

act.pres.ind: ἀγγέλλω 	ἀγγέλλεις 	ἀγγέλλει 	ἀγγέλλετον 	ἀγγέλλετον 	ἀγγέλλομεν 	ἀγγέλλετε 	ἀγγέλλουσῐ(ν)
act.pres.sub: ἀγγέλλω 	ἀγγέλλῃς 	ἀγγέλλῃ 	ἀγγέλλητον 	ἀγγέλλητον 	ἀγγέλλωμεν 	ἀγγέλλητε 	ἀγγέλλωσῐ(ν)
act.pres.opt: ἀγγέλλοιμῐ 	ἀγγέλλοις 	ἀγγέλλοι 	ἀγγέλλοιτον 	ἀγγελλοίτην 	ἀγγέλλοιμεν 	ἀγγέλλοιτε 	ἀγγέλλοιεν
act.pres.imp:   	ἄγγελλε 	ἀγγελλέτω 	ἀγγέλλετον 	ἀγγελλέτων 	  	ἀγγέλλετε 	ἀγγελλόντων
mp.pres.ind: ἀγγέλλομαι 	ἀγγέλλῃ-ἀγγέλλει 	ἀγγέλλεται 	ἀγγέλλεσθον 	ἀγγέλλεσθον 	ἀγγελλόμεθᾰ 	ἀγγέλλεσθε 	ἀγγέλλονται
mp.pres.sub: ἀγγέλλωμαι 	ἀγγέλλῃ 	ἀγγέλληται 	ἀγγέλλησθον 	ἀγγέλλησθον 	ἀγγελλώμεθᾰ 	ἀγγέλλησθε 	ἀγγέλλωνται
mp.pres.opt: ἀγγελλοίμην 	ἀγγέλλοιο 	ἀγγέλλοιτο 	ἀγγέλλοισθον 	ἀγγελλοίσθην 	ἀγγελλοίμεθᾰ 	ἀγγέλλοισθε 	ἀγγέλλοιντο
mp.pres.imp:   	ἀγγέλλου 	ἀγγελλέσθω 	ἀγγέλλεσθον 	ἀγγελλέσθων 	  	ἀγγέλλεσθε 	ἀγγελλέσθων

act.impf.ind: ἤγγελλον 	ἤγγελλες 	ἤγγελλε(ν) 	ἠγγέλλετον 	ἠγγελλέτην 	ἠγγέλλομεν 	ἠγγέλλετε 	ἤγγελλον
mp.impf.ind: ἠγγελλόμην 	ἠγγέλλου 	ἠγγέλλετο 	ἠγγέλλεσθον 	ἠγγελλέσθην 	ἠγγελλόμεθᾰ 	ἠγγέλλεσθε 	ἠγγέλλοντο

act.impf.ind-io: ἀγγέλεσκον 	ἀγγέλεσκες 	ἀγγέλεσκε(ν) 	ἀγγελέσκετον 	ἀγγελεσκέτην 	ἀγγελέσκομεν 	ἀγγελέσκετε 	ἀγγέλεσκον
mp.impf.ind-io: ἀγγελεσκόμην 	ἀγγελέσκου 	ἀγγελέσκετο 	ἀγγελέσκεσθον 	ἀγγελεσκέσθην 	ἀγγελεσκόμεθᾰ 	ἀγγελέσκεσθε 	ἀγγελέσκοντο

act.fut.ind: ἀγγελέω 	ἀγγελέεις 	ἀγγελέει 	ἀγγελέετον 	ἀγγελέετον 	ἀγγελέομεν 	ἀγγελέετε 	ἀγγελέουσῐ(ν)
act.fut.opt: ἀγγελέοιμῐ 	ἀγγελέοις 	ἀγγελέοι 	ἀγγελέοιτον 	ἀγγελεοίτην 	ἀγγελέοιμεν 	ἀγγελέοιτε 	ἀγγελέοιεν
mid.fut.ind: ἀγγελέομαι 	ἀγγελέῃ-ἀγγελέει 	ἀγγελέεται 	ἀγγελέεσθον 	ἀγγελέεσθον 	ἀγγελεόμεθᾰ 	ἀγγελέεσθε 	ἀγγελέονται
mid.fut.opt: ἀγγελεοίμην 	ἀγγελέοιο 	ἀγγελέοιτο 	ἀγγελέοισθον 	ἀγγελεοίσθην 	ἀγγελεοίμεθᾰ 	ἀγγελέοισθε 	ἀγγελέοιντο
pas.fut.ind: ἀγγελθήσομαι 	ἀγγελθήσῃ 	ἀγγελθήσεται 	ἀγγελθήσεσθον 	ἀγγελθήσεσθον 	ἀγγελθησόμεθᾰ 	ἀγγελθήσεσθε 	ἀγγελθήσονται
pas.fut.opt: ἀγγελθησοίμην 	ἀγγελθήσοιο 	ἀγγελθήσοιτο 	ἀγγελθήσοισθον 	ἀγγελθησοίσθην 	ἀγγελθησοίμεθᾰ 	ἀγγελθήσοισθε 	ἀγγελθήσοιντο

act.fut.ind: ἀγγελῶ 	ἀγγελεῖς 	ἀγγελεῖ 	ἀγγελεῖτον 	ἀγγελεῖτον 	ἀγγελοῦμεν 	ἀγγελεῖτε 	ἀγγελοῦσῐ(ν)
act.fut.opt: ἀγγελοίην-ἀγγελοῖμῐ 	ἀγγελοίης-ἀγγελοῖς 	ἀγγελοίη-ἀγγελοῖ 	ἀγγελοῖτον-ἀγγελοίητον 	ἀγγελοίτην-ἀγγελοιήτην 	ἀγγελοῖμεν-ἀγγελοίημεν 	ἀγγελοῖτε-ἀγγελοίητε 	ἀγγελοῖεν-ἀγγελοίησᾰν
mid.fut.ind: ἀγγελοῦμαι 	ἀγγελῇ 	ἀγγελεῖται 	ἀγγελεῖσθον 	ἀγγελεῖσθον 	ἀγγελούμεθᾰ 	ἀγγελεῖσθε 	ἀγγελοῦνται
mid.fut.opt: ἀγγελοίμην 	ἀγγελοῖο 	ἀγγελοῖτο 	ἀγγελοῖσθον 	ἀγγελοίσθην 	ἀγγελοίμεθᾰ 	ἀγγελοῖσθε 	ἀγγελοῖντο
pas.fut.ind: ἀγγελθήσομαι 	ἀγγελθήσῃ 	ἀγγελθήσεται 	ἀγγελθήσεσθον 	ἀγγελθήσεσθον 	ἀγγελθησόμεθᾰ 	ἀγγελθήσεσθε 	ἀγγελθήσονται
pas.fut.opt: ἀγγελθησοίμην 	ἀγγελθήσοιο 	ἀγγελθήσοιτο 	ἀγγελθήσοισθον 	ἀγγελθησοίσθην 	ἀγγελθησοίμεθᾰ 	ἀγγελθήσοισθε 	ἀγγελθήσοιντο

act.aor.ind: ἤγγειλᾰ 	ἤγγειλᾰς 	ἤγγειλε(ν) 	ἠγγείλᾰτον 	ἠγγειλᾰ́την 	ἠγγείλᾰμεν 	ἠγγείλᾰτε 	ἤγγειλᾰν
act.aor.sub: ἀγγείλω 	ἀγγείλῃς 	ἀγγείλῃ 	ἀγγείλητον 	ἀγγείλητον 	ἀγγείλωμεν 	ἀγγείλητε 	ἀγγείλωσῐ(ν)
act.aor.opt: ἀγγείλαιμῐ 	ἀγγείλειᾰς-ἀγγείλαις 	ἀγγείλειε(ν)-ἀγγείλαι 	ἀγγείλαιτον 	ἀγγειλαίτην 	ἀγγείλαιμεν 	ἀγγείλαιτε 	ἀγγείλειᾰν-ἀγγείλαιεν
act.aor.imp:   	ἄγγειλον 	ἀγγειλᾰ́τω 	ἀγγείλᾰτον 	ἀγγειλᾰ́των 	  	ἀγγείλᾰτε 	ἀγγειλᾰ́ντων
mid.aor.ind: ἠγγειλᾰ́μην 	ἠγγείλω 	ἠγγείλᾰτο 	ἠγγείλᾰσθον 	ἠγγειλᾰ́σθην 	ἠγγειλᾰ́μεθᾰ 	ἠγγείλᾰσθε 	ἠγγείλᾰντο
mid.aor.sub: ἀγγείλωμαι 	ἀγγείλῃ 	ἀγγείληται 	ἀγγείλησθον 	ἀγγείλησθον 	ἀγγειλώμεθᾰ 	ἀγγείλησθε 	ἀγγείλωνται
mid.aor.opt: ἀγγειλαίμην 	ἀγγείλαιο 	ἀγγείλαιτο 	ἀγγείλαισθον 	ἀγγειλαίσθην 	ἀγγειλαίμεθᾰ 	ἀγγείλαισθε 	ἀγγείλαιντο
mid.aor.imp:   	ἄγγειλαι 	ἀγγειλᾰ́σθω 	ἀγγείλᾰσθον 	ἀγγειλᾰ́σθων 	  	ἀγγείλᾰσθε 	ἀγγειλᾰ́σθων
pas.aor.ind: ἠγγέλθην 	ἠγγέλθης 	ἠγγέλθη 	ἠγγέλθητον 	ἠγγελθήτην 	ἠγγέλθημεν 	ἠγγέλθητε 	ἠγγέλθησᾰν
pas.aor.sub: ἀγγελθῶ 	ἀγγελθῇς 	ἀγγελθῇ 	ἀγγελθῆτον 	ἀγγελθῆτον 	ἀγγελθῶμεν 	ἀγγελθῆτε 	ἀγγελθῶσῐ(ν)
pas.aor.opt: ἀγγελθείην 	ἀγγελθείης 	ἀγγελθείη 	ἀγγελθεῖτον-ἀγγελθείητον 	ἀγγελθείτην-ἀγγελθειήτην 	ἀγγελθεῖμεν-ἀγγελθείημεν 	ἀγγελθεῖτε-ἀγγελθείητε 	ἀγγελθεῖεν-ἀγγελθείησᾰν
pas.aor.imp:   	ἀγγέλθητῐ 	ἀγγελθήτω 	ἀγγέλθητον 	ἀγγελθήτων 	  	ἀγγέλθητε 	ἀγγελθέντων

act.pf.ind: ἤγγελκᾰ 	ἤγγελκᾰς 	ἤγγελκε(ν) 	ἠγγέλκᾰτον 	ἠγγέλκᾰτον 	ἠγγέλκᾰμεν 	ἠγγέλκᾰτε 	ἠγγέλκᾱσῐ(ν)
act.pf.sub: ἠγγέλκω 	ἠγγέλκῃς 	ἠγγέλκῃ 	ἠγγέλκητον 	ἠγγέλκητον 	ἠγγέλκωμεν 	ἠγγέλκητε 	ἠγγέλκωσῐ(ν)
act.pf.opt: ἠγγέλκοιμῐ-ἠγγελκοίην 	ἠγγέλκοις-ἠγγελκοίης 	ἠγγέλκοι-ἠγγελκοίη 	ἠγγέλκοιτον 	ἠγγελκοίτην 	ἠγγέλκοιμεν 	ἠγγέλκοιτε 	ἠγγέλκοιεν
act.pf.imp:   	ἤγγελκε 	ἠγγελκέτω 	ἠγγέλκετον 	ἠγγελκέτων 	  	ἠγγέλκετε 	ἠγγελκόντων
mp.pf.ind: ἤγγελμαι 	ἤγγελσαι 	ἤγγελται 	ἤγγελθον 	ἤγγελθον 	ἠγγέλμεθᾰ 	ἤγγελθε 	ἠγγέλᾰται
mp.pf.sub: ἠγγελμένος ὦ 	ἠγγελμένος ᾖς 	ἠγγελμένος ᾖ 	ἠγγελμένω ἦτον 	ἠγγελμένω ἦτον 	ἠγγελμένοι ὦμεν 	ἠγγελμένοι ἦτε 	ἠγγελμένοι ὦσῐ(ν)
mp.pf.opt: ἠγγελμένος εἴην 	ἠγγελμένος εἴης 	ἠγγελμένος εἴη 	ἠγγελμένοι εἴητον/εἶτον 	ἠγγελμένω εἰήτην/εἴτην 	ἠγγελμένοι εἴημεν/εἶμεν 	ἠγγελμένοι εἴητε/εἶτε 	ἠγγελμένοι εἴησᾰν/εἶεν
mp.pf.imp:   	ἤγγελσο 	ἠγγέλθω 	ἤγγελθον 	ἠγγέλθων 	  	ἤγγελθε 	ἠγγέλθων

# φαίνω =============

act.pres.ind: φαίνω 	φαίνεις 	φαίνει 	φαίνετον 	φαίνετον 	φαίνομεν 	φαίνετε 	φαίνουσῐ(ν)
act.pres.sub: φαίνω 	φαίνῃς 	φαίνῃ 	φαίνητον 	φαίνητον 	φαίνωμεν 	φαίνητε 	φαίνωσῐ(ν)
act.pres.opt: φαίνοιμῐ 	φαίνοις 	φαίνοι 	φαίνοιτον 	φαινοίτην 	φαίνοιμεν 	φαίνοιτε 	φαίνοιεν
act.pres.imp:   	φαῖνε 	φαινέτω 	φαίνετον 	φαινέτων 	  	φαίνετε 	φαινόντων
mp.pres.ind: φαίνομαι 	φαίνῃ-φαίνει 	φαίνεται 	φαίνεσθον 	φαίνεσθον 	φαινόμεθᾰ 	φαίνεσθε 	φαίνονται
mp.pres.sub: φαίνωμαι 	φαίνῃ 	φαίνηται 	φαίνησθον 	φαίνησθον 	φαινώμεθᾰ 	φαίνησθε 	φαίνωνται
mp.pres.opt: φαινοίμην 	φαίνοιο 	φαίνοιτο 	φαίνοισθον 	φαινοίσθην 	φαινοίμεθᾰ 	φαίνοισθε 	φαίνοιντο
mp.pres.imp:   	φαίνου 	φαινέσθω 	φαίνεσθον 	φαινέσθων 	  	φαίνεσθε 	φαινέσθων

act.impf.ind: ἔφαινον 	ἔφαινες 	ἔφαινε(ν) 	ἐφαίνετον 	ἐφαινέτην 	ἐφαίνομεν 	ἐφαίνετε 	ἔφαινον
mp.impf.ind: ἐφαινόμην 	ἐφαίνου 	ἐφαίνετο 	ἐφαίνεσθον 	ἐφαινέσθην 	ἐφαινόμεθᾰ 	ἐφαίνεσθε 	ἐφαίνοντο

act.fut.ind: φᾰνέω 	φᾰνέεις 	φᾰνέει 	φᾰνέετον 	φᾰνέετον 	φᾰνέομεν 	φᾰνέετε 	φᾰνέουσῐ(ν)
act.fut.opt: φᾰνέοιμῐ 	φᾰνέοις 	φᾰνέοι 	φᾰνέοιτον 	φᾰνεοίτην 	φᾰνέοιμεν 	φᾰνέοιτε 	φᾰνέοιεν
mid.fut.ind: φᾰνέομαι 	φᾰνέῃ-φᾰνέει 	φᾰνέεται 	φᾰνέεσθον 	φᾰνέεσθον 	φᾰνεόμεθᾰ 	φᾰνέεσθε 	φᾰνέονται
mid.fut.opt: φᾰνεοίμην 	φᾰνέοιο 	φᾰνέοιτο 	φᾰνέοισθον 	φᾰνεοίσθην 	φᾰνεοίμεθᾰ 	φᾰνέοισθε 	φᾰνέοιντο
pas.fut.ind: φᾰνήσομαι 	φᾰνήσῃ 	φᾰνήσεται 	φᾰνήσεσθον 	φᾰνήσεσθον 	φᾰνησόμεθᾰ 	φᾰνήσεσθε 	φᾰνήσονται
pas.fut.opt: φᾰνησοίμην 	φᾰνήσοιο 	φᾰνήσοιτο 	φᾰνήσοισθον 	φᾰνησοίσθην 	φᾰνησοίμεθᾰ 	φᾰνήσοισθε 	φᾰνήσοιντο

act.fut.ind: φᾰνῶ 	φᾰνεῖς 	φᾰνεῖ 	φᾰνεῖτον 	φᾰνεῖτον 	φᾰνοῦμεν 	φᾰνεῖτε 	φᾰνοῦσῐ(ν)
act.fut.opt: φᾰνοίην-φᾰνοῖμῐ 	φᾰνοίης-φᾰνοῖς 	φᾰνοίη-φᾰνοῖ 	φᾰνοῖτον-φᾰνοίητον 	φᾰνοίτην-φᾰνοιήτην 	φᾰνοῖμεν-φᾰνοίημεν 	φᾰνοῖτε-φᾰνοίητε 	φᾰνοῖεν-φᾰνοίησᾰν
mid.fut.ind: φᾰνοῦμαι 	φᾰνῇ 	φᾰνεῖται 	φᾰνεῖσθον 	φᾰνεῖσθον 	φᾰνούμεθᾰ 	φᾰνεῖσθε 	φᾰνοῦνται
mid.fut.opt: φᾰνοίμην 	φᾰνοῖο 	φᾰνοῖτο 	φᾰνοῖσθον 	φᾰνοίσθην 	φᾰνοίμεθᾰ 	φᾰνοῖσθε 	φᾰνοῖντο
pas.fut.ind: φᾰνήσομαι 	φᾰνήσῃ 	φᾰνήσεται 	φᾰνήσεσθον 	φᾰνήσεσθον 	φᾰνησόμεθᾰ 	φᾰνήσεσθε 	φᾰνήσονται
pas.fut.opt: φᾰνησοίμην 	φᾰνήσοιο 	φᾰνήσοιτο 	φᾰνήσοισθον 	φᾰνησοίσθην 	φᾰνησοίμεθᾰ 	φᾰνήσοισθε 	φᾰνήσοιντο

act.aor.ind: ἔφηνᾰ 	ἔφηνᾰς 	ἔφηνε(ν) 	ἐφήνᾰτον 	ἐφηνᾰ́την 	ἐφήνᾰμεν 	ἐφήνᾰτε 	ἔφηνᾰν
act.aor.sub: φήνω 	φήνῃς 	φήνῃ 	φήνητον 	φήνητον 	φήνωμεν 	φήνητε 	φήνωσῐ(ν)
act.aor.opt: φήναιμῐ 	φήνειᾰς-φήναις 	φήνειε(ν)-φήναι 	φήναιτον 	φηναίτην 	φήναιμεν 	φήναιτε 	φήνειᾰν-φήναιεν
act.aor.imp:   	φῆνον 	φηνᾰ́τω 	φήνᾰτον 	φηνᾰ́των 	  	φήνᾰτε 	φηνᾰ́ντων
mid.aor.ind: ἐφηνᾰ́μην 	ἐφήνω 	ἐφήνᾰτο 	ἐφήνᾰσθον 	ἐφηνᾰ́σθην 	ἐφηνᾰ́μεθᾰ 	ἐφήνᾰσθε 	ἐφήνᾰντο
mid.aor.sub: φήνωμαι 	φήνῃ 	φήνηται 	φήνησθον 	φήνησθον 	φηνώμεθᾰ 	φήνησθε 	φήνωνται
mid.aor.opt: φηναίμην 	φήναιο 	φήναιτο 	φήναισθον 	φηναίσθην 	φηναίμεθᾰ 	φήναισθε 	φήναιντο
mid.aor.imp:   	φῆναι 	φηνᾰ́σθω 	φήνᾰσθον 	φηνᾰ́σθων 	  	φήνᾰσθε 	φηνᾰ́σθων
pas.aor.ind: ἐφᾰ́νθην 	ἐφᾰ́νθης 	ἐφᾰ́νθη 	ἐφᾰ́νθητον 	ἐφᾰνθήτην 	ἐφᾰ́νθημεν 	ἐφᾰ́νθητε 	ἐφᾰ́νθησᾰν
pas.aor.sub: φᾰνθῶ 	φᾰνθῇς 	φᾰνθῇ 	φᾰνθῆτον 	φᾰνθῆτον 	φᾰνθῶμεν 	φᾰνθῆτε 	φᾰνθῶσῐ(ν)
pas.aor.opt: φᾰνθείην 	φᾰνθείης 	φᾰνθείη 	φᾰνθεῖτον-φᾰνθείητον 	φᾰνθείτην-φᾰνθειήτην 	φᾰνθεῖμεν-φᾰνθείημεν 	φᾰνθεῖτε-φᾰνθείητε 	φᾰνθεῖεν-φᾰνθείησᾰν
pas.aor.imp:   	φᾰ́νθητῐ 	φᾰνθήτω 	φᾰ́νθητον 	φᾰνθήτων 	  	φᾰ́νθητε 	φᾰνθέντων

act.aor.ind: ἔφᾱνᾰ 	ἔφᾱνᾰς 	ἔφᾱνε(ν) 	ἐφᾱ́νᾰτον 	ἐφᾱνᾰ́την 	ἐφᾱ́νᾰμεν 	ἐφᾱ́νᾰτε 	ἔφᾱνᾰν
act.aor.sub: φᾱ́νω 	φᾱ́νῃς 	φᾱ́νῃ 	φᾱ́νητον 	φᾱ́νητον 	φᾱ́νωμεν 	φᾱ́νητε 	φᾱ́νωσῐ(ν)
act.aor.opt: φᾱ́ναιμῐ 	φᾱ́νειᾰς-φᾱ́ναις 	φᾱ́νειε(ν)-φᾱ́ναι 	φᾱ́ναιτον 	φᾱναίτην 	φᾱ́ναιμεν 	φᾱ́ναιτε 	φᾱ́νειᾰν-φᾱ́ναιεν
act.aor.imp:   	φᾶνον 	φᾱνᾰ́τω 	φᾱ́νᾰτον 	φᾱνᾰ́των 	  	φᾱ́νᾰτε 	φᾱνᾰ́ντων
mid.aor.ind: ἐφᾱνᾰ́μην 	ἐφᾱ́νω 	ἐφᾱ́νᾰτο 	ἐφᾱ́νᾰσθον 	ἐφᾱνᾰ́σθην 	ἐφᾱνᾰ́μεθᾰ 	ἐφᾱ́νᾰσθε 	ἐφᾱ́νᾰντο
mid.aor.sub: φᾱ́νωμαι 	φᾱ́νῃ 	φᾱ́νηται 	φᾱ́νησθον 	φᾱ́νησθον 	φᾱνώμεθᾰ 	φᾱ́νησθε 	φᾱ́νωνται
mid.aor.opt: φᾱναίμην 	φᾱ́ναιο 	φᾱ́ναιτο 	φᾱ́ναισθον 	φᾱναίσθην 	φᾱναίμεθᾰ 	φᾱ́ναισθε 	φᾱ́ναιντο
mid.aor.imp:   	φᾶναι 	φᾱνᾰ́σθω 	φᾱ́νᾰσθον 	φᾱνᾰ́σθων 	  	φᾱ́νᾰσθε 	φᾱνᾰ́σθων
pas.aor.ind: ἐφᾰ́νθην 	ἐφᾰ́νθης 	ἐφᾰ́νθη 	ἐφᾰ́νθητον 	ἐφᾰνθήτην 	ἐφᾰ́νθημεν 	ἐφᾰ́νθητε 	ἐφᾰ́νθησᾰν
pas.aor.sub: φᾰνθῶ 	φᾰνθῇς 	φᾰνθῇ 	φᾰνθῆτον 	φᾰνθῆτον 	φᾰνθῶμεν 	φᾰνθῆτε 	φᾰνθῶσῐ(ν)
pas.aor.opt: φᾰνθείην 	φᾰνθείης 	φᾰνθείη 	φᾰνθεῖτον-φᾰνθείητον 	φᾰνθείτην-φᾰνθειήτην 	φᾰνθεῖμεν-φᾰνθείημεν 	φᾰνθεῖτε-φᾰνθείητε 	φᾰνθεῖεν-φᾰνθείησᾰν
pas.aor.imp:   	φᾰ́νθητῐ 	φᾰνθήτω 	φᾰ́νθητον 	φᾰνθήτων 	  	φᾰ́νθητε 	φᾰνθέντων

pas.aor.ind: ἐφᾰ́νην 	ἐφᾰ́νης 	ἐφᾰ́νη 	ἐφᾰ́νητον 	ἐφᾰνήτην 	ἐφᾰ́νημεν 	ἐφᾰ́νητε 	ἐφᾰ́νησᾰν
pas.aor.sub: φᾰνῶ 	φᾰνῇς 	φᾰνῇ 	φᾰνῆτον 	φᾰνῆτον 	φᾰνῶμεν 	φᾰνῆτε 	φᾰνῶσῐ(ν)
pas.aor.opt: φᾰνείην 	φᾰνείης 	φᾰνείη 	φᾰνεῖτον-φᾰνείητον 	φᾰνείτην-φᾰνειήτην 	φᾰνεῖμεν-φᾰνείημεν 	φᾰνεῖτε-φᾰνείητε 	φᾰνεῖεν-φᾰνείησᾰν
pas.aor.imp:   	φᾰ́νηθῐ 	φᾰνήτω 	φᾰ́νητον 	φᾰνήτων 	  	φᾰ́νητε 	φᾰνέντων

act.pf.ind: πέφᾰγκᾰ 	πέφᾰγκᾰς 	πέφᾰγκε(ν) 	πεφᾰ́γκᾰτον 	πεφᾰ́γκᾰτον 	πεφᾰ́γκᾰμεν 	πεφᾰ́γκᾰτε 	πεφᾰ́γκᾱσῐ(ν)
act.pf.sub: πεφᾰ́γκω 	πεφᾰ́γκῃς 	πεφᾰ́γκῃ 	πεφᾰ́γκητον 	πεφᾰ́γκητον 	πεφᾰ́γκωμεν 	πεφᾰ́γκητε 	πεφᾰ́γκωσῐ(ν)
act.pf.opt: πεφᾰ́γκοιμῐ-πεφᾰγκοίην 	πεφᾰ́γκοις-πεφᾰγκοίης 	πεφᾰ́γκοι-πεφᾰγκοίη 	πεφᾰ́γκοιτον 	πεφᾰγκοίτην 	πεφᾰ́γκοιμεν 	πεφᾰ́γκοιτε 	πεφᾰ́γκοιεν
act.pf.imp:   	πέφᾰγκε 	πεφᾰγκέτω 	πεφᾰ́γκετον 	πεφᾰγκέτων 	  	πεφᾰ́γκετε 	πεφᾰγκόντων
mp.pf.ind: πέφᾰσμαι 	πέφᾰνσαι 	πέφᾰνται 	πέφᾰνθον 	πέφᾰνθον 	πεφᾰ́σμεθᾰ 	πέφᾰνθε 	πεφᾰ́νᾰται
mp.pf.sub: πεφᾰσμένος ὦ 	πεφᾰσμένος ᾖς 	πεφᾰσμένος ᾖ 	πεφᾰσμένω ἦτον 	πεφᾰσμένω ἦτον 	πεφᾰσμένοι ὦμεν 	πεφᾰσμένοι ἦτε 	πεφᾰσμένοι ὦσῐ(ν)
mp.pf.opt: πεφᾰσμένος εἴην 	πεφᾰσμένος εἴης 	πεφᾰσμένος εἴη 	πεφᾰσμένοι εἴητον/εἶτον 	πεφᾰσμένω εἰήτην/εἴτην 	πεφᾰσμένοι εἴημεν/εἶμεν 	πεφᾰσμένοι εἴητε/εἶτε 	πεφᾰσμένοι εἴησᾰν/εἶεν
mp.pf.imp:   	πέφᾰνσο 	πεφᾰ́νθω 	πέφᾰνθον 	πεφᾰ́νθων 	  	πέφᾰνθε 	πεφᾰ́νθων

act.pf.ind: πέφηνᾰ 	πέφηνᾰς 	πέφηνε(ν) 	πεφήνᾰτον 	πεφήνᾰτον 	πεφήνᾰμεν 	πεφήνᾰτε 	πεφήνᾱσῐ(ν)
act.pf.sub: πεφήνω 	πεφήνῃς 	πεφήνῃ 	πεφήνητον 	πεφήνητον 	πεφήνωμεν 	πεφήνητε 	πεφήνωσῐ(ν)
act.pf.opt: πεφήνοιμῐ-πεφηνοίην 	πεφήνοις-πεφηνοίης 	πεφήνοι-πεφηνοίη 	πεφήνοιτον 	πεφηνοίτην 	πεφήνοιμεν 	πεφήνοιτε 	πεφήνοιεν
act.pf.imp:   	πέφηνε 	πεφηνέτω 	πεφήνετον 	πεφηνέτων 	  	πεφήνετε 	πεφηνόντων
mp.pf.ind: πέφᾰσμαι 	πέφᾰνσαι 	πέφᾰνται 	πέφᾰνθον 	πέφᾰνθον 	πεφᾰ́σμεθᾰ 	πέφᾰνθε 	πεφᾰ́νᾰται
mp.pf.sub: πεφᾰσμένος ὦ 	πεφᾰσμένος ᾖς 	πεφᾰσμένος ᾖ 	πεφᾰσμένω ἦτον 	πεφᾰσμένω ἦτον 	πεφᾰσμένοι ὦμεν 	πεφᾰσμένοι ἦτε 	πεφᾰσμένοι ὦσῐ(ν)
mp.pf.opt: πεφᾰσμένος εἴην 	πεφᾰσμένος εἴης 	πεφᾰσμένος εἴη 	πεφᾰσμένοι εἴητον/εἶτον 	πεφᾰσμένω εἰήτην/εἴτην 	πεφᾰσμένοι εἴημεν/εἶμεν 	πεφᾰσμένοι εἴητε/εἶτε 	πεφᾰσμένοι εἴησᾰν/εἶεν
mp.pf.imp:   	πέφᾰνσο 	πεφᾰ́νθω 	πέφᾰνθον 	πεφᾰ́νθων 	  	πέφᾰνθε 	πεφᾰ́νθων


# τρίβω ===

act.pres.ind: τρῑ́βω 	τρῑ́βεις 	τρῑ́βει 	τρῑ́βετον 	τρῑ́βετον 	τρῑ́βομεν 	τρῑ́βετε 	τρῑ́βουσῐ(ν)
act.pres.sub: τρῑ́βω 	τρῑ́βῃς 	τρῑ́βῃ 	τρῑ́βητον 	τρῑ́βητον 	τρῑ́βωμεν 	τρῑ́βητε 	τρῑ́βωσῐ(ν)
act.pres.opt: τρῑ́βοιμῐ 	τρῑ́βοις 	τρῑ́βοι 	τρῑ́βοιτον 	τρῑβοίτην 	τρῑ́βοιμεν 	τρῑ́βοιτε 	τρῑ́βοιεν
act.pres. imp:   	τρῖβε 	τρῑβέτω 	τρῑ́βετον 	τρῑβέτων 	  	τρῑ́βετε
mp.pres.ind: τρῑ́βομαι 	τρῑ́βῃ-τρῑ́βει 	τρῑ́βεται 	τρῑ́βεσθον 	τρῑ́βεσθον 	τρῑβόμεθᾰ 	τρῑ́βεσθε 	τρῑ́βονται
mp.pres.sub: τρῑ́βωμαι 	τρῑ́βῃ 	τρῑ́βηται 	τρῑ́βησθον 	τρῑ́βησθον 	τρῑβώμεθᾰ 	τρῑ́βησθε 	τρῑ́βωνται
mp.pres.opt: τρῑβοίμην 	τρῑ́βοιο 	τρῑ́βοιτο 	τρῑ́βοισθον 	τρῑβοίσθην 	τρῑβοίμεθᾰ 	τρῑ́βοισθε 	τρῑ́βοιντο
mp.pres.imp:   	τρῑ́βου 	τρῑβέσθω 	τρῑ́βεσθον 	τρῑβέσθων 	  	τρῑ́βεσθε

act.impf.ind: ἔτρῑβον 	ἔτρῑβες 	ἔτρῑβε(ν) 	ἐτρῑ́βετον 	ἐτρῑβέτην 	ἐτρῑ́βομεν 	ἐτρῑ́βετε 	ἔτρῑβον
mp.impf.ind: ἐτρῑβόμην 	ἐτρῑ́βου 	ἐτρῑ́βετο 	ἐτρῑ́βεσθον 	ἐτρῑβέσθην 	ἐτρῑβόμεθᾰ 	ἐτρῑ́βεσθε 	ἐτρῑ́βοντο

act.fut.ind: τρῑ́ψω 	τρῑ́ψεις 	τρῑ́ψει 	τρῑ́ψετον 	τρῑ́ψετον 	τρῑ́ψομεν 	τρῑ́ψετε 	τρῑ́ψουσῐ(ν)
act.fut.opt: τρῑ́ψοιμῐ 	τρῑ́ψοις 	τρῑ́ψοι 	τρῑ́ψοιτον 	τρῑψοίτην 	τρῑ́ψοιμεν 	τρῑ́ψοιτε 	τρῑ́ψοιεν
mid.fut.ind: τρῑ́ψομαι 	τρῑ́ψῃ-τρῑ́ψει 	τρῑ́ψεται 	τρῑ́ψεσθον 	τρῑ́ψεσθον 	τρῑψόμεθᾰ 	τρῑ́ψεσθε 	τρῑ́ψονται
mid.fut.opt: τρῑψοίμην 	τρῑ́ψοιο 	τρῑ́ψοιτο 	τρῑ́ψοισθον 	τρῑψοίσθην 	τρῑψοίμεθᾰ 	τρῑ́ψοισθε 	τρῑ́ψοιντο

act.aor.ind: ἔτρῑψᾰ 	ἔτρῑψᾰς 	ἔτρῑψε(ν) 	ἐτρῑ́ψᾰτον 	ἐτρῑψᾰ́την 	ἐτρῑ́ψᾰμεν 	ἐτρῑ́ψᾰτε 	ἔτρῑψᾰν
act.aor.sub: τρῑ́ψω 	τρῑ́ψῃς 	τρῑ́ψῃ 	τρῑ́ψητον 	τρῑ́ψητον 	τρῑ́ψωμεν 	τρῑ́ψητε 	τρῑ́ψωσῐ(ν)
act.aor.opt: τρῑ́ψαιμῐ 	τρῑ́ψειᾰς-τρῑ́ψαις 	τρῑ́ψειε(ν)-τρῑ́ψαι 	τρῑ́ψαιτον 	τρῑψαίτην 	τρῑ́ψαιμεν 	τρῑ́ψαιτε 	τρῑ́ψειᾰν-τρῑ́ψαιεν
act.aor.imp:   	τρῖψον 	τρῑψᾰ́τω 	τρῑ́ψᾰτον 	τρῑψᾰ́των 	  	τρῑ́ψᾰτε 	τρῑψᾰ́ντων
mid.aor.ind: ἐτρῑψᾰ́μην 	ἐτρῑ́ψω 	ἐτρῑ́ψᾰτο 	ἐτρῑ́ψᾰσθον 	ἐτρῑψᾰ́σθην 	ἐτρῑψᾰ́μεθᾰ 	ἐτρῑ́ψᾰσθε 	ἐτρῑ́ψᾰντο
mid.aor.sub: τρῑ́ψωμαι 	τρῑ́ψῃ 	τρῑ́ψηται 	τρῑ́ψησθον 	τρῑ́ψησθον 	τρῑψώμεθᾰ 	τρῑ́ψησθε 	τρῑ́ψωνται
mid.aor.opt: τρῑψαίμην 	τρῑ́ψαιο 	τρῑ́ψαιτο 	τρῑ́ψαισθον 	τρῑψαίσθην 	τρῑψαίμεθᾰ 	τρῑ́ψαισθε 	τρῑ́ψαιντο
mid.aor.imp:   	τρῖψαι 	τρῑψᾰ́σθω 	τρῑ́ψᾰσθον 	τρῑψᾰ́σθων 	  	τρῑ́ψᾰσθε 	τρῑψᾰ́σθων

pas.aor.ind: ἐτρίφθην 	ἐτρίφθης 	ἐτρίφθη 	ἐτρίφθητον 	ἐτριφθήτην 	ἐτρίφθημεν 	ἐτρίφθητε 	ἐτρίφθησᾰν
pas.aor.sub: τριφθῶ 	τριφθῇς 	τριφθῇ 	τριφθῆτον 	τριφθῆτον 	τριφθῶμεν 	τριφθῆτε 	τριφθῶσῐ(ν)
pas.aor.opt: τριφθείην 	τριφθείης 	τριφθείη 	τριφθεῖτον-τριφθείητον 	τριφθείτην-τριφθειήτην 	τριφθεῖμεν-τριφθείημεν 	τριφθεῖτε-τριφθείητε 	τριφθεῖεν-τριφθείησᾰν
pas.aor.imp:   	τρίφθητῐ 	τριφθήτω 	τρίφθητον 	τριφθήτων 	  	τρίφθητε 	τριφθέντων

act.pf.ind: τέτρῐφᾰ 	τέτρῐφᾰς 	τέτρῐφε(ν) 	τετρῐ́φᾰτον 	τετρῐ́φᾰτον 	τετρῐ́φᾰμεν 	τετρῐ́φᾰτε 	τετρῐ́φᾱσῐ(ν)
act.pf.sub: τετρῐ́φω 	τετρῐ́φῃς 	τετρῐ́φῃ 	τετρῐ́φητον 	τετρῐ́φητον 	τετρῐ́φωμεν 	τετρῐ́φητε 	τετρῐ́φωσῐ(ν)
act.pf.opt: τετρῐ́φοιμῐ-τετρῐφοίην 	τετρῐ́φοις-τετρῐφοίης 	τετρῐ́φοι-τετρῐφοίη 	τετρῐ́φοιτον 	τετρῐφοίτην 	τετρῐ́φοιμεν 	τετρῐ́φοιτε 	τετρῐ́φοιεν
act.pf.imp:   	τέτρῐφε 	τετρῐφέτω 	τετρῐ́φετον 	τετρῐφέτων 	  	τετρῐ́φετε 	τετρῐφόντων
mp.pf.ind: τέτρῐμμαι 	τέτρῐψαι 	τέτρῐπται 	τέτρῐφθον 	τέτρῐφθον 	τετρῐ́μμεθᾰ 	τέτρῐφθε 	τετρῐ́βᾰται
mp.pf.sub: τετρῐμμένος ὦ 	τετρῐμμένος ᾖς 	τετρῐμμένος ᾖ 	τετρῐμμένω ἦτον 	τετρῐμμένω ἦτον 	τετρῐμμένοι ὦμεν 	τετρῐμμένοι ἦτε 	τετρῐμμένοι ὦσῐ(ν)
mp.pf.opt: τετρῐμμένος εἴην 	τετρῐμμένος εἴης 	τετρῐμμένος εἴη 	τετρῐμμένοι εἴητον/εἶτον 	τετρῐμμένω εἰήτην/εἴτην 	τετρῐμμένοι εἴημεν/εἶμεν 	τετρῐμμένοι εἴητε/εἶτε 	τετρῐμμένοι εἴησᾰν/εἶεν
mp.pf.imp:   	τέτρῐψο 	τετρῐ́φθω 	τέτρῐφθον 	τετρῐ́φθων 	  	τέτρῐφθε 	τετρῐ́φθων



# ἄγω ================== mute

act.pres.ind: ᾰ̓́γω 	ᾰ̓́γεις 	ᾰ̓́γει 	ᾰ̓́γετον 	ᾰ̓́γετον 	ᾰ̓́γομεν 	ᾰ̓́γετε 	ᾰ̓́γουσῐ(ν)
act.pres.sub: ᾰ̓́γω 	ᾰ̓́γῃς 	ᾰ̓́γῃ 	ᾰ̓́γητον 	ᾰ̓́γητον 	ᾰ̓́γωμεν 	ᾰ̓́γητε 	ᾰ̓́γωσῐ(ν)
act.pres.opt: ᾰ̓́γοιμῐ 	ᾰ̓́γοις 	ᾰ̓́γοι 	ᾰ̓́γοιτον 	ᾰ̓γοίτην 	ᾰ̓́γοιμεν 	ᾰ̓́γοιτε 	ᾰ̓́γοιεν
act.pres.imp:   	ᾰ̓́γε 	ᾰ̓γέτω 	ᾰ̓́γετον 	ᾰ̓γέτων 	  	ᾰ̓́γετε 	ᾰ̓γόντων
mp.pres.ind: ᾰ̓́γομαι 	ᾰ̓́γῃ-ᾰ̓́γει 	ᾰ̓́γεται 	ᾰ̓́γεσθον 	ᾰ̓́γεσθον 	ᾰ̓γόμεθᾰ 	ᾰ̓́γεσθε 	ᾰ̓́γονται
mp.pres.sub: ᾰ̓́γωμαι 	ᾰ̓́γῃ 	ᾰ̓́γηται 	ᾰ̓́γησθον 	ᾰ̓́γησθον 	ᾰ̓γώμεθᾰ 	ᾰ̓́γησθε 	ᾰ̓́γωνται
mp.pres.opt: ᾰ̓γοίμην 	ᾰ̓́γοιο 	ᾰ̓́γοιτο 	ᾰ̓́γοισθον 	ᾰ̓γοίσθην 	ᾰ̓γοίμεθᾰ 	ᾰ̓́γοισθε 	ᾰ̓́γοιντο
mp.pres.imp:   	ᾰ̓́γου 	ᾰ̓γέσθω 	ᾰ̓́γεσθον 	ᾰ̓γέσθων 	  	ᾰ̓́γεσθε
act.impf.ind: ἦγον 	ἦγες 	ἦγε(ν) 	ἤγετον 	ἠγέτην 	ἤγομεν 	ἤγετε 	ἦγον
mp.impf.ind: ἠγόμην 	ἤγου 	ἤγετο 	ἤγεσθον 	ἠγέσθην 	ἠγόμεθᾰ 	ἤγεσθε 	ἤγοντο

act.impf.ind-ep: ᾰ̓́γεσκον 	ᾰ̓́γεσκες 	ᾰ̓́γεσκε(ν) 	ᾰ̓γέσκετον 	ᾰ̓γεσκέτην 	ᾰ̓γέσκομεν 	ᾰ̓γέσκετε 	ᾰ̓́γεσκον
mp.impf.ind-ep: ᾰ̓γεσκόμην 	ᾰ̓γέσκου 	ᾰ̓γέσκετο 	ᾰ̓γέσκεσθον 	ᾰ̓γεσκέσθην 	ᾰ̓γεσκόμεθᾰ 	ᾰ̓γέσκεσθε 	ᾰ̓γέσκοντο

act.fut.ind: ᾰ̓́ξω 	ᾰ̓́ξεις 	ᾰ̓́ξει 	ᾰ̓́ξετον 	ᾰ̓́ξετον 	ᾰ̓́ξομεν 	ᾰ̓́ξετε 	ᾰ̓́ξουσῐ(ν)
act.fut.opt: ᾰ̓́ξοιμῐ 	ᾰ̓́ξοις 	ᾰ̓́ξοι 	ᾰ̓́ξοιτον 	ᾰ̓ξοίτην 	ᾰ̓́ξοιμεν 	ᾰ̓́ξοιτε 	ᾰ̓́ξοιεν
mid.fut.ind: ᾰ̓́ξομαι 	ᾰ̓́ξῃ-ᾰ̓́ξει 	ᾰ̓́ξεται 	ᾰ̓́ξεσθον 	ᾰ̓́ξεσθον 	ᾰ̓ξόμεθᾰ 	ᾰ̓́ξεσθε 	ᾰ̓́ξονται
mid.fut.opt: ᾰ̓ξοίμην 	ᾰ̓́ξοιο 	ᾰ̓́ξοιτο 	ᾰ̓́ξοισθον 	ᾰ̓ξοίσθην 	ᾰ̓ξοίμεθᾰ 	ᾰ̓́ξοισθε 	ᾰ̓́ξοιντο
pas.fut.ind: ᾰ̓χθήσομαι 	ᾰ̓χθήσῃ 	ᾰ̓χθήσεται 	ᾰ̓χθήσεσθον 	ᾰ̓χθήσεσθον 	ᾰ̓χθησόμεθᾰ 	ᾰ̓χθήσεσθε 	ᾰ̓χθήσονται
pas.fut.opt: ᾰ̓χθησοίμην 	ᾰ̓χθήσοιο 	ᾰ̓χθήσοιτο 	ᾰ̓χθήσοισθον 	ᾰ̓χθησοίσθην 	ᾰ̓χθησοίμεθᾰ 	ᾰ̓χθήσοισθε 	ᾰ̓χθήσοιντο

act.aor.ind: ἤγαγον 	ἤγαγες 	ἤγαγε(ν) 	ἠγάγετον 	ἠγαγέτην 	ἠγάγομεν 	ἠγάγετε 	ἤγαγον
act.aor.sub: ᾰ̓γᾰ́γω 	ᾰ̓γᾰ́γῃς 	ᾰ̓γᾰ́γῃ 	ᾰ̓γᾰ́γητον 	ᾰ̓γᾰ́γητον 	ᾰ̓γᾰ́γωμεν 	ᾰ̓γᾰ́γητε 	ᾰ̓γᾰ́γωσῐ(ν)
act.aor.opt: ᾰ̓γᾰ́γοιμῐ 	ᾰ̓γᾰ́γοις 	ᾰ̓γᾰ́γοι 	ᾰ̓γᾰ́γοιτον 	ᾰ̓γᾰγοίτην 	ᾰ̓γᾰ́γοιμεν 	ᾰ̓γᾰ́γοιτε 	ᾰ̓γᾰ́γοιεν
act.aor.imp:   	ᾰ̓́γᾰγε 	ᾰ̓γᾰγέτω 	ᾰ̓γᾰ́γετον 	ᾰ̓γᾰγέτων 	  	ᾰ̓γᾰ́γετε 	ᾰ̓γᾰγόντων
mid.aor.ind: ἠγαγόμην 	ἠγάγου 	ἠγάγετο 	ἠγάγεσθον 	ἠγαγέσθην 	ἠγαγόμεθᾰ 	ἠγάγεσθε 	ἠγάγοντο
mid.aor.sub: ᾰ̓γᾰ́γωμαι 	ᾰ̓γᾰ́γῃ 	ᾰ̓γᾰ́γηται 	ᾰ̓γᾰ́γησθον 	ᾰ̓γᾰ́γησθον 	ᾰ̓γᾰγώμεθᾰ 	ᾰ̓γᾰ́γησθε 	ᾰ̓γᾰ́γωνται
mid.aor.opt: ᾰ̓γᾰγοίμην 	ᾰ̓γᾰ́γοιο 	ᾰ̓γᾰ́γοιτο 	ᾰ̓γᾰ́γοισθον 	ᾰ̓γᾰγοίσθην 	ᾰ̓γᾰγοίμεθᾰ 	ᾰ̓γᾰ́γοισθε 	ᾰ̓γᾰ́γοιντο
mid.aor.imp:   	ᾰ̓γᾰγοῦ 	ᾰ̓γᾰγέσθω 	ᾰ̓γᾰ́γεσθον 	ᾰ̓γᾰγέσθων 	  	ᾰ̓γᾰ́γεσθε 	ᾰ̓γᾰγέσθων

act.aor.ind: ἦξᾰ 	ἦξᾰς 	ἦξε(ν) 	ἤξᾰτον 	ἠξᾰ́την 	ἤξᾰμεν 	ἤξᾰτε 	ἦξᾰν
act.aor.sub: ᾰ̓́ξω 	ᾰ̓́ξῃς 	ᾰ̓́ξῃ 	ᾰ̓́ξητον 	ᾰ̓́ξητον 	ᾰ̓́ξωμεν 	ᾰ̓́ξητε 	ᾰ̓́ξωσῐ(ν)
act.aor.opt: ᾰ̓́ξαιμῐ 	ᾰ̓́ξειᾰς-ᾰ̓́ξαις 	ᾰ̓́ξειε(ν)-ᾰ̓́ξαι 	ᾰ̓́ξαιτον 	ᾰ̓ξαίτην 	ᾰ̓́ξαιμεν 	ᾰ̓́ξαιτε 	ᾰ̓́ξειᾰν-ᾰ̓́ξαιεν
act.aor.imp:   	ᾰ̓́ξον 	ᾰ̓ξᾰ́τω 	ᾰ̓́ξᾰτον 	ᾰ̓ξᾰ́των 	  	ᾰ̓́ξᾰτε 	ᾰ̓ξᾰ́ντων
mid.aor.ind: ἠξᾰ́μην 	ἤξω 	ἤξᾰτο 	ἤξᾰσθον 	ἠξᾰ́σθην 	ἠξᾰ́μεθᾰ 	ἤξᾰσθε 	ἤξᾰντο
mid.apr.sub: ᾰ̓́ξωμαι 	ᾰ̓́ξῃ 	ᾰ̓́ξηται 	ᾰ̓́ξησθον 	ᾰ̓́ξησθον 	ᾰ̓ξώμεθᾰ 	ᾰ̓́ξησθε 	ᾰ̓́ξωνται
mid.aor.opt: ᾰ̓ξαίμην 	ᾰ̓́ξαιο 	ᾰ̓́ξαιτο 	ᾰ̓́ξαισθον 	ᾰ̓ξαίσθην 	ᾰ̓ξαίμεθᾰ 	ᾰ̓́ξαισθε 	ᾰ̓́ξαιντο
mid. aor.imp:   	ᾰ̓́ξαι 	ᾰ̓ξᾰ́σθω 	ᾰ̓́ξᾰσθον 	ᾰ̓ξᾰ́σθων 	  	ᾰ̓́ξᾰσθε 	ᾰ̓ξᾰ́σθων
pas.aor.ind: ἤχθην 	ἤχθης 	ἤχθη 	ἤχθητον 	ἠχθήτην 	ἤχθημεν 	ἤχθητε 	ἤχθησᾰν
pas.aor.sub: ᾰ̓χθῶ 	ᾰ̓χθῇς 	ᾰ̓χθῇ 	ᾰ̓χθῆτον 	ᾰ̓χθῆτον 	ᾰ̓χθῶμεν 	ᾰ̓χθῆτε 	ᾰ̓χθῶσῐ(ν)
pas.aor.opt: ᾰ̓χθείην 	ᾰ̓χθείης 	ᾰ̓χθείη 	ᾰ̓χθεῖτον-ᾰ̓χθείητον 	ᾰ̓χθείτην-ᾰ̓χθειήτην 	ᾰ̓χθεῖμεν-ᾰ̓χθείημεν 	ᾰ̓χθεῖτε-ᾰ̓χθείητε 	ᾰ̓χθεῖεν-ᾰ̓χθείησᾰν
pas.aor.imp:   	ᾰ̓́χθητῐ 	ᾰ̓χθήτω 	ᾰ̓́χθητον 	ᾰ̓χθήτων 	  	ᾰ̓́χθητε 	ᾰ̓χθέντων

act.pf.ind: ἦχᾰ 	ἦχᾰς 	ἦχε(ν) 	ἤχᾰτον 	ἤχᾰτον 	ἤχᾰμεν 	ἤχᾰτε 	ἤχᾱσῐ(ν)
act.pf.sub: ἤχω 	ἤχῃς 	ἤχῃ 	ἤχητον 	ἤχητον 	ἤχωμεν 	ἤχητε 	ἤχωσῐ(ν)
act.pf.opt: ἤχοιμῐ-ἠχοίην 	ἤχοις-ἠχοίης 	ἤχοι-ἠχοίη 	ἤχοιτον 	ἠχοίτην 	ἤχοιμεν 	ἤχοιτε 	ἤχοιεν
act.pf.imp:   	ἦχε 	ἠχέτω 	ἤχετον 	ἠχέτων 	  	ἤχετε 	ἠχόντων
mid.pf.ind: ἦγμαι 	ἦξαι 	ἦκται 	ἦχθον 	ἦχθον 	ἤγμεθᾰ 	ἦχθε 	ἤγᾰται
mid.pf.sub: ἠγμένος ὦ 	ἠγμένος ᾖς 	ἠγμένος ᾖ 	ἠγμένω ἦτον 	ἠγμένω ἦτον 	ἠγμένοι ὦμεν 	ἠγμένοι ἦτε 	ἠγμένοι ὦσῐ(ν)
mid.pf.opt: ἠγμένος εἴην 	ἠγμένος εἴης 	ἠγμένος εἴη 	ἠγμένοι εἴητον/εἶτον 	ἠγμένω εἰήτην/εἴτην 	ἠγμένοι εἴημεν/εἶμεν 	ἠγμένοι εἴητε/εἶτε 	ἠγμένοι εἴησᾰν/εἶεν
mid.pf.imp:   	ἦξο 	ἤχθω 	ἦχθον 	ἤχθων 	  	ἦχθε 	ἤχθων
act.pf.ind: ᾰ̓γήγοχᾰ 	ᾰ̓γήγοχᾰς 	ᾰ̓γήγοχε(ν) 	ᾰ̓γηγόχᾰτον 	ᾰ̓γηγόχᾰτον 	ᾰ̓γηγόχᾰμεν 	ᾰ̓γηγόχᾰτε 	ᾰ̓γηγόχᾱσῐ(ν)
act.pf.sub: ᾰ̓γηγόχω 	ᾰ̓γηγόχῃς 	ᾰ̓γηγόχῃ 	ᾰ̓γηγόχητον 	ᾰ̓γηγόχητον 	ᾰ̓γηγόχωμεν 	ᾰ̓γηγόχητε 	ᾰ̓γηγόχωσῐ(ν)
act.pf.opt: ᾰ̓γηγόχοιμῐ-ᾰ̓γηγοχοίην 	ᾰ̓γηγόχοις-ᾰ̓γηγοχοίης 	ᾰ̓γηγόχοι-ᾰ̓γηγοχοίη 	ᾰ̓γηγόχοιτον 	ᾰ̓γηγοχοίτην 	ᾰ̓γηγόχοιμεν 	ᾰ̓γηγόχοιτε 	ᾰ̓γηγόχοιεν
act.pf.imp:   	ᾰ̓γήγοχε 	ᾰ̓γηγοχέτω 	ᾰ̓γηγόχετον 	ᾰ̓γηγοχέτων 	  	ᾰ̓γηγόχετε 	ᾰ̓γηγοχόντων

act.pf.ind: ᾰ̓γείοχᾰ 	ᾰ̓γείοχᾰς 	ᾰ̓γείοχε(ν) 	ᾰ̓γειόχᾰτον 	ᾰ̓γειόχᾰτον 	ᾰ̓γειόχᾰμεν 	ᾰ̓γειόχᾰτε 	ᾰ̓γειόχᾱσῐ(ν)
act.pf.sub: ᾰ̓γειόχω 	ᾰ̓γειόχῃς 	ᾰ̓γειόχῃ 	ᾰ̓γειόχητον 	ᾰ̓γειόχητον 	ᾰ̓γειόχωμεν 	ᾰ̓γειόχητε 	ᾰ̓γειόχωσῐ(ν)
act.pf.opt: ᾰ̓γειόχοιμῐ-ᾰ̓γειοχοίην 	ᾰ̓γειόχοις-ᾰ̓γειοχοίης 	ᾰ̓γειόχοι-ᾰ̓γειοχοίη 	ᾰ̓γειόχοιτον 	ᾰ̓γειοχοίτην 	ᾰ̓γειόχοιμεν 	ᾰ̓γειόχοιτε 	ᾰ̓γειόχοιεν
act.pf.imp:   	ᾰ̓γείοχε 	ᾰ̓γειοχέτω 	ᾰ̓γειόχετον 	ᾰ̓γειοχέτων 	  	ᾰ̓γειόχετε 	ᾰ̓γειοχόντων
act.pf.ind: ᾰ̓γήοχᾰ 	ᾰ̓γήοχᾰς 	ᾰ̓γήοχε(ν) 	ᾰ̓γηόχᾰτον 	ᾰ̓γηόχᾰτον 	ᾰ̓γηόχᾰμεν 	ᾰ̓γηόχᾰτε 	ᾰ̓γηόχᾱσῐ(ν)
act.pf.sub: ᾰ̓γηόχω 	ᾰ̓γηόχῃς 	ᾰ̓γηόχῃ 	ᾰ̓γηόχητον 	ᾰ̓γηόχητον 	ᾰ̓γηόχωμεν 	ᾰ̓γηόχητε 	ᾰ̓γηόχωσῐ(ν)
act.pf.opt: ᾰ̓γηόχοιμῐ-ᾰ̓γηοχοίην 	ᾰ̓γηόχοις-ᾰ̓γηοχοίης 	ᾰ̓γηόχοι-ᾰ̓γηοχοίη 	ᾰ̓γηόχοιτον 	ᾰ̓γηοχοίτην 	ᾰ̓γηόχοιμεν 	ᾰ̓γηόχοιτε 	ᾰ̓γηόχοιεν
act.pf.imp:   	ᾰ̓γήοχε 	ᾰ̓γηοχέτω 	ᾰ̓γηόχετον 	ᾰ̓γηοχέτων 	  	ᾰ̓γηόχετε 	ᾰ̓γηοχόντων

act.pf.ind: ᾰ̓γέωχᾰ 	ᾰ̓γέωχᾰς 	ᾰ̓γέωχε(ν) 	ᾰ̓γεώχᾰτον 	ᾰ̓γεώχᾰτον 	ᾰ̓γεώχᾰμεν 	ᾰ̓γεώχᾰτε 	ᾰ̓γεώχᾱσῐ(ν)
act.pf.sub: ᾰ̓γεώχω 	ᾰ̓γεώχῃς 	ᾰ̓γεώχῃ 	ᾰ̓γεώχητον 	ᾰ̓γεώχητον 	ᾰ̓γεώχωμεν 	ᾰ̓γεώχητε 	ᾰ̓γεώχωσῐ(ν)
act.pf.opt: ᾰ̓γεώχοιμῐ-ᾰ̓γεωχοίην 	ᾰ̓γεώχοις-ᾰ̓γεωχοίης 	ᾰ̓γεώχοι-ᾰ̓γεωχοίη 	ᾰ̓γεώχοιτον 	ᾰ̓γεωχοίτην 	ᾰ̓γεώχοιμεν 	ᾰ̓γεώχοιτε 	ᾰ̓γεώχοιεν
apt.pf.imp:   	ᾰ̓γέωχε 	ᾰ̓γεωχέτω 	ᾰ̓γεώχετον 	ᾰ̓γεωχέτων 	  	ᾰ̓γεώχετε 	ᾰ̓γεωχόντων

act.ppf.ind: ᾰ̓γηόχειν-ᾰ̓γηόχη 	ᾰ̓γηόχεις-ᾰ̓γηόχης 	ᾰ̓γηόχει(ν) 	ᾰ̓γηόχετον 	ᾰ̓γηοχέτην 	ᾰ̓γηόχεμεν 	ᾰ̓γηόχετε 	ᾰ̓γηόχεσᾰν

# ἡγέομαι ================ deponent

mp.pres.ind: ἡγέομαι 	ἡγέῃ-ἡγέει 	ἡγέεται 	ἡγέεσθον 	ἡγέεσθον 	ἡγεόμεθᾰ 	ἡγέεσθε 	ἡγέονται
mp.pres.sub: ἡγέωμαι 	ἡγέῃ 	ἡγέηται 	ἡγέησθον 	ἡγέησθον 	ἡγεώμεθᾰ 	ἡγέησθε 	ἡγέωνται
mp.pres.opt: ἡγεοίμην 	ἡγέοιο 	ἡγέοιτο 	ἡγέοισθον 	ἡγεοίσθην 	ἡγεοίμεθᾰ 	ἡγέοισθε 	ἡγέοιντο
mp.pres.imp:   	ἡγέου 	ἡγεέσθω 	ἡγέεσθον 	ἡγεέσθων 	  	ἡγέεσθε 	ἡγεέσθων

mp.pres.ind: ἡγοῦμαι 	ἡγεῖ-ἡγῇ 	ἡγεῖται 	ἡγεῖσθον 	ἡγεῖσθον 	ἡγούμεθᾰ 	ἡγεῖσθε 	ἡγοῦνται
mp.pres.sub: ἡγῶμαι 	ἡγῇ 	ἡγῆται 	ἡγῆσθον 	ἡγῆσθον 	ἡγώμεθᾰ 	ἡγῆσθε 	ἡγῶνται
mp.pres.opt: ἡγοίμην 	ἡγοῖο 	ἡγοῖτο 	ἡγοῖσθον 	ἡγοίσθην 	ἡγοίμεθᾰ 	ἡγοῖσθε 	ἡγοῖντο
mp.pres.imp:   	ἡγοῦ 	ἡγείσθω 	ἡγεῖσθον 	ἡγείσθων 	  	ἡγεῖσθε 	ἡγείσθων

mp.impf.ind: ἡγεόμην 	ἡγέου 	ἡγέετο 	ἡγέεσθον 	ἡγεέσθην 	ἡγεόμεθᾰ 	ἡγέεσθε 	ἡγέοντο
mp.impf.ind: ἡγούμην 	ἡγοῦ 	ἡγεῖτο 	ἡγεῖσθον 	ἡγείσθην 	ἡγούμεθᾰ 	ἡγεῖσθε 	ἡγοῦντο

mid.fut.ind: ἡγήσομαι 	ἡγήσῃ-ἡγήσει 	ἡγήσεται 	ἡγήσεσθον 	ἡγήσεσθον 	ἡγησόμεθᾰ 	ἡγήσεσθε 	ἡγήσονται
mid.fut.opt: ἡγησοίμην 	ἡγήσοιο 	ἡγήσοιτο 	ἡγήσοισθον 	ἡγησοίσθην 	ἡγησοίμεθᾰ 	ἡγήσοισθε 	ἡγήσοιντο
pas.fut.ind: ἡγηθήσομαι 	ἡγηθήσῃ 	ἡγηθήσεται 	ἡγηθήσεσθον 	ἡγηθήσεσθον 	ἡγηθησόμεθᾰ 	ἡγηθήσεσθε 	ἡγηθήσονται
pas.fut.opt: ἡγηθησοίμην 	ἡγηθήσοιο 	ἡγηθήσοιτο 	ἡγηθήσοισθον 	ἡγηθησοίσθην 	ἡγηθησοίμεθᾰ 	ἡγηθήσοισθε 	ἡγηθήσοιντο

mid.aor.ind: ἡγησᾰ́μην 	ἡγήσω 	ἡγήσᾰτο 	ἡγήσᾰσθον 	ἡγησᾰ́σθην 	ἡγησᾰ́μεθᾰ 	ἡγήσᾰσθε 	ἡγήσᾰντο
mid.aor.sub: ἡγήσωμαι 	ἡγήσῃ 	ἡγήσηται 	ἡγήσησθον 	ἡγήσησθον 	ἡγησώμεθᾰ 	ἡγήσησθε 	ἡγήσωνται
mid.aor.opt: ἡγησαίμην 	ἡγήσαιο 	ἡγήσαιτο 	ἡγήσαισθον 	ἡγησαίσθην 	ἡγησαίμεθᾰ 	ἡγήσαισθε 	ἡγήσαιντο
mid.aor.imp:   	ἥγησαι 	ἡγησᾰ́σθω 	ἡγήσᾰσθον 	ἡγησᾰ́σθων 	  	ἡγήσᾰσθε 	ἡγησᾰ́σθων
pas.aor.ind: ἡγήθην 	ἡγήθης 	ἡγήθη 	ἡγήθητον 	ἡγηθήτην 	ἡγήθημεν 	ἡγήθητε 	ἡγήθησᾰν
pas.aor.sub: ἡγηθῶ 	ἡγηθῇς 	ἡγηθῇ 	ἡγηθῆτον 	ἡγηθῆτον 	ἡγηθῶμεν 	ἡγηθῆτε 	ἡγηθῶσῐ(ν)
pas.aor.opt: ἡγηθείην 	ἡγηθείης 	ἡγηθείη 	ἡγηθεῖτον-ἡγηθείητον 	ἡγηθείτην-ἡγηθειήτην 	ἡγηθεῖμεν-ἡγηθείημεν 	ἡγηθεῖτε-ἡγηθείητε 	ἡγηθεῖεν-ἡγηθείησᾰν
pas.aor.imp:   	ἡγήθητῐ 	ἡγηθήτω 	ἡγήθητον 	ἡγηθήτων 	  	ἡγήθητε 	ἡγηθέντων

mp.pf.ind: ἥγημαι 	ἥγησαι 	ἥγηται 	ἥγησθον 	ἥγησθον 	ἡγήμεθᾰ 	ἥγησθε 	ἥγηνται
mp.pf.sub: ἡγημένος ὦ 	ἡγημένος ᾖς 	ἡγημένος ᾖ 	ἡγημένω ἦτον 	ἡγημένω ἦτον 	ἡγημένοι ὦμεν 	ἡγημένοι ἦτε 	ἡγημένοι ὦσῐ(ν)
mp.pf.opt: ἡγημένος εἴην 	ἡγημένος εἴης 	ἡγημένος εἴη 	ἡγημένοι εἴητον/εἶτον 	ἡγημένω εἰήτην/εἴτην 	ἡγημένοι εἴημεν/εἶμεν 	ἡγημένοι εἴητε/εἶτε 	ἡγημένοι εἴησᾰν/εἶεν
mp.pf.imp:   	ἥγησο 	ἡγήσθω 	ἥγησθον 	ἡγήσθων 	  	ἥγησθε 	ἡγήσθων

# βούλομαι ================= deponent passive

mp.pres.ind: βούλομαι 	βούλῃ-βούλει 	βούλεται 	βούλεσθον 	βούλεσθον 	βουλόμεθᾰ 	βούλεσθε 	βούλονται
mp.pres.sub: βούλωμαι 	βούλῃ 	βούληται 	βούλησθον 	βούλησθον 	βουλώμεθᾰ 	βούλησθε 	βούλωνται
mp.pres.opt: βουλοίμην 	βούλοιο 	βούλοιτο 	βούλοισθον 	βουλοίσθην 	βουλοίμεθᾰ 	βούλοισθε 	βούλοιντο
mp.pres.imp:   	βούλου 	βουλέσθω 	βούλεσθον 	βουλέσθων 	  	βούλεσθε 	βουλέσθων

mp.impf.ind: ἐβουλόμην 	ἐβούλου 	ἐβούλετο 	ἐβούλεσθον 	ἐβουλέσθην 	ἐβουλόμεθᾰ 	ἐβούλεσθε 	ἐβούλοντο
mp.imp.ind-attic: ἠβουλόμην 	ἠβούλου 	ἠβούλετο 	ἠβούλεσθον 	ἠβουλέσθην 	ἠβουλόμεθᾰ 	ἠβούλεσθε 	ἠβούλοντο

mid.fut.ind: βουλήσομαι 	βουλήσῃ-βουλήσει 	βουλήσεται 	βουλήσεσθον 	βουλήσεσθον 	βουλησόμεθᾰ 	βουλήσεσθε 	βουλήσονται
mid.fut.opt: βουλησοίμην 	βουλήσοιο 	βουλήσοιτο 	βουλήσοισθον 	βουλησοίσθην 	βουλησοίμεθᾰ 	βουλήσοισθε 	βουλήσοιντο

pas.fut.ind-koine: βουληθήσομαι 	βουληθήσῃ 	βουληθήσεται 	βουληθήσεσθον 	βουληθήσεσθον 	βουληθησόμεθᾰ 	βουληθήσεσθε 	βουληθήσονται
pas.fut.opt-koine: βουληθησοίμην 	βουληθήσοιο 	βουληθήσοιτο 	βουληθήσοισθον 	βουληθησοίσθην 	βουληθησοίμεθᾰ 	βουληθήσοισθε 	βουληθήσοιντο

pas.aor.ind: ἐβουλήθην 	ἐβουλήθης 	ἐβουλήθη 	ἐβουλήθητον 	ἐβουληθήτην 	ἐβουλήθημεν 	ἐβουλήθητε 	ἐβουλήθησᾰν
pas.aor.sub: βουληθῶ 	βουληθῇς 	βουληθῇ 	βουληθῆτον 	βουληθῆτον 	βουληθῶμεν 	βουληθῆτε 	βουληθῶσῐ(ν)
pas.aor.opt: βουληθείην 	βουληθείης 	βουληθείη 	βουληθεῖτον-βουληθείητον 	βουληθείτην-βουληθειήτην 	βουληθεῖμεν-βουληθείημεν 	βουληθεῖτε-βουληθείητε 	βουληθεῖεν-βουληθείησᾰν
pas.aor.imp:   	βουλήθητῐ 	βουληθήτω 	βουλήθητον 	βουληθήτων 	  	βουλήθητε 	βουληθέντων

mp.pf.ind: βεβούλημαι 	βεβούλησαι 	βεβούληται 	βεβούλησθον 	βεβούλησθον 	βεβουλήμεθᾰ 	βεβούλησθε 	βεβούληνται
mp.pf.sub: βεβουλημένος ὦ 	βεβουλημένος ᾖς 	βεβουλημένος ᾖ 	βεβουλημένω ἦτον 	βεβουλημένω ἦτον 	βεβουλημένοι ὦμεν 	βεβουλημένοι ἦτε 	βεβουλημένοι ὦσῐ(ν)
mp.pf.opt: βεβουλημένος εἴην 	βεβουλημένος εἴης 	βεβουλημένος εἴη 	βεβουλημένοι εἴητον/εἶτον 	βεβουλημένω εἰήτην/εἴτην 	βεβουλημένοι εἴημεν/εἶμεν 	βεβουλημένοι εἴητε/εἶτε 	βεβουλημένοι εἴησᾰν/εἶεν
mp.pf.imp:   	βεβούλησο 	βεβουλήσθω 	βεβούλησθον 	βεβουλήσθων 	  	βεβούλησθε 	βεβουλήσθων

# ===================================================== UCB:

# ὁράω ================ contracted
act.pres.ind: ὁρᾰ́ω 	ὁρᾰ́εις 	ὁρᾰ́ει 	ὁρᾰ́ετον 	ὁρᾰ́ετον 	ὁρᾰ́ομεν 	ὁρᾰ́ετε 	ὁρᾰ́ουσῐ(ν)
ac.pres.sub: ὁρᾰ́ω 	ὁρᾰ́ῃς 	ὁρᾰ́ῃ 	ὁρᾰ́ητον 	ὁρᾰ́ητον 	ὁρᾰ́ωμεν 	ὁρᾰ́ητε 	ὁρᾰ́ωσῐ(ν)
act.pres.opt: ὁρᾰ́οιμῐ 	ὁρᾰ́οις 	ὁρᾰ́οι 	ὁρᾰ́οιτον 	ὁρᾰοίτην 	ὁρᾰ́οιμεν 	ὁρᾰ́οιτε 	ὁρᾰ́οιεν
act.pres.imp:   	ὅρᾰε 	ὁρᾰέτω 	ὁρᾰ́ετον 	ὁρᾰέτων 	  	ὁρᾰ́ετε 	ὁρᾰόντων
mp.pres.imp: ὁρᾰ́ομαι 	ὁρᾰ́ῃ-ὁρᾰ́ει 	ὁρᾰ́εται 	ὁρᾰ́εσθον 	ὁρᾰ́εσθον 	ὁρᾰόμεθᾰ 	ὁρᾰ́εσθε 	ὁρᾰ́ονται
mp.pres.sub: ὁρᾰ́ωμαι 	ὁρᾰ́ῃ 	ὁρᾰ́ηται 	ὁρᾰ́ησθον 	ὁρᾰ́ησθον 	ὁρᾰώμεθᾰ 	ὁρᾰ́ησθε 	ὁρᾰ́ωνται
mp.pres.opt: ὁρᾰοίμην 	ὁρᾰ́οιο 	ὁρᾰ́οιτο 	ὁρᾰ́οισθον 	ὁρᾰοίσθην 	ὁρᾰοίμεθᾰ 	ὁρᾰ́οισθε 	ὁρᾰ́οιντο
mp.pres.imp:   	ὁρᾰ́ου 	ὁρᾰέσθω 	ὁρᾰ́εσθον 	ὁρᾰέσθων 	  	ὁρᾰ́εσθε 	ὁρᾰέσθων

act.pres.ind: ὁρῶ 	ὁρᾷς 	ὁρᾷ 	ὁρᾶτον 	ὁρᾶτον 	ὁρῶμεν 	ὁρᾶτε 	ὁρῶσῐ(ν)
act.pres.sub: ὁρῶ 	ὁρᾷς 	ὁρᾷ 	ὁρᾶτον 	ὁρᾶτον 	ὁρῶμεν 	ὁρᾶτε 	ὁρῶσῐ(ν)
act.pres.opt: ὁρῴην-ὁρῷμῐ 	ὁρῴης-ὁρῷς 	ὁρῴη-ὁρῷ 	ὁρῷτον-ὁρῴητον 	ὁρῴτην-ὁρῳήτην 	ὁρῷμεν-ὁρῴημεν 	ὁρῷτε-ὁρῴητε 	ὁρῷεν-ὁρῴησᾰν
act.pres.imp:   	ὅρᾱ 	ὁρᾱ́τω 	ὁρᾶτον 	ὁρᾱ́των 	  	ὁρᾶτε 	ὁρώντων
mp.pres.ind: ὁρῶμαι 	ὁρᾷ 	ὁρᾶται 	ὁρᾶσθον 	ὁρᾶσθον 	ὁρώμεθᾰ 	ὁρᾶσθε 	ὁρῶνται
mp.pres.sub: ὁρῶμαι 	ὁρᾷ 	ὁρᾶται 	ὁρᾶσθον 	ὁρᾶσθον 	ὁρώμεθᾰ 	ὁρᾶσθε 	ὁρῶνται
mp.pres.opt: ὁρῴμην 	ὁρῷο 	ὁρῷτο 	ὁρῷσθον 	ὁρῴσθην 	ὁρῴμεθᾰ 	ὁρῷσθε 	ὁρῷντο
mp.pres.imp:   	ὁρῶ 	ὁρᾱ́σθω 	ὁρᾶσθον 	ὁρᾱ́σθων 	  	ὁρᾶσθε 	ὁρᾱ́σθων

act.pres.ind: ὁρῶ 	ὁροῖς 	ὁροῖ 	ὁροῦτον 	ὁροῦτον 	ὁροῦμεν 	ὁροῦτε 	ὁροῦσῐ(ν)
act.pres.sub: ὁρῶ 	ὁροῖς 	ὁροῖ 	ὁρῶτον 	ὁρῶτον 	ὁρῶμεν 	ὁρῶτε 	ὁρῶσῐ(ν)
act.pres.opt: ὁροίην-ὁροῖμῐ 	ὁροίης-ὁροῖς 	ὁροίη-ὁροῖ 	ὁροῖτον-ὁροίητον 	ὁροίτην-ὁροιήτην 	ὁροῖμεν-ὁροίημεν 	ὁροῖτε-ὁροίητε 	ὁροῖεν-ὁροίησᾰν
act.pres.imp:   	ὅρου 	ὁρούτω 	ὁροῦτον 	ὁρούτων 	  	ὁροῦτε 	ὁρούντων
mp.pres.ind: ὁροῦμαι 	ὁροῖ 	ὁροῦται 	ὁροῦσθον 	ὁροῦσθον 	ὁρούμεθᾰ 	ὁροῦσθε 	ὁροῦνται
mp.pres.sub: ὁρῶμαι 	ὁροῖ 	ὁρῶται 	ὁρῶσθον 	ὁρῶσθον 	ὁρώμεθᾰ 	ὁρῶσθε 	ὁρῶνται
mp.pres.opt: ὁροίμην 	ὁροῖο 	ὁροῖτο 	ὁροῖσθον 	ὁροίσθην 	ὁροίμεθᾰ 	ὁροῖσθε 	ὁροῖντο
mp.pres.imp:   	ὁροῦ 	ὁρούσθω 	ὁροῦσθον 	ὁρούσθων 	  	ὁροῦσθε 	ὁρούσθων

act.pres.ind: ὁρέω 	ὁρέεις 	ὁρέει 	ὁρέετον 	ὁρέετον 	ὁρέομεν 	ὁρέετε 	ὁρέουσῐ(ν)
act.pres.sub: ὁρέω 	ὁρέῃς 	ὁρέῃ 	ὁρέητον 	ὁρέητον 	ὁρέωμεν 	ὁρέητε 	ὁρέωσῐ(ν)
act.pres.opt: ὁρέοιμῐ 	ὁρέοις 	ὁρέοι 	ὁρέοιτον 	ὁρεοίτην 	ὁρέοιμεν 	ὁρέοιτε 	ὁρέοιεν
act.pres.imp:   	ὅρεε 	ὁρεέτω 	ὁρέετον 	ὁρεέτων 	  	ὁρέετε 	ὁρεόντων
mp.pres.ind: ὁρέομαι 	ὁρέῃ-ὁρέει 	ὁρέεται 	ὁρέεσθον 	ὁρέεσθον 	ὁρεόμεθᾰ 	ὁρέεσθε 	ὁρέονται
mp.pres.sub: ὁρέωμαι 	ὁρέῃ 	ὁρέηται 	ὁρέησθον 	ὁρέησθον 	ὁρεώμεθᾰ 	ὁρέησθε 	ὁρέωνται
mp.pres.opt: ὁρεοίμην 	ὁρέοιο 	ὁρέοιτο 	ὁρέοισθον 	ὁρεοίσθην 	ὁρεοίμεθᾰ 	ὁρέοισθε 	ὁρέοιντο
mp.pres.imp:   	ὁρέου 	ὁρεέσθω 	ὁρέεσθον 	ὁρεέσθων 	  	ὁρέεσθε 	ὁρεέσθων

act.pres.ind: ὁρῶ 	ὁρεῖς 	ὁρεῖ 	ὁρεῖτον 	ὁρεῖτον 	ὁροῦμεν 	ὁρεῖτε 	ὁροῦσῐ(ν)
act.pres.sub: ὁρῶ 	ὁρῇς 	ὁρῇ 	ὁρῆτον 	ὁρῆτον 	ὁρῶμεν 	ὁρῆτε 	ὁρῶσῐ(ν)
act.pres.sub: ὁροίην-ὁροῖμῐ 	ὁροίης-ὁροῖς 	ὁροίη-ὁροῖ 	ὁροῖτον-ὁροίητον 	ὁροίτην-ὁροιήτην 	ὁροῖμεν-ὁροίημεν 	ὁροῖτε-ὁροίητε 	ὁροῖεν-ὁροίησᾰν
act.pres.imp:   	ὅρει 	ὁρείτω 	ὁρεῖτον 	ὁρείτων 	  	ὁρεῖτε 	ὁρούντων
mp.pres.ind: ὁροῦμαι 	ὁρεῖ-ὁρῇ 	ὁρεῖται 	ὁρεῖσθον 	ὁρεῖσθον 	ὁρούμεθᾰ 	ὁρεῖσθε 	ὁροῦνται
mp.pres.sub: ὁρῶμαι 	ὁρῇ 	ὁρῆται 	ὁρῆσθον 	ὁρῆσθον 	ὁρώμεθᾰ 	ὁρῆσθε 	ὁρῶνται
mp.pres.opt: ὁροίμην 	ὁροῖο 	ὁροῖτο 	ὁροῖσθον 	ὁροίσθην 	ὁροίμεθᾰ 	ὁροῖσθε 	ὁροῖντο
mp.pres.imp:   	ὁροῦ 	ὁρείσθω 	ὁρεῖσθον 	ὁρείσθων 	  	ὁρεῖσθε 	ὁρείσθων

act.impf.ind: ὥρᾰον 	ὥρᾰες 	ὥρᾰε(ν) 	ὡρᾰ́ετον 	ὡρᾰέτην 	ὡρᾰ́ομεν 	ὡρᾰ́ετε 	ὥρᾰον
mp.impf.ind: ὡρᾰόμην 	ὡρᾰ́ου 	ὡρᾰ́ετο 	ὡρᾰ́εσθον 	ὡρᾰέσθην 	ὡρᾰόμεθᾰ 	ὡρᾰ́εσθε 	ὡρᾰ́οντο
act.impf.ind: ὥρων 	ὥρᾱς 	ὥρᾱ 	ὡρᾶτον 	ὡρᾱ́την 	ὡρῶμεν 	ὡρᾶτε 	ὥρων
mp.impf.ind: ὡρώμην 	ὡρῶ 	ὡρᾶτο 	ὡρᾶσθον 	ὡρᾱ́σθην 	ὡρώμεθᾰ 	ὡρᾶσθε 	ὡρῶντο

act.impf.ind: ἑώρᾰον 	ἑώρᾰες 	ἑώρᾰε(ν) 	ἑωρᾰ́ετον 	ἑωρᾰέτην 	ἑωρᾰ́ομεν 	ἑωρᾰ́ετε 	ἑώρᾰον
mp.impf.ind: ἑωρᾰόμην 	ἑωρᾰ́ου 	ἑωρᾰ́ετο 	ἑωρᾰ́εσθον 	ἑωρᾰέσθην 	ἑωρᾰόμεθᾰ 	ἑωρᾰ́εσθε 	ἑωρᾰ́οντο

act.impf.ind: ἑώρων 	ἑώρᾱς 	ἑώρᾱ 	ἑωρᾶτον 	ἑωρᾱ́την 	ἑωρῶμεν 	ἑωρᾶτε 	ἑώρων
mp.impf.ind: ἑωρώμην 	ἑωρῶ 	ἑωρᾶτο 	ἑωρᾶσθον 	ἑωρᾱ́σθην 	ἑωρώμεθᾰ 	ἑωρᾶσθε 	ἑωρῶντο

mid.fut.ind: ὄψομαι 	ὄψῃ-ὄψει 	ὄψεται 	ὄψεσθον 	ὄψεσθον 	ὀψόμεθᾰ 	ὄψεσθε 	ὄψονται
mid.fut.opt: ὀψοίμην 	ὄψοιο 	ὄψοιτο 	ὄψοισθον 	ὀψοίσθην 	ὀψοίμεθᾰ 	ὄψοισθε 	ὄψοιντο
pas.fut.ind: ὀφθήσομαι 	ὀφθήσῃ 	ὀφθήσεται 	ὀφθήσεσθον 	ὀφθήσεσθον 	ὀφθησόμεθᾰ 	ὀφθήσεσθε 	ὀφθήσονται
pas.fut.opt: ὀφθησοίμην 	ὀφθήσοιο 	ὀφθήσοιτο 	ὀφθήσοισθον 	ὀφθησοίσθην 	ὀφθησοίμεθᾰ 	ὀφθήσοισθε 	ὀφθήσοιντο

pas.aor.ind: ὤφθην 	ὤφθης 	ὤφθη 	ὤφθητον 	ὠφθήτην 	ὤφθημεν 	ὤφθητε 	ὤφθησᾰν
pas.aor.sub: ὀφθῶ 	ὀφθῇς 	ὀφθῇ 	ὀφθῆτον 	ὀφθῆτον 	ὀφθῶμεν 	ὀφθῆτε 	ὀφθῶσῐ(ν)
pas.aor.opt: ὀφθείην 	ὀφθείης 	ὀφθείη 	ὀφθεῖτον-ὀφθείητον 	ὀφθείτην-ὀφθειήτην 	ὀφθεῖμεν-ὀφθείημεν 	ὀφθεῖτε-ὀφθείητε 	ὀφθεῖεν-ὀφθείησᾰν
pas.aor.imp:   	ὄφθητῐ 	ὀφθήτω 	ὄφθητον 	ὀφθήτων 	  	ὄφθητε 	ὀφθέντων

act.aor.ind: εἶδον 	εἶδες 	εἶδε(ν) 	εἴδετον 	εἰδέτην 	εἴδομεν 	εἴδετε 	εἶδον
act.aor.sub: ῐ̓́δω 	ῐ̓́δῃς 	ῐ̓́δῃ 	ῐ̓́δητον 	ῐ̓́δητον 	ῐ̓́δωμεν 	ῐ̓́δητε 	ῐ̓́δωσῐ(ν)
act.aor.opt: ῐ̓́δοιμῐ 	ῐ̓́δοις 	ῐ̓́δοι 	ῐ̓́δοιτον 	ῐ̓δοίτην 	ῐ̓́δοιμεν 	ῐ̓́δοιτε 	ῐ̓́δοιεν
act.aor.imp:   	ἰδέ/ἴδε 	ῐ̓δέτω 	ῐ̓́δετον 	ῐ̓δέτων 	  	ῐ̓́δετε 	ῐ̓δόντων
mid.aor.ind: εἰδόμην 	εἴδου 	εἴδετο 	εἴδεσθον 	εἰδέσθην 	εἰδόμεθᾰ 	εἴδεσθε 	εἴδοντο
mid.aor.sub: ῐ̓́δωμαι 	ῐ̓́δῃ 	ῐ̓́δηται 	ῐ̓́δησθον 	ῐ̓́δησθον 	ῐ̓δώμεθᾰ 	ῐ̓́δησθε 	ῐ̓́δωνται
mid.aor.opt: ῐ̓δοίμην 	ῐ̓́δοιο 	ῐ̓́δοιτο 	ῐ̓́δοισθον 	ῐ̓δοίσθην 	ῐ̓δοίμεθᾰ 	ῐ̓́δοισθε 	ῐ̓́δοιντο
mid.aor.imp:   	ῐ̓δοῦ 	ῐ̓δέσθω 	ῐ̓́δεσθον 	ῐ̓δέσθων 	  	ῐ̓́δεσθε 	ῐ̓δέσθων

act.pf.ind: ἑώρᾱκᾰ 	ἑώρᾱκᾰς 	ἑώρᾱκε(ν) 	ἑωρᾱ́κᾰτον 	ἑωρᾱ́κᾰτον 	ἑωρᾱ́κᾰμεν 	ἑωρᾱ́κᾰτε 	ἑωρᾱ́κᾱσῐ(ν)
act.pf.sub: ἑωρᾱ́κω 	ἑωρᾱ́κῃς 	ἑωρᾱ́κῃ 	ἑωρᾱ́κητον 	ἑωρᾱ́κητον 	ἑωρᾱ́κωμεν 	ἑωρᾱ́κητε 	ἑωρᾱ́κωσῐ(ν)
act.pf.opt: ἑωρᾱ́κοιμῐ-ἑωρᾱκοίην 	ἑωρᾱ́κοις-ἑωρᾱκοίης 	ἑωρᾱ́κοι-ἑωρᾱκοίη 	ἑωρᾱ́κοιτον 	ἑωρᾱκοίτην 	ἑωρᾱ́κοιμεν 	ἑωρᾱ́κοιτε 	ἑωρᾱ́κοιεν
mp.pf.ind: ἑώρᾱμαι 	ἑώρᾱσαι 	ἑώρᾱται 	ἑώρᾱσθον 	ἑώρᾱσθον 	ἑωρᾱ́μεθᾰ 	ἑώρᾱσθε 	ἑώρᾱνται
mp.pf.sub: ἑωρᾱμένος ὦ 	ἑωρᾱμένος ᾖς 	ἑωρᾱμένος ᾖ 	ἑωρᾱμένω ἦτον 	ἑωρᾱμένω ἦτον 	ἑωρᾱμένοι ὦμεν 	ἑωρᾱμένοι ἦτε 	ἑωρᾱμένοι ὦσῐ(ν)
mp.pf.opt: ἑωρᾱμένος εἴην 	ἑωρᾱμένος εἴης 	ἑωρᾱμένος εἴη 	ἑωρᾱμένοι εἴητον/εἶτον 	ἑωρᾱμένω εἰήτην/εἴτην 	ἑωρᾱμένοι εἴημεν/εἶμεν 	ἑωρᾱμένοι εἴητε/εἶτε 	ἑωρᾱμένοι εἴησᾰν/εἶεν
mp.pf.imp:   	ἑώρᾱσο 	ἑωρᾱ́σθω 	ἑώρᾱσθον 	ἑωρᾱ́σθων 	  	ἑώρᾱσθε 	ἑωρᾱ́σθων

act.pf.ind: ὄπωπᾰ 	ὄπωπᾰς 	ὄπωπε(ν) 	ὀπώπᾰτον 	ὀπώπᾰτον 	ὀπώπᾰμεν 	ὀπώπᾰτε 	ὀπώπᾱσῐ(ν)
act.pf.sub: ὀπώπω 	ὀπώπῃς 	ὀπώπῃ 	ὀπώπητον 	ὀπώπητον 	ὀπώπωμεν 	ὀπώπητε 	ὀπώπωσῐ(ν)
act.pf.opt: ὀπώποιμῐ-ὀπωποίην 	ὀπώποις-ὀπωποίης 	ὀπώποι-ὀπωποίη 	ὀπώποιτον 	ὀπωποίτην 	ὀπώποιμεν 	ὀπώποιτε 	ὀπώποιεν
act.pf.imp:   	ὄπωπε 	ὀπωπέτω 	ὀπώπετον 	ὀπωπέτων 	  	ὀπώπετε 	ὀπωπόντων
mp.pf.ind: ὦμμαι 	ὦψαι 	ὦπται 	ὦφθον 	ὦφθον 	ὤμμεθᾰ 	ὦφθε 	ὤπᾰται
mp.pf.sub: ὠμμένος ὦ 	ὠμμένος ᾖς 	ὠμμένος ᾖ 	ὠμμένω ἦτον 	ὠμμένω ἦτον 	ὠμμένοι ὦμεν 	ὠμμένοι ἦτε 	ὠμμένοι ὦσῐ(ν)
mp.pf.opt: ὠμμένος εἴην 	ὠμμένος εἴης 	ὠμμένος εἴη 	ὠμμένοι εἴητον/εἶτον 	ὠμμένω εἰήτην/εἴτην 	ὠμμένοι εἴημεν/εἶμεν 	ὠμμένοι εἴητε/εἶτε 	ὠμμένοι εἴησᾰν/εἶεν
mp.pf.imp:   	ὦψο 	ὤφθω 	ὦφθον 	ὤφθων 	  	ὦφθε 	ὤφθων

# ionic
act.pf.ind-ion: ὁρώρηκᾰ 	ὁρώρηκᾰς 	ὁρώρηκε(ν) 	ὁρωρήκᾰτον 	ὁρωρήκᾰτον 	ὁρωρήκᾰμεν 	ὁρωρήκᾰτε 	ὁρωρήκᾱσῐ(ν)
act.pf.sub-ion: ὁρωρήκω 	ὁρωρήκῃς 	ὁρωρήκῃ 	ὁρωρήκητον 	ὁρωρήκητον 	ὁρωρήκωμεν 	ὁρωρήκητε 	ὁρωρήκωσῐ(ν)
act.pf.opt-ion: ὁρωρήκοιμῐ-ὁρωρηκοίην 	ὁρωρήκοις-ὁρωρηκοίης 	ὁρωρήκοι-ὁρωρηκοίη 	ὁρωρήκοιτον 	ὁρωρηκοίτην 	ὁρωρήκοιμεν 	ὁρωρήκοιτε 	ὁρωρήκοιεν
act.pf.imp-ion:   	ὁρώρηκε 	ὁρωρηκέτω 	ὁρωρήκετον 	ὁρωρηκέτων 	  	ὁρωρήκετε 	ὁρωρηκόντων

# ionic once more
act.pf.ind-ion: ὥρηκᾰ 	ὥρηκᾰς 	ὥρηκε(ν) 	ὡρήκᾰτον 	ὡρήκᾰτον 	ὡρήκᾰμεν 	ὡρήκᾰτε 	ὡρήκᾱσῐ(ν)
act.pf.sub-ion: ὡρήκω 	ὡρήκῃς 	ὡρήκῃ 	ὡρήκητον 	ὡρήκητον 	ὡρήκωμεν 	ὡρήκητε 	ὡρήκωσῐ(ν)
act.pf.opt-ion: ὡρήκοιμῐ-ὡρηκοίην 	ὡρήκοις-ὡρηκοίης 	ὡρήκοι-ὡρηκοίη 	ὡρήκοιτον 	ὡρηκοίτην 	ὡρήκοιμεν 	ὡρήκοιτε 	ὡρήκοιεν
act.pf.imp-ion:   	ὥρηκε 	ὡρηκέτω 	ὡρήκετον 	ὡρηκέτων 	  	ὡρήκετε 	ὡρηκόντων

# doric
act.pf.ind-dor: ὥρᾱκᾰ 	ὥρᾱκᾰς 	ὥρᾱκε(ν) 	ὡρᾱ́κᾰτον 	ὡρᾱ́κᾰτον 	ὡρᾱ́κᾰμεν 	ὡρᾱ́κᾰτε 	ὡρᾱ́κᾱσῐ(ν)
act.pf.sub-dor: ὡρᾱ́κω 	ὡρᾱ́κῃς 	ὡρᾱ́κῃ 	ὡρᾱ́κητον 	ὡρᾱ́κητον 	ὡρᾱ́κωμεν 	ὡρᾱ́κητε 	ὡρᾱ́κωσῐ(ν)
act.pf.opt-dor: ὡρᾱ́κοιμῐ-ὡρᾱκοίην 	ὡρᾱ́κοις-ὡρᾱκοίης 	ὡρᾱ́κοι-ὡρᾱκοίη 	ὡρᾱ́κοιτον 	ὡρᾱκοίτην 	ὡρᾱ́κοιμεν 	ὡρᾱ́κοιτε 	ὡρᾱ́κοιεν
act.pf.imp-dor:   	ὥρᾱκε 	ὡρᾱκέτω 	ὡρᾱ́κετον 	ὡρᾱκέτων 	  	ὡρᾱ́κετε 	ὡρᾱκόντων

act.ppf.ind: ἑωρᾱ́κειν-ἑωρᾱ́κη 	ἑωρᾱ́κεις-ἑωρᾱ́κης 	ἑωρᾱ́κει(ν) 	ἑωρᾱ́κετον 	ἑωρᾱκέτην 	ἑωρᾱ́κεμεν 	ἑωρᾱ́κετε 	ἑωρᾱ́κεσᾰν
mp.ppf.ind: ἑωρᾱ́μην 	ἑώρᾱσο 	ἑώρᾱτο 	ἑώρᾱσθον 	ἑωρᾱ́σθην 	ἑωρᾱ́μεθᾰ 	ἑώρᾱσθε 	ἑώρᾱντο

# χράω ======== contracted
# only homeric:
act.impf.ind-hom: ἔχραον 	ἔχραες 	ἔχραε 	ἐχράετον 	ἐχραέτην 	ἐχράομεν 	ἐχράετε 	ἔχραον
mp.impf.ind: ἐχραόμην 	ἐχράου 	ἐχράετο 	ἐχράεσθον 	ἐχραέσθην 	ἐχραόμεθᾰ 	ἐχράεσθε 	ἐχράοντο

act.pres.ind: χρῶ 	χρῇς 	χρῇ 	χρῆτον 	χρῆτον 	χρῶμεν 	χρῆτε 	χρῶσῐ(ν)
act.pres.sub: χρῶ 	χρῇς 	χρῇ 	χρῆτον 	χρῆτον 	χρῶμεν 	χρῆτε 	χρῶσῐ(ν)
act.pres.opt: χρῴην-χρῷμῐ 	χρῴης-χρῷς 	χρῴη-χρῷ 	χρῷτον-χρῴητον 	χρῴτην-χρῳήτην 	χρῷμεν-χρῴημεν 	χρῷτε-χρῴητε 	χρῷεν-χρῴησᾰν
act.pres.imp:   	χρῆ 	χρήτω 	χρῆτον 	χρήτων 	  	χρῆτε 	χρώντων
mp.pres.ind: χρῶμαι 	χρῇ 	χρῆται 	χρῆσθον 	χρῆσθον 	χρώμεθᾰ 	χρῆσθε 	χρῶνται
mp.pres.sub: χρῶμαι 	χρῇ 	χρῆται 	χρῆσθον 	χρῆσθον 	χρώμεθᾰ 	χρῆσθε 	χρῶνται
mp.pres.opt: χρῴμην 	χρῷο 	χρῷτο 	χρῷσθον 	χρῴσθην 	χρῴμεθᾰ 	χρῷσθε 	χρῷντο
mp.pres.imp:   	χρῶ 	χρήσθω 	χρῆσθον 	χρήσθων 	  	χρῆσθε 	χρήσθων

act.impf.ind: ἔχρων 	ἔχρης 	ἔχρη 	ἐχρῆτον 	ἐχρήτην 	ἐχρῶμεν 	ἐχρῆτε 	ἔχρων
mp.impf.ind: ἐχρώμην 	ἐχρῶ 	ἐχρῆτο 	ἐχρῆσθον 	ἐχρήσθην 	ἐχρώμεθᾰ 	ἐχρῆσθε 	ἐχρῶντο

act.fut.ind: χρήσω 	χρήσεις 	χρήσει 	χρήσετον 	χρήσετον 	χρήσομεν 	χρήσετε 	χρήσουσῐ(ν)
act.fut.opt: χρήσοιμῐ 	χρήσοις 	χρήσοι 	χρήσοιτον 	χρησοίτην 	χρήσοιμεν 	χρήσοιτε 	χρήσοιεν
mid.fut.ind: χρήσομαι 	χρήσῃ-χρήσει 	χρήσεται 	χρήσεσθον 	χρήσεσθον 	χρησόμεθᾰ 	χρήσεσθε 	χρήσονται
mid.fut.opt: χρησοίμην 	χρήσοιο 	χρήσοιτο 	χρήσοισθον 	χρησοίσθην 	χρησοίμεθᾰ 	χρήσοισθε 	χρήσοιντο
pas.fut.ind: χρησθήσομαι 	χρησθήσῃ 	χρησθήσεται 	χρησθήσεσθον 	χρησθήσεσθον 	χρησθησόμεθᾰ 	χρησθήσεσθε 	χρησθήσονται
pas.fut.opt: χρησθησοίμην 	χρησθήσοιο 	χρησθήσοιτο 	χρησθήσοισθον 	χρησθησοίσθην 	χρησθησοίμεθᾰ 	χρησθήσοισθε 	χρησθήσοιντο

act.aor.ind: ἔχρησᾰ 	ἔχρησᾰς 	ἔχρησε(ν) 	ἐχρήσᾰτον 	ἐχρησᾰ́την 	ἐχρήσᾰμεν 	ἐχρήσᾰτε 	ἔχρησᾰν
act.aor.sub: χρήσω 	χρήσῃς 	χρήσῃ 	χρήσητον 	χρήσητον 	χρήσωμεν 	χρήσητε 	χρήσωσῐ(ν)
act.aor.opt: χρήσαιμῐ 	χρήσειᾰς-χρήσαις 	χρήσειε(ν)-χρήσαι 	χρήσαιτον 	χρησαίτην 	χρήσαιμεν 	χρήσαιτε 	χρήσειᾰν-χρήσαιεν
act.aor.imp:   	χρῆσον 	χρησᾰ́τω 	χρήσᾰτον 	χρησᾰ́των 	  	χρήσᾰτε 	χρησᾰ́ντων
mid.aor.ind: ἐχρησᾰ́μην 	ἐχρήσω 	ἐχρήσᾰτο 	ἐχρήσᾰσθον 	ἐχρησᾰ́σθην 	ἐχρησᾰ́μεθᾰ 	ἐχρήσᾰσθε 	ἐχρήσᾰντο
mid.aor.sub: χρήσωμαι 	χρήσῃ 	χρήσηται 	χρήσησθον 	χρήσησθον 	χρησώμεθᾰ 	χρήσησθε 	χρήσωνται
mid.aor.opt: χρησαίμην 	χρήσαιο 	χρήσαιτο 	χρήσαισθον 	χρησαίσθην 	χρησαίμεθᾰ 	χρήσαισθε 	χρήσαιντο
mid.aor.imp:   	χρῆσαι 	χρησᾰ́σθω 	χρήσᾰσθον 	χρησᾰ́σθων 	  	χρήσᾰσθε 	χρησᾰ́σθων
pas.aor.ind: ἐχρήσθην 	ἐχρήσθης 	ἐχρήσθη 	ἐχρήσθητον 	ἐχρησθήτην 	ἐχρήσθημεν 	ἐχρήσθητε 	ἐχρήσθησᾰν
pas.aor.sub: χρησθῶ 	χρησθῇς 	χρησθῇ 	χρησθῆτον 	χρησθῆτον 	χρησθῶμεν 	χρησθῆτε 	χρησθῶσῐ(ν)
pas.aor.opt: χρησθείην 	χρησθείης 	χρησθείη 	χρησθεῖτον-χρησθείητον 	χρησθείτην-χρησθειήτην 	χρησθεῖμεν-χρησθείημεν 	χρησθεῖτε-χρησθείητε 	χρησθεῖεν-χρησθείησᾰν
pas.aor.imp:   	χρήσθητῐ 	χρησθήτω 	χρήσθητον 	χρησθήτων 	  	χρήσθητε 	χρησθέντων

# χρᾰ́ομαι =====================

mp.pres.ind: χρᾰ́ομαι 	χρᾰ́ῃ-χρᾰ́ει 	χρᾰ́εται 	χρᾰ́εσθον 	χρᾰ́εσθον 	χρᾰόμεθᾰ 	χρᾰ́εσθε 	χρᾰ́ονται
mp.pres.sub: χρᾰ́ωμαι 	χρᾰ́ῃ 	χρᾰ́ηται 	χρᾰ́ησθον 	χρᾰ́ησθον 	χρᾰώμεθᾰ 	χρᾰ́ησθε 	χρᾰ́ωνται
mp.pres.opt: χρᾰοίμην 	χρᾰ́οιο 	χρᾰ́οιτο 	χρᾰ́οισθον 	χρᾰοίσθην 	χρᾰοίμεθᾰ 	χρᾰ́οισθε 	χρᾰ́οιντο
mp.pres.imp:   	χρᾰ́ου 	χρᾰέσθω 	χρᾰ́εσθον 	χρᾰέσθων 	  	χρᾰ́εσθε 	χρᾰέσθων

mp.pres.ind: χρῶμαι 	χρᾷ 	χρᾶται 	χρᾶσθον 	χρᾶσθον 	χρώμεθᾰ 	χρᾶσθε 	χρῶνται
mp.pres.sub: χρῶμαι 	χρᾷ 	χρᾶται 	χρᾶσθον 	χρᾶσθον 	χρώμεθᾰ 	χρᾶσθε 	χρῶνται
mp.pres.opt: χρῴμην 	χρῷο 	χρῷτο 	χρῷσθον 	χρῴσθην 	χρῴμεθᾰ 	χρῷσθε 	χρῷντο
mp.pres.imp:   	χρῶ 	χρᾱ́σθω 	χρᾶσθον 	χρᾱ́σθων 	  	χρᾶσθε 	χρᾱ́σθων

mp.impf.ind: χρᾰόμην 	χρᾰ́ου 	χρᾰ́ετο 	χρᾰ́εσθον 	χρᾰέσθην 	χρᾰόμεθᾰ 	χρᾰ́εσθε 	χρᾰ́οντο
mp.impf.ind: χρώμην 	χρῶ 	χρᾶτο 	χρᾶσθον 	χρᾱ́σθην 	χρώμεθᾰ 	χρᾶσθε 	χρῶντο

mp.pf.ind: κέχρημαι 	κέχρησαι 	κέχρηται 	κέχρησθον 	κέχρησθον 	κεχρήμεθᾰ 	κέχρησθε 	κέχρηνται
mp.pf.sub: κεχρημένος ὦ 	κεχρημένος ᾖς 	κεχρημένος ᾖ 	κεχρημένω ἦτον 	κεχρημένω ἦτον 	κεχρημένοι ὦμεν 	κεχρημένοι ἦτε 	κεχρημένοι ὦσῐ(ν)
mp.pf.opt: κεχρημένος εἴην 	κεχρημένος εἴης 	κεχρημένος εἴη 	κεχρημένοι εἴητον/εἶτον 	κεχρημένω εἰήτην/εἴτην 	κεχρημένοι εἴημεν/εἶμεν 	κεχρημένοι εἴητε/εἶτε 	κεχρημένοι εἴησᾰν/εἶεν
mp.pf.imp:   	κέχρησο 	κεχρήσθω 	κέχρησθον 	κεχρήσθων 	  	κέχρησθε 	κεχρήσθων
mp.ppf.ind: ἐκεχρήμην 	ἐκέχρησο 	ἐκέχρητο 	ἐκέχρησθον 	ἐκεχρήσθην 	ἐκεχρήμεθᾰ 	ἐκέχρησθε 	ἐκέχρηντο
